臺灣新竹地方法院刑事判決　　　　　　　 98年度訴字第256號
公　訴　人　臺灣新竹地方法院檢察署檢察官
被　　　告　吳源慶
選任辯護人　朱昭勳律師
　　　　　　許民憲律師
被　　　告　吳仁榮
選任辯護人　朱昭勳律師（財團法人法律扶助基金會）
　　　　　　許民憲律師
被　　　告　廖春鴻
選任辯護人　盛枝芬律師（財團法人法律扶助基金會）
被　　　告　徐宏志
選任辯護人　劉秀琳律師（財團法人法律扶助基金會）
被　　　告　陳麗雯
選任辯護人　張運弘律師（財團法人法律扶助基金會）
被　　　告　陳佩榆
選任辯護人　鄒玉珍律師（財團法人法律扶助基金會）
上列被告因違反毒品危害防制條例等案件，經檢察官提起公訴（
98年度偵字第4201、4878、5274、5663、5980、6288號），及移
送併案審理（98年度偵字第6497號），本院判決如下：
    主  文
吳源慶犯公務員洩漏國防以外之秘密文書罪，處有期徒刑捌月；
又犯藥事法第八十三條第一項轉讓禁藥罪，處有期徒刑捌月。應
執行有期徒刑壹年肆月。
吳仁榮共同販賣第一級毒品，共貳罪，各處有期徒刑柒年捌月，
均未扣案之門號0000000000號手機壹支沒收之，如全
部或一部不能沒收時，均追徵其價額。應執行有期徒刑捌年，未
扣案之門號0000000000號手機壹支沒收之。
廖春鴻犯如附表參編號一至十八所示之罪，共拾捌罪，各處如附
表參編號一至十八所示「罪名及應處徒刑」、「應沒收或抵償之
物」欄所示之徒刑及從刑。應執行有期徒刑拾伍年肆月；未扣案
販賣第一、二級毒品所得財物新臺幣共伍萬貳仟伍佰元均沒收（
其中新臺幣壹萬元與王心華連帶沒收），如全部或一部不能沒收
時，以其財產抵償之（其中新臺幣壹萬元與王心華連帶抵償），
未扣案之門號0000000000、0000000000、
0000000000、0000000000、000000
0000等號手機各壹支沒收之，如全部或一部不能沒收時，均
追徵其價額（其中門號0000000000、0000000
000、0000000000等號手機各壹支與王心華連帶追
徵其價額）。
徐宏志犯如附表肆編號三、六至九所示之罪，共伍罪，各處如附
表肆編號三、六至九所示「罪名及應處徒刑」、「應沒收或抵償
之物」欄所示之徒刑及從刑。應執行有期徒刑陸年；未扣案販賣
第二級毒品所得財物新臺幣共壹萬壹仟伍佰元均沒收（其中新臺
幣陸仟元與陳麗雯連帶沒收），如全部或一部不能沒收時，以其
財產抵償之（其中新臺幣陸仟元與陳麗雯連帶抵償），未扣案之
門號0000000000、0000000000等號手機各
壹支沒收之，如全部或一部不能沒收時，均追徵其價額（其中門
號0000000000號手機壹支與陳麗雯連帶追徵其價額）
。
陳麗雯犯如附表肆編號一至五、九、十所示之罪，共柒罪，各處
如附表肆編號一至五、九、十所示「罪名及應處徒刑」、「應沒
收或抵償之物」欄所示之徒刑及從刑。應執行有期徒刑柒年陸月
；未扣案販賣第二級毒品所得財物新臺幣共貳萬壹仟元均沒收（
其中新臺幣陸仟元與徐宏志連帶沒收），如全部或一部不能沒收
時，以其財產抵償之（其中新臺幣陸仟元與徐宏志連帶抵償），
未扣案之門號0000000000號手機各壹支沒收之，如全
部或一部不能沒收時，與徐宏志連帶追徵其價額。
陳佩榆犯如附表伍編號一至二十一所示之罪，共貳拾壹罪，各處
如附表伍編號一至二十一所示「罪名及應處徒刑」、「應沒收或
抵償之物」欄所示之徒刑及從刑。應執行有期徒刑拾伍年捌月；
未扣案販賣第一、二級毒品所得財物新臺幣共柒萬貳仟壹佰元均
沒收，如全部或一部不能沒收時，以其財產抵償之，未扣案販賣
第二級毒品所得面額新臺幣共壹仟伍佰元之消費券，沒收，如全
部或一部不能沒收時，應追徵其價額或以其財產抵償之，未扣案
之門號0000000000、0000000000、000
0000000、0000000000等號手機各壹支（其中
門號0000000000號手機含該門號SIM 卡）沒收之，如
全部或一部不能沒收時，均追徵其價額。
    事  實
一、廖春鴻（綽號「水哥」、「阿水」）於民國92年間因強盜案
    件，經臺灣桃園地方法院以91年度訴字第1843號判決處有期
    徒刑1 年10月，並於臺灣高等法院92年度上訴字第2027號案
    件審理中撤回上訴而告確定，甫於93年8 月30日縮刑期滿執
    行完畢。徐宏志（綽號「阿志」）於94年間因施用第一、二
    級毒品案件，經本院以94年度訴字第17號判決分別處有期徒
    刑11月、9 月確定；復於95年間因犯詐欺案件，經本院以95
    年度竹簡字第973 號判決處有期徒刑4 月確定；另於94年間
    又因施用第一、二級毒品案件，經本院以94年度訴字第913
    號判決分別處有期徒刑10月、8 月確定，上開5 罪，嗣經本
    院以96年度聲減字第767 號裁定均減刑二分之一、並就前3
    罪定應執行有期徒刑11月，後2 罪定應執行有期徒刑9 月，
    均告確定，接續執行，甫於97年5 月19日縮短刑期執行完畢
    。陳麗雯於95年間因施用第一、二級毒品案件，經本院以94
    年度訴字第914 號判決分別處有期徒刑7 月、5 月並定應執
    行有期徒刑11月確定，復於95年間因施用第一、二級毒品案
    件，經本院以95年度訴字第296 號判決分別處有期徒刑6 月
    、5 月並定應執行有期徒刑10月確定，再於95年間因施用第
    一、二級毒品案件，經臺灣桃園地方法院以95年度訴字第22
    70號判決分別處有期徒刑6 月、5 月並定應執行有期徒刑10
    月確定；上開之罪嗣經臺灣桃園地方法院以96年度聲減字第
    1381號刑事裁定減刑均減刑二分之一、並就前4 罪定應執行
    有期徒刑10月，後2 罪定應執行有期徒刑5 月，均告確定，
    接續執行，於96年11月17日縮刑期滿執行完畢。陳佩榆（綽
    號「小榆」）於95年間因施用第一、二級毒品案件，經本院
    以95年度訴字第813 號判決分別處有期徒刑6 月、3 月並定
    應執行有期徒刑7 月確定；又於95年間因犯竊盜案件，經本
    院以95年度竹簡字第946 、1215號判決分別處拘役20日、30
    日確定，上開3 罪嗣經本院以96年度聲減字第66號裁定均減
    刑二分之一、並就上開4 罪定應執行刑為有期徒刑3 月15日
    、拘役20日確定，上開案件經接續執行，甫於96年7 月16日
    執行完畢。
二、吳源慶於97年6 月間為新竹市警察局第二分局東門派出所警
    員，為依法令服務於國家機關而具有調查職務權限之公務員
    ，因職務關係而知悉當月緝毒專案時間為6 月22日及6 月23
    日及對象為余美雯等之行動時間消息，詎其明知警方查緝毒
    品之消息屬偵查犯罪上應行保密之消息，不得任意使他人知
    悉，竟基於洩漏國防以外應保守秘密之犯意，先後於97年6
    月20日15時51分14秒、19時39分13秒、19時47分57秒，同年
    月21日18時22分55秒，其以所使用之門號0000000000號行動
    電話，致電與其互有往來，為販賣、施用、轉讓毒品毒犯並
    為其線民之陳佩榆，在電話中告稱：「這幾天會有專案，22
    、23有專案」、「那我問你1 個人，看妳認不認識？余美雯
    妳認不認識？」、「我跟妳說實話，我的目標就是她」、「
    我要抓的就是她」、「明天開始3 天，妳安分一點」、「妳
    在外面安分一點，基本上妳躲那邊都一樣，妳不要去外面亂
    那個就可以了」等語，洩漏上開緝毒專案時間及對象之秘密
    予陳佩榆知悉，使陳佩榆得以防範，而洩漏中華民國國防以
    外應秘密之消息。又吳源慶為圖向鍾政良繼續取得有關毒品
    案件之線報，明知甲基安非他命（Methamphetamine ，起訴
    書誤載為安非他命，應逕予更正，以下均同）為毒品危害防
    制條例第2 條第2 項第2 款所規定之第二級毒品，亦經中央
    衛生主管機關明令公告禁止製造、調劑、輸入、輸出、販賣
    或陳列，而為藥事法所稱之禁藥，不得非法持有或轉讓，竟
    基於轉讓禁藥即第二級毒品甲基安非他命之犯意，於97年6
    月13日21時40分許，在新竹市往十八尖山方向某頂好市場旁
    位於新竹市○區○○路270 號1 樓林邦彥所承租開設之未有
    店名、僅設置「VCD 情趣用品」招牌之店外，無償提供其線
    民鍾政良0.3 至0.4 公克第二級毒品甲基安非他命1 包（淨
    重未達10公克以上）以供施用，以此方式將上開毒品轉讓與
    鍾政良。
三、吳仁榮明知海洛因（Heroin）係經政府公告，列為毒品危害
    防制條例第2 條第2 項第1 款所定之第一級毒品，未經許可
    不得持有、販賣，竟仍與原為新竹市警察局第一分局偵查隊
    巡官之友人謝政利（綽號「哈利」，因犯貪污治罪條例罪案
    件等33罪，經臺灣高等法院100 年度聲字第3041號刑事裁定
    應執行有期徒刑30年）共同基於販入第一級毒品海洛因再行
    出售以營利之犯意聯絡，先於98年4 、5 月間某日及98年5
    月23日，分別在臺北市○○○○道附近及臺北縣三重市○○
    ○路560 巷「榖保家商」附近，為圖販賣第一級毒品海洛因
    牟取利益，經由吳仁榮向真實姓名年籍不詳綽號「阿鄭」之
    成年男子，以第一級毒品海洛因每兩17萬元之價格，先後購
    買第一級毒品海洛因2 兩及3 兩（詳細交易對象、交易時間
    、地點、洽購毒品種類等，詳如附表貳所示）。嗣謝政利再
    以門號0000000000、0000000000等號行動電話或其他方式，
    分別與買方張珮容、徐宏志、許義成、宋語等人（買方所
    涉施用毒品罪嫌均由檢察官另案偵辦，且無證據顯示吳仁榮
    為共犯）聯絡交易毒品，待買方以電話或其他方式提出要求
    ，雙方談妥後，再以電話或其他方式約定交易時間與地點，
    進行毒品交易（詳細交易對象、交易時間、地點、洽購毒品
    種類等，業經臺灣高等法院99年度上訴字第1417號判決確定
    在案）。
四、廖春鴻、徐宏志、陳麗雯、陳佩榆等人均明知海洛因及甲基
    安非他命具有成癮性、濫用性及社會危害性，分屬毒品危害
    防制條例第2 條第2 項第1 、2 款規定之第一、二級毒品，
    不得非法販賣、轉讓，詎廖春鴻、陳佩榆等2 人竟意圖營利
    ，基於販賣第一、二級毒品之犯意，而徐宏志、陳麗雯等2
    人則意圖營利，基於販賣第二級毒品之犯意，分別為下列犯
    行：
  (一)廖春鴻與王心華（業經本院通緝中，另行審結）係男女朋友
    關係，並於98年4 月間登記結婚，廖春鴻竟意圖營利，或單
    獨或與王心華共同基於販賣第一、二級毒品之犯意聯絡，先
    於97年9 月間起，向呂超棋，綽號「阿國」、「可樂」之成
    年男子等人，以第一級毒品海洛因每錢2 萬元之價格，第二
    級毒品甲基安非他命每8.5 公克2 萬元之價格，販入不詳數
    量之第一級毒品海洛因及第二級毒品甲基安非他命，置於其
    身上或位於新竹縣湖口鄉○○○街之租屋處，再以第一級毒
    品海洛因每小包（毛重0.1 公克）1 千元、第二級毒品甲基
    安非他命每小包（毛重約0.15、0.2 公克）1 千元不等之價
    格販賣。廖春鴻並與王心華以0000000000、0000000000、00
    00000000、0000000000、0000000000等號行動電話，或單獨
    或共同，與買方王文謙（綽號「阿謙」）、楊雅玲、李進德
    、陳偉綾（綽號「大姊」）、楊秋彥（綽號「肥彥」）、陶
    文毅（綽號「桃子」）、曾維正、林建良等人（上述買方所
    涉施用毒品罪嫌均另案偵辦）聯絡交易毒品，待買方以電話
    提出要求，雙方談妥後，再以電話約定交易時間與地點，進
    行毒品交易（詳細交易對象、交易時間、地點、洽購毒品種
    類等，詳如附表參所示〈其中編號十七部分，王心華未據起
    訴〉）。
  (二)徐宏志、陳麗雯2 人原係男女朋友關係，竟意圖營利，或單
    獨或共同基於販賣第二級毒品之犯意聯絡，先於97年9 月間
    起，向謝政利、黃啟明、真實姓名年籍不詳綽號「秀秀」之
    成年女子、「白虎」之成年男子等人，以第二級毒品甲基安
    非他命每公克2 千5 百元至3 千元不等之價格，販入不詳數
    量之第二級毒品甲基安非他命，置於其身上或新竹市○○街
    82 巷2號6 樓之2 號居所或新竹市民富車行，再以第二級毒
    品甲基安非他命每小包（毛重約0.15、0.2 公克）1 千元不
    等之價格販賣。其等並以0000000000、0000000000等號行動
    電話，或單獨或共同，與買方邵長正（綽號「饅頭」）、許
    利銘（綽號「小許」）、黃有鵬、楊東霖（綽號「阿田」）
    、宋語等人（前述買方所涉施用毒品罪嫌另案偵辦）聯絡
    交易毒品，待買方以電話提出要求，雙方談妥後，再以電話
    約定交易時間與地點，進行毒品交易（詳細交易對象、交易
    時間、地點、洽購毒品種類等，詳如附表肆所示）。
  (三)陳佩榆，竟意圖營利，基於販賣第一、二級毒品之犯意，先
    於97年9 月間起，向真實姓名年籍不詳綽號「竹北阿華」之
    成年人，綽號「莎莎（蓋玲鳳）」之成年女子等人，以第一
    級毒品海洛因每公克5 千元至6 千元不等之價格，第二級毒
    品甲基安非他命每公克3 千5 百元之價格，販入不詳數量之
    第一級毒品海洛因及第二級毒品甲基安非他命，置於其身上
    或位於新竹市○區○○里○○鄰○○路278 號8 樓之2 租屋等
    處，再以第一級毒品海洛因每小包（毛重0.1 公克）1 千元
    、第二級毒品甲基安非他命每小包（毛重約0.15、0.2 公克
    ）1 千元不等之價格販賣。其並以0000000000、0000000000
    、0000000000、0000000000等號行動電話，分別與買方張永
    樑、龔義德、陳錦樺、劉德君、林朱晟、陶文毅（綽號「桃
    子」）、陳音如、林國翔等人（前述買方所涉施用毒品罪嫌
    另案偵辦）聯絡交易毒品，待買方以電話提出要求，雙方談
    妥後，再以電話約定交易時間與地點，進行毒品交易（詳細
    交易對象、交易時間、地點、洽購毒品種類等，詳如附表伍
    所示）。
五、嗣於98年6 月23日由法務部調查局新竹縣調查站人員持臺灣
    新竹地方法院核發之搜索票分別在謝政利所有車號JU-8066
    號自用小客車車上搜得4 包重量分別為1.1 、1.6 、0.3 公
    克之不明粉末及2.5 公克之塊狀海洛因；在謝政利第一分局
    辦公處所（新竹市○○路218 號）搜得2 包重量分別為1.5
    、1.5 公克之不明粉末及1 包重達2.52公克之不明種子；在
    李澤宜南門派出所辦公處所（新竹市○○路451 號）搜得1
    包重量0.3 公克之不明粉末；在范清祥居所（新竹縣竹北市
    ○○街56號）搜得2 包重量分別為4.9 、8.4 公克之不明粉
    末；在宋語住處（新竹縣竹東鎮○○路61號7 樓）搜得4
    包重量分別為0.2 、4.5 、7.7 、1.6 公克之不明粉末；在
    廖春鴻住處（桃園縣楊梅鎮○○○路338 號13樓）搜得7 包
    重量分別為27.5、5.7 、1.3 、2.1 、3.0 、0.7 、2.0 公
    克之不明粉末、重量1.3 公克之不明藥丸1 包、毒品殘渣袋
    6 個、藥盒1 個、分裝夾鏈袋1 袋、吸管分裝匙4 支、塑膠
    小湯匙1 支、塑膠夾子1 支、塑膠軟管4 條、吸食器2 個、
    注射針筒1 袋、工具1 袋、砂輪機1 件、車床1 件、筆記本
    1 本、通訊錄1 本等物而循線查悉上情。
六、案經臺灣新竹地方法院檢察署檢察官指揮法務部調查局新竹
    縣調查站、行政院海巡署新竹機動查緝隊、新竹縣政府警察
    局及新竹憲兵隊共同報請臺灣新竹地方法院檢察署檢察官偵
    查起訴。
    理  由
壹、程序部分（含證據能力之審酌）：
一、本案起訴書之犯罪事實貳、一、(五)部分原係認為被告吳仁榮
    與同案已審結之被告謝政利共同意圖販賣而販入第一級毒品
    之犯行，惟蒞庭檢察官於99年1 月29日以補充理由書改認被
    告吳仁榮係與真實姓名年籍不詳綽號「阿鄭」之人共同為販
    賣第一級毒品之行為（見本院卷十一第11頁背面），嗣於10
    0 年11月16日又當庭改稱仍認被告吳仁榮係與同案被告謝政
    利共同意圖販賣而販入第一級毒品之犯行（見本院卷十六第
    51頁背面），並引用100 年11月8 日之論告書為據（見本院
    卷十六第2 至6 頁）；而上開論告書亦整理被告吳源慶、吳
    仁榮之犯罪事實（見本院卷十六第2 頁正背面、第4 頁）；
    又蒞庭檢察官以本案起訴書之犯罪事實貳、六部分，因起訴
    書附表七僅論及徐宏志、陳麗雯等2 人有販賣第二級毒品之
    事實，且所犯法條欄就犯罪事實貳、六亦僅論及其2 人涉嫌
    違反毒品危害防制條例第4 條第2 項販賣第二級毒品罪嫌，
    是起訴書犯罪事實貳、六第1 至2 行「第一級毒品海洛因、
    」，第5 行「第一級毒品海洛因每0. 4公克3,000 之價格，
    」，第6 至7 行「第一級毒品海洛因及」及第8 至9 行「第
    一級毒品海洛因每小包（毛重0.1 公克）1,000 元、」均顯
    係誤載，當庭更正刪除在卷（見本院卷十五第173 頁正背面
    ）；而起訴書之犯罪事實貳、二部分原係記載「當月緝毒專
    案時間為6 月22日及6 月『2 』日」，亦經惟蒞庭檢察官於
    98年12月11日當庭補正「當月緝毒專案時間為6 月22日及6
    月『23』日」（見本院卷七第12頁背面）。
二、按甲基安非他命（Methamphetamine ）及安非他命（Amphet
    amine ）均屬安非他命類之中樞神經興奮劑，且安非他命及
    甲基安非他命之俗名通常混用，而一般用語之習慣，亦未詳
    加區分安非他命與甲基安非他命；而「目前國內緝獲之白色
    結晶或粉末狀安非他命毒品，其成分多為甲基安非他命。」
    有行政院衛生署管制藥品管理局93年11月2 日管檢字第0930
    010499號函釋可憑，是本案起訴書、各被告及證人所指之「
    安非他命」，及相關筆錄關於「安非他命」之記載，應均係
    「甲基安非他命」之誤，爰逕予更正。又98年度偵字第6497
    號移送併辦同案被告郭信佑所犯刑法第164 條第2 項、第1
    項之意圖使犯人隱避而頂替罪，因與被告郭信佑已遭起訴在
    案之犯行為同一事實，自為起訴範圍效力所及應併予審究，
    並經本院於99年3 月16日判決在案，且經臺灣高等法院於99
    年12月21日以99年度上訴字第1417號判決認被告郭信佑為頂
    替行為之同時，亦與同案被告李澤宜、呂超祺共犯行使登載
    不實公文書犯行，而撤銷改判，以共同行使公務員明知為不
    實之事項、而登載於所掌職務上之公文書罪論處，嗣經最高
    法院於100 年8 月31日以100 年度台上字第4795號判決駁回
    上訴確定，是本判決自不能重複審酌併案部分。而被告吳仁
    榮之選任辯護人許民憲律師於本案言詞辯論終結後，始具狀
    聲明解除委任，惟按律師接受事件之委託後，非有正當理由
    ，不得終止其契約，如須終止契約，應於審期前10日或偵查
    訊（詢）問前通知委託人，在未得委託人同意前，不得中止
    進行，律師法第24條定有明文，本案既已言詞辯論終結，且
    未再開辯論，已無法回溯至審理期日前之狀態，擔任本案選
    任辯護人之律師自亦無法依律師法第24條之規定終止委任，
    上開終止委任之聲明，既非適法，爰仍在本件判決書被告吳
    仁榮選任辯護人欄內列其姓名。
三、證據能力部分：
  (一)查被告吳源慶及其辯護人主張證人鍾政良於98年6 月23日在
    法務部調查局新竹縣調查員詢問時之陳述，以其為審判外之
    陳述為由，認無證據能力（見本院卷十四第113 頁），另於
    100 年11月1 日具狀陳稱證人鍾政良上開陳述係遭恫嚇、利
    誘等不正方法而欠缺任意性，另同日檢察官偵訊之證述受前
    開不正方法衍生效力影響，亦不得作為證據等語（見本院卷
    十五第87至91頁）。經查：
    1.按被告以外之人於審判外之言詞或書面陳述，除法律有規
      定者外，不得作為證據，刑事訴訟法第159 條第1 項定有
      明文。又被告以外之人於檢察事務官、司法警察官或司法
      警察調查中所為之陳述，與審判中不符時，其先前之陳述
      具有較可信之特別情況，且為證明犯罪事實存否所必要者
      ，依刑事訴訟法第159 條之2 規定，固得為證據。惟於此
      種情形，必須先前在檢察事務官或司法警察（官）之陳述
      ，與審判中不符，且該先前之陳述同時具備信用性（可信
      性）之情況保障及必要性兩項傳聞法則例外之要件，其先
      前所為之陳述，方足以取代審判中反對詰問之可信性保障
      而得為證據。本件被告吳源慶及其選任辯護人爭執證人鍾
      政良於法務部調查局新竹縣調查員詢問時之陳述，以其為
      審判外之陳述為由，認無證據能力（見本院卷十四第113
      頁），查證人鍾政良之上開調查員詢問時之陳述（見98偵
      4878卷二第247 至249 頁），雖經本院勘驗在卷（見本院
      卷十二第66至76頁），仍確屬於被告以外之人於審判外之
      陳述，亦不會經由勘驗程序即變更其為傳聞證據之本質，
      又雖檢察官指稱該陳述與審判中之證述不符，然迄至本案
      辯論終結時，並未明確提出就先前之陳述具有較可信之特
      別情況，且為證明犯罪事實存否所必要特別可信之相關事
      證，應不符合刑事訴訟法第159 條之2 所定之例外情形，
      被告吳源慶及其辯護人既不同意作為證據，對被告吳源慶
      而言應認無證據能力。
    2.至被告吳源慶之辯護人雖稱證人鍾政良上開調查員詢問時
      之陳述係遭係遭調查員陳稱：「有嘛喔，就這件事情而已
      ，我們也不是說加你這條，因為這也不會加這條，好，檢
      察官答應是說，你們有、有、有講這個部分不會、不會、
      不會對你們怎麼樣，會對公務員比較好？」等語之恫嚇、
      利誘等不正方法而欠缺任意性云云，而證人鍾政良於本院
      審判程序亦附合證稱其後來之筆錄所稱有向被告吳源慶拿
      取毒品均是上開調查員之語詞壓力所致云云（見本院卷十
      五第25頁背面）。然查在調查員對證人鍾政良出言上開語
      詞之前，證人鍾政良已對調查員詢及有無向被告吳源慶拿
      取毒品之問題為點頭肯定之答覆（見本院卷十二第67頁）
      ，可見證人鍾政良之回答並非係遭受調查員上開語詞詢問
      後才供出實情甚明，尤其調查員根本不知證人鍾政良究係
      向被告吳源慶拿取何種毒品，方會再接續詢問證人鍾政良
      究竟是向被告吳源慶拿甲基安非他命或是海洛因毒品，而
      證人鍾政良即能脫口答覆是跟被告吳源慶拿甲基安非他命
      ，但因其未施用海洛因、故不曾拿海洛因等細節（見本院
      卷十二第67頁正背面）。是以前開證人鍾政良於調查員詢
      問時之陳述，當無遭恫嚇、利誘等不正方法詢問之情事，
      而員警前開所為於證人鍾政良供出實情後之勸誘，乃屬詢
      問技巧之合理運用，應不致使證人鍾政良主觀上自主意願
      受到不當之壓抑、影響甚明，附此指明。
    3.又按被告以外之人於偵查中向檢察官所為之陳述，除顯有
      不可信之情況者外，得為證據，刑事訴訟法第159 條之1
      第2 項定有明文，蓋現行法之檢察官仍有訊問被告、證人
      及鑑定人之權限，其應踐行之程序又多有保障被告或被害
      人之規定，證人、鑑定人於偵查中亦均須具結，就刑事訴
      訟而言，其司法屬性甚高；而檢察官於偵查程序取得之供
      述證據，其過程復尚能遵守法令之規定，是其訊問時之外
      部情況，積極上具有某程度之可信性，除消極上顯有不可
      信之情況者外，均得為證據，故主張其為不可信有何積極
      存在之一方，自應就此欠缺可信性外部保障之情形負舉證
      責任（最高法院98年臺上字第2904號判決意旨參照）。又
      參酌大法官釋字第582 號解釋暨理由書認為確保被告對證
      人之詰問權，證人（含其他具證人適格之人）「於審判中
      」，應依人證之法定程序，到場具結陳述，並接受被告之
      詰問，其陳述始得作為認定被告犯罪事實之判斷依據，亦
      僅明確表示「在審判中」，被告對於證人之詰問權，應予
      保障，並未要求檢察官於偵查中訊問證人，亦須賦予被告
      詰問證人之權，蓋偵查中並無對立之當事人，更無交互詰
      問制度之設計，自無所謂保障被告詰問權之問題，要求檢
      察官於偵查中訊問證人時，必須賦予被告詰問之機會，則
      被告因故未能到場或刻意不到場，豈不意味檢察官即須等
      候被告到場，始能進行訊問，果然如此，則偵查機關進行
      偵查作為，均須被告適時之配合，又如何有效蒐集證據、
      追訴犯罪！尤其，倘證人業經法院傳喚到庭詰問，更係業
      已保障被告之詰問權、對質權及在場權，則證人於偵查中
      之陳述資料，自應有證據能力。查本件證人鍾政良於偵訊
      中供證（見98偵4878卷二第250 至256 頁），業經檢察官
      依法令其具結，而被告吳源慶及其辯護人復均未指出並證
      明各該證言有何顯不可信之情況，且無其他事證足資認定
      其於檢察官訊問時有受違法取供情事，又證人鍾政良亦經
      本院於審理中傳訊到庭，由被告吳源慶及其辯護人踐行對
      質詰問之程序，即屬合法調查之證據，自得作為本案判決
      之證據。
    4.被告吳源慶之辯護人雖以證人鍾政良在偵訊時所為證述，
      因係遭調查員恫嚇、利誘等不正方法加以詢問而欠缺任意
      性，其於偵訊中證述基於毒樹果實理論，亦不得作為證據
      云云（見本院卷十五第90、91頁）。然證人鍾政良於調查
      員詢問時之陳述，當無遭恫嚇、利誘等不正方法詢問之情
      ，已如前述。除此以外，被告吳源慶之辯護人又迄未能具
      體指出，證人鍾政良於偵訊中所為證述，係出自本件實施
      刑事訴訟之公務員所為何等違法取證行為而衍生之證據。
      準此，依上述條文規定，上開證人鍾政良於偵訊中所為證
      述，既已依法具結，自應認有證據能力。
  (二)再按被告以外之人於審判外之陳述，雖不符刑事訴訟法第15
    9 條之1 至之4 之規定，然經當事人於審判程序同意作為證
    據，法院審酌該言詞陳述或書面陳述作成時之情況，認為適
    當者，亦得為證據；又當事人、代理人或辯護人於法院調查
    證據時，知有第159 條第1 項不得為證據之情形，而未於言
    詞辯論終結前聲明異議者，視為有前項之同意，同法第159
    條之5 亦有明文。查本案所引用之其餘證據資料（詳後引證
    據），其中各項言詞或書面傳聞證據部分，縱無刑事訴訟法
    第159 條之1 至第159 條之4 或其他規定之傳聞證據例外情
    形，亦業經本院審理時予以提示並告以要旨，且各經檢察官
    、本件被告吳源慶、吳仁榮、廖春鴻、徐宏志、陳麗雯、陳
    佩榆及其等辯護人表示意見，當事人及辯護人均已知上述證
    據乃屬傳聞證據，惟迄至本案言詞辯論終結前均未對該等證
    據聲明異議（見本院卷十五第174 至220 頁，見本院卷十六
    第51頁背面至第60頁），依上開規定，已擬制同意其有證據
    能力，且本院審酌該等傳聞證據作成時之狀況，並無不宜作
    為證據之情形，均應認於本案有證據能力。
  (三)另按刑事訴訟法第159 條至第159 條之5 有關傳聞法則之規
    定，乃對於被告以外之人於審判外之言詞或書面陳述之供述
    證據所為規範，至非供述證據之物證，或以科學、機械之方
    式，對於當時狀況所為忠實且正確之記錄，性質上並非供述
    證據，均應無傳聞法則規定之適用，如該非供述證據非出於
    違法取得，並已依法踐行調查程序，即不能謂其無證據能力
    。本案以下所引用之非供述證據（詳後引證據），並無證據
    證明有出於違法取得之情形，復經本院依法踐行調查程序，
    自均有證據能力。
貳、實體事項：
一、被告吳源慶（即事實二）部分：
  (一)洩漏國防以外秘密部分：
    1.被告吳源慶就上開於前揭事實欄二所載時、地，有洩漏上
      開國防以外秘密予同案被告陳佩榆之事實，業據其於本院
      準備程序及審判程序中均坦承不諱（見本院卷十四第112
      頁、本院卷十六第60頁背面），核與證人即同案被告陳佩
      榆於調查員詢問時證述被告於電話中有向其透露專案行動
      之時間及對象等情相符（見98偵4878卷二第269 頁、98偵
      4878卷十第40頁），復有監聽譯文（見98偵4878卷十第47
      至50頁、本院卷五第91至96頁）、被告吳源慶之警察人員
      人事資料簡歷表（見本院卷二第53、54頁）、被告吳源慶
      於97年6 月20日偵查報告中亦載明「余美雯」之人涉及販
      賣毒品之事實（見本院卷十六第9 頁）等相關事證附卷可
      稽。綜此，堪認被告吳源慶此部分之自白與事實相符，可
      採為本案論罪科刑之依據。被告吳源慶所為之洩漏國防以
      外秘密犯行，事證明確，堪予認定，應依法論科。
    2.至被告吳源慶陳稱：我知道我洩漏時間，但當時是一時口
      誤，沒有故意行為，也無不法意圖云云（見本院卷十六第
      68頁），然查被告吳源慶於97年6 月10日甫與秘密證人A1
      製作取得嫌疑人「余美雯」販賣毒品之警詢筆錄（見本院
      卷十六第10、11頁），並於同年月20日繕妥偵查報告聲請
      搜索票查緝「余美雯」之人（見本院卷十六第9 頁），擬
      於同日16時至同年月23日16時執行搜索行動，此有新竹市
      警察局第二分局搜索票聲請書附卷可考（見本院卷十六第
      9 頁），竟於聲請搜索票之同日（20日）及翌日（21日）
      先後致電同案被告陳佩榆向其透露專案行動之時間及對象
      ，顯係冀圖於執行搜索行動之前，使陳佩榆有所防範，避
      免與「余美雯」之人碰面，而遭波及之情甚明，是被告吳
      源慶自非無心之過，亦難認屬一時口誤所致，附此敘明。
  (二)轉讓毒品甲基安非他命部分：
    1.訊據被告吳源慶固坦承其於97年6 月13日有約證人鍾政良
      於新竹市○○路270 號某VCD 情趣用品店碰面，其於同日
      21時有至該店，並與隨後前來鍾政良會面等情（見本院卷
      十六第60頁背面、第61頁），惟矢口否認有何轉讓甲基安
      非他命禁藥犯行，辯稱：我當天是在該店內與鍾政良見面
      ，他平常會提供蠻多線索給我，當天他來就是缺錢，說會
      再找線索給我，我期待他日後再提供線報給我，就自掏腰
      包給他1 千元紙鈔云云（見本院卷十六第61頁背面、第62
      頁）。
    2.經查：
      (1)被告吳源慶所坦認之前揭事實，另佐以證人林邦彥於本
        院審判程序證稱：我於95或96年間在新竹市往十八尖山
        方向頂好市場旁邊，承租新竹市○○路270 號1 樓當店
        面，開設沒有店名、只在牆上及落地有招牌的「VCD 情
        趣用品」店，在兩年前好像是99年就已經結束營業等語
        證述明確（見本院卷十五第41頁背面），並有該店GOOG
        LE網路照片在卷可稽（見本院卷十六第6 頁背面），是
        此部分之事實，堪以認定。
      (2)而證人鍾政良於偵訊時證稱：我認識被告吳源慶，他都
        叫我阿良，我都叫他老哥，我與他是朋友關係，門號00
        00000000號行動電話是我於97年6 月間在使用，門號00
        00000000行動電話是吳源慶在使用，我平日有與吳源慶
        在電話中聊情資，我在97年間有用毒品，都是甲基安非
        他命，沒用別的，都是吳源慶提供，還有別人提供我，
        我向吳源慶拿2 、3 次，不記得向吳源慶拿的時間，調
        查員有給我聽與吳源慶聯絡的錄音，沒有看譯文，97年
        6 月13日18時56分27秒譯文所指「有沒有辦法喬好料的
        ？」、「你要東西喔？」之「好料」、「東西」都是指
        甲基安非他命，同日21時8 分56秒譯文對話是我向吳源
        慶要甲基安非他命，譯文中吳源慶說調東西是指吳源慶
        向別人調甲基安非他命，同日21時8分56秒譯文對話我
        對吳源慶說「現在有了，是嗎」，吳源慶回我「你等一
        下到DVD店找我好了」，我是問吳源慶有甲基安非他命
        嗎，DVD店是指新竹市往十八尖山方向，某頂好超市旁
        DVD店，因吳源慶常與我約該店外，我知道他說的店，
        當日約晚上9點45分左右我向吳源慶拿到0.3至0. 4公克
        甲基安非他命，在該店外拿到，我有看過，知道是甲基
        安非他命，我隔日在戶籍地處施用，與平日用的甲基安
        非他命感覺相同，可確定吳源慶給的是甲基安非他命，
        因我沒給吳源慶錢，我曾經提供犯案線索給他，已經跟
        他建立了線民的關係，所以他才會提供甲基安非他命給
        我，我於98年3月16日在新竹市○○路有被查獲施用甲
        基安非他命，並扣得甲基安非他命，但與吳源慶無關，
        我有向吳源慶要過幾次，實際上拿到就97年6月13日這
        次，我不知道吳源慶從哪弄來甲基安非他命，我提供線
        報給吳源慶，他沒有給我金錢，就只給我甲基安非他命
        ，但就1次，吳源慶確實沒給我任何錢也沒借我錢，且
        只給我1次甲基安非他命，但若與吳源慶出去，當次消
        費就吳源慶支出，我與他出去大部分都是喝酒、吃食物
        、唱歌，（問：吳源慶說你會提供線報給他，若他破案
        ，他給你1千至1萬不等的錢？）吳源慶沒給過我錢，唯
        一1次就我被監聽到我賣手機給吳源慶，吳源慶給我2至
        3千元，2、3日後我對吳源慶說我沒手機，吳源慶送我
        該手機，此外，我與吳源慶沒任何金錢往來關係，（問
        ：所以吳源慶說你會提供線報給他，若他破案，他給你
        1千至1萬不等的錢，他說謊？）是，他說謊，（問：吳
        源慶說97年6月13日晚上你、吳源慶被監聽的譯文是有
        關你提供吳源慶線報，吳源慶給你錢，是否如此？）不
        是，那1次實際上吳源慶是給我甲基安非他命，（問：
        吳源慶說他雖曾說要拿毒品給你，但只在應付你？）吳
        源慶確實多次告訴我要拿毒品給我，但都在應付我，唯
        一1次就是被監聽到的97年6月13日那次吳源慶真的拿甲
        基安非他命給我，在那次吳源慶給我甲基安非他命前，
        我給過他幾次線報讓他破案，他說要給我毒品但都在敷
        衍我，97年6月13日前約1個月我又提供他線報並再提希
        望他給我毒品，該案有破，吳源慶為獎勵我才在97年6
        月13日給我甲基安非他命，我跟吳源慶沒有過節，（問
        ：吳源慶是警察，你怎麼敢開口向他要毒品？怎麼知道
        可以向吳源慶拿甲基安非他命？）因為警察都扣了人家
        東西，大部分警察查扣到毒品，呈報上來只有一點點，
        但其實扣到大部分都被警察留下來，我大部分朋友施用
        毒品被抓的都這樣，是派出所員警如此，我本次觀察勒
        戒扣案毒品也是如此，數量、搜獲地均不實等語明確（
        見98偵4878卷二第251、252、25 5、256頁），並有附
        表壹所示其與被告吳源慶交談過程之電話監聽譯文內容
        在卷可佐（即本院卷四第25、26頁通訊監察作業報告表
        所示內容），堪以憑採。
      (3)又綜觀附表壹所示被告吳源慶與證人鍾政良交談過程之
        電話監聽譯文內容（即本院卷四第25、26頁通訊監察作
        業報告表所示內容），乃係被告吳源慶以其所使用之門
        號0000000000號行動電話與證人鍾政良所持用之門號00
        00000000號行動電話相互交談，亦經證人鍾政良於本院
        審判程序證述屬實（見本院卷十五第30頁），並無被告
        吳源慶所舉證人劉祐誠、林邦彥等2 人與證人鍾政良直
        接電話聯絡之情形，且依上開電話監聽譯文內容顯示，
        證人鍾政良係直接找被告吳源慶拿「東西」、「好料」
        ，又係被告吳源慶與證人鍾政良約定地點交貨，再依上
        開證人鍾政良偵訊之證述正是要向被告吳源慶拿取甲基
        安非他命毒品無疑。
      (4)至證人鍾政良雖於本院審判程序時翻異前詞，改稱案發
        當日係因手頭不方便，要向被告吳源慶拿點錢，被告吳
        源慶並沒有交付他任何物品云云（見本院卷十五第23、
        24頁），然其於本院審判程序時之證述，顯與其偵訊時
        之證述大相逕庭，已難遽信；又其證稱：被告吳源慶曾
        於今年過完農曆年開庭前打電話給我，叫我想清楚，那
        時候到底有無拿甲基安非他命的東西給我或是拿錢給我
        ，希望我開庭能老實說，不要害他等語（見本院卷十四
        第134 頁背面、本院卷十五第26頁），矧證人鍾政良於
        偵訊時復證稱：我不願與被告吳源慶對質，我怕被報復
        等語（見98偵4878卷二第251 頁），於本院審判程序復
        證稱：我怕到時講，讓被告吳源慶或警察群體知道，怕
        他們對我怎麼樣等語（見本院卷十五第30頁），可見被
        告吳源慶於本院審判程序前主動聯繫對其畏懼之證人鍾
        政良，顯有冀圖左右證人證言之情事，是見證人於本院
        翻異前詞之證述，委實啟人疑竇；而證人鍾政良於偵訊
        中雖表明畏懼被告吳源慶之意，然嗣後於偵訊中仍願直
        言被告吳源慶諉稱係給予其金錢乙節是扯謊等語（見98
        偵4878卷二第255 頁），反見於偵訊中之證述可信性甚
        高，是其竟於本院中翻異改稱被告吳源慶曾給予提供線
        報酬勞好幾萬元云云（見本院卷十五第22頁背面），憑
        信度甚低；又證人鍾政良於上開本院審理中之證述亦確
        認所謂「東西」正是指甲基安非他命毒品而言，自難認
        上開監聽譯文內容中之證人鍾政良向被告吳源慶所拿取
        之「東西」竟係為證人鍾政良於本院所證述之金錢紙鈔
        ，再依照被告吳源慶於監聽譯文中所述「出來沒有碰就
        好了，還要去搞它幹什麼」、及證人鍾政良於監聽譯文
        中所述「心情不是很美麗，想要用一下啊」之內容，據
        此勾稽應與證人鍾政良於勒戒後還想施用毒品之情節相
        符，顯不可能為證人鍾政良於施用毒品勒戒出所即未再
        使用金錢，甚至只因心情之故才要再使用金錢之情事；
        此外，證人鍾政良於本院既證稱：提供線報的酬勞，是
        後付，要確實有案子，查到後才能拿錢云云（見同上卷
        第28頁），卻又稱本件案發日有提供線報，就能拿錢云
        云（見同上卷第23頁），同日證述先後亦有重大齟齬之
        處，是顯可認證人鍾政良於本院所為事後翻異之證述，
        應係迴護被告吳源慶之虛言，殊無可採。
      (5)另被告吳源慶所舉證人劉祐誠、林邦彥等人欲為有利其
        之證述，然查就重要之所謂被告吳源慶於店內或店外交
        付金錢之部分，證人鍾政良於本院審判程序時證稱：我
        在走進店內之前，被告吳源慶有交給我金錢云云（見本
        院卷十五第24頁），嗣改稱：是在店內交錢，是在進去
        門口那邊云云（見同上卷第24、26頁均背面），同日證
        述先後反覆；又證人鍾政良於本院審判程序時證稱：案
        發當日我進去不到20分鐘至半小時就出來，我還有逛那
        些CD，好像有拿幾片DVD 云云（見同上卷第24頁背面）
        ，然同日證人劉祐誠卻證稱：我在店內，比鍾政良早到
        ，鍾政良到DVD 店，印象中沒有租片，他拿了錢就走，
        印象中鍾政良當天沒有租任何片子云云（見同上卷第32
        頁正背面，第34頁背面），同日證人林邦彥則證稱：鍾
        政良進來店裡面找吳源慶，吳源慶有交錢給他，他應該
        是馬上就拿錢，印象中沒有停留多久，應該有去看片子
        ，應該沒有消費，那天應該是沒有挑片、租片、買片云
        云（見同上卷第38頁背面、第40頁），就究竟於證人鍾
        政良進入店內後，被告吳源慶交付金錢，證人鍾政良有
        無看片、挑片、租片、買片乙節，3 名證人證述不一；
        又證人鍾政良於本院審判程序時證稱：案發當日我先在
        店外打電話給被告吳源慶，他就從店內走出來帶我進去
        店內云云（見同上卷第24頁），同日證人劉祐誠則證稱
        ：究竟是吳源慶出去帶鍾政良進來，還是鍾政良自己進
        來這部分我印象不是很清楚云云（見同上卷第35頁背面
        ），同日證人林邦彥卻證稱：印象中是鍾政良進來店裡
        面找吳源慶云云（見同上卷第38頁背面、第40頁），亦
        有彼此齟齬之處；又證人鍾政良於本院審判程序時證稱
        ：案發當日有逛那些CD、拿幾片DVD 云云（見同上卷第
        27頁），而依其同日所繪製之店內現場圖（見同上卷第
        65頁），DVD 片架為「ㄇ」字型擺設之狀態，然依同日
        證人劉祐誠則稱：去過該DVD 店很多次云云（見同上卷
        第35頁），而其所繪製之店內現場圖（見同上卷第66頁
        ），DVD 片架卻為「川」字型擺設之形式，相互間實有
        不合，是當日證人鍾政良若有進入店內並瀏覽店內DVD
        商品，當不至於連DVD 片架擺設方式，亦與常去該店之
        證人劉祐誠所見迴異，可見該3 人所述被告吳源慶於店
        內交錢予證人鍾政良乙節，實難憑採。再者，證人劉祐
        誠同日證稱：當時我沒有很注意被告吳源慶與鍾政良在
        做什麼云云（見同上卷第35頁），同日證人林邦彥亦證
        稱：吳源慶拿錢給鍾政良時，我不可能盯著他看云云（
        見同上卷第43頁），是依證人劉祐誠、林邦彥之所述，
        亦不能排除被告吳源慶有同時交付毒品予證人鍾政良之
        可能性，故均尚難據此即為有利被告吳源慶之認定，附
        此敘明。
    3.據上，被告吳源慶轉讓甲基安非他命毒品禁藥之犯行，事
      證明確，亦同堪認定，應依法論科。
二、被告吳仁榮（即事實三）部分：
  (一)訊據被告吳仁榮雖坦承確有如附表貳所示之時地與同案被告
    謝政利相約與真實姓名不詳綽號「阿鄭」之成年男子先後購
    買共2 次海洛因毒品之事實（見本院卷十六第65頁背面，本
    院卷十四第170 頁背面），然矢口否認有共同意圖販賣而販
    入第一級毒品海洛因之犯行，並辯稱：當時謝政利跟我說是
    要給線民報給他自己績效用，確實重量我不清楚，毒品是「
    阿鄭」直接拿給謝政利，我忘記有無轉手，謝政利有給「阿
    鄭」錢，第2 次有給錢但好像沒當場付清云云（見本院十六
    卷第65頁正背面）。惟查：
    1.被告吳仁榮於本院準備程序時供稱：(1)98年4 、5 月間某
      日，我有跟綽號阿鄭的人見面，阿鄭是30、40歲的人，是
      男生，我跟他見面是因為謝政利要跟阿鄭購買毒品，謝政
      利不認識阿鄭，謝政利叫我去幫謝政利買毒品，是買海洛
      因，我在案發7 、8 年前在酒店當保全時認識「阿鄭」，
      因為謝政利叫我去買海洛因，我就問我另一個朋友叫阿豐
      （台語），因為阿豐對買賣毒品比較熟，阿豐也是差不多
      30幾歲的人，是男生，是阿豐跟我說問阿鄭會比較清楚，
      剛好阿鄭又是我之前認識的人，所以我就去問阿鄭有無賣
      海洛因，數量是2 兩，金額為33萬或是34萬元，一開始是
      約在臺北市○○○路1 個公園的地方，因為謝政利晚到，
      所以改約定在臺北市○○○○道附近交貨，這次交貨是我
      跟謝政利一起去，謝政利開車，我坐在副駕駛座，阿鄭走
      到我副駕駛座車窗旁邊，把毒品用袋子裝著交給我，謝政
      利把錢拿給我，我再交給阿鄭，之後謝政利就把毒品拿走
      ，謝政利就開車把我載到臺北市○○○路讓我下車，因為
      我的機車停在臺北市○○○路，謝政利就把車子開走，也
      把毒品拿走，我的機車車號太久了，忘記了，是50CC，綠
      色，謝政利開的車是紅色裕隆日產小MATCH ，謝政利只是
      跟我說毒品是要給線民報績效，但是謝政利如何做我不清
      楚；(2)98年5 月23日晚上9 時54分許，我也是幫謝政利約
      「阿鄭」交易毒品，數量也是海洛因2 兩，金額33萬或34
      萬元，這次是約在三重市穀保家商附近，謝政利好像還是
      開小MATCH ，我自己是開黑色福特休旅車，因為謝政利不
      知道路，請我帶他過去，而且謝政利與阿鄭也比較不熟，
      到穀保家商的時候，阿鄭有開車，在阿鄭的車上好像還有
      載其他的人，大約是20幾歲的男生，從頭到尾都沒有下車
      ，後來阿鄭下車，我站在謝政利的旁邊，阿鄭就走過來，
      因為阿鄭跟謝政利完全不熟，那時候阿鄭拿了1 個帳號，
      叫謝政利匯款，謝政利沒下車，阿鄭就把毒品放在袋子裡
      面交給我，我就交給謝政利，謝政利當時坐在他的車子駕
      駛座那邊，阿鄭有跟我說，如果謝政利沒付款，就要對我
      收這筆錢，阿鄭給謝政利1 個帳號，叫我跟謝政利說隔天
      就要把錢匯過去付清，因謝政利是執法人員，所以不方便
      去買毒品，所以才透過我跟賣毒品的人接洽，後來大家就
      各自開車就走了，謝政利只匯10萬元，其餘就以現金交給
      我，請我交給阿鄭，我就跟阿鄭約在台北市的某處，詳細
      地點我忘記了，我就把謝政利交給我要支付其餘金錢的現
      金全部交給阿鄭，謝政利也是跟我說這批毒品要給線民，
      以便線民提供線索供他報績效，但是謝政利如何做，我不
      清楚云云（見本院卷十四第170 頁背面至第171 頁背面）
      ，已供明本件2 次整個交易過程其均有經手毒品及金錢，
      是其嗣後又翻異前詞諉稱不知有無轉手毒品及未經手金錢
      之辯詞，純屬虛言，自難遽信。
    2.而證人謝政利於偵訊時具結證稱：我曾至臺北向吳仁榮的
      朋友買毒品，第1 次是我自己開車去臺北市○○○路那邊
      找吳仁榮，我看到吳仁榮時就有先給他要買海洛因的錢13
      、14萬元，接著他跟他朋友約在南港交流道碰面，他朋友
      開車過來，吳仁榮就下車去跟他朋友拿海洛因，對方當時
      拿2 兩給吳仁榮轉交給我，要賣我1 兩17萬元，餘款要我
      3 天內還，當時吳仁榮有給我對方的第一銀行北投分行帳
      號要我匯餘款，但是因為當時我只有籌到10萬元，所以就
      用無摺存款的方式存到對方第一銀行北投分行帳戶，剩下
      餘款我就用現金交給吳仁榮，錢我都有還清；第2 次我開
      車載范清祥至臺北市○○○路找吳仁榮，去找他時就已經
      先把錢給他了，當時也是先給他13、14萬元，再由吳仁榮
      自行開車，由我載范清祥跟著吳仁榮車子至三重市○○○
      路560 巷前的7-11商店等他的朋友，後來他的朋友到了以
      後，由吳仁榮下車向他的朋友拿取毒品海洛因，再由吳仁
      榮至我車內交給我，我們本來是付1 兩的錢，希望對方賣
      我們2 兩，餘款後付，但那天對方是賣我們3 兩，餘款我
      就陸陸續續以現金方式交給吳仁榮，由他去轉交給對方，
      最後錢也有付清等語（見98偵4878卷七第217 頁），核與
      其於調查員詢問時之證述大致相符（見98偵4878卷七第10
      2 頁背面、第103 頁），並有第2 次毒品交易之現場照片
      （見同偵卷第115 至119 頁）及如附表貳所示之通訊監察
      譯文內容（見98偵5274卷第11頁）附卷可稽，自堪採信。
    3.又依據如附表貳所示之通訊監察譯文內容及被告吳仁榮上
      開於本院準備程序之供述，綜觀被告吳仁榮、證人謝政利
      所述，該綽號「阿鄭」之成年男子係於雙方交易時，始至
      雙方交易毒品現場，並透由被告吳仁榮轉手交付交易雙方
      之購毒款項、第一級毒品海洛因；而交易雙方事前之聯繫
      作業，則均由被告吳仁榮負責。乃被告吳仁榮既負責毒品
      買賣之接洽，並洽妥交易數量、價金，約定交易時間、地
      點，復至交易地點為毒品之交付及價金之收取，所為已非
      單純幫助購買毒品或居間仲介毒品買賣，又販賣毒品，刑
      罰嚴竣，檢警查緝甚嚴，為避免遭警查獲逮捕之風險，販
      毒者自無可能在毒品交易現場朋分販毒所得現金，是被告
      吳仁榮縱將收取之販毒所得現金，原封不動交給該綽號「
      阿鄭」之成年男子，亦不能據此即認被告吳仁榮僅係居間
      仲介毒品買賣而已，故足認被告吳仁榮與被告謝政利應具
      有共同為販入毒品交易之犯意聯絡及行為分擔。是被告吳
      仁榮事後以上開情詞置辯，尚難採信。
    4.又按共同正犯之成立，有以共同犯意而共同實施犯罪構成
      要件之行為者，有以自己犯罪之意思，參與犯罪構成要件
      以外之行為者，有雖以幫助他人犯罪之意思而參與犯罪構
      成要件之行為者，有以自己犯罪之意思，事前同謀推由一
      部分實施犯罪之行為者，均屬之，司法院大法官會議釋字
      第109 號解釋可供參考。蓋共同正犯，係共同實施犯罪行
      為之人，在共同意思範圍內，各自分擔犯罪行為之一部，
      相互利用他人之行為，以達其犯罪之目的，其成立不以全
      體均參與實施犯罪構成要件之行為為要件。共同正犯之意
      思聯絡，不以數人間直接發生者為限，間接之聯絡者，亦
      包括在內，復不限於事前有所謀議，僅於行為當時有共同
      犯意之聯絡，於行為當時，基於相互之認識，不論明示通
      謀或相互間默示合致，以共同犯罪之意思參與，均屬之；
      而行為分擔，亦不以每一階段皆有參與為必要，倘具有相
      互利用其行為之合同意思所為，仍應負共同正犯之責，蓋
      共同正犯，於合同意思範圍內，組成一共犯團體，團體中
      任何一人之行為，均為共犯團體之行為，他共犯均須負共
      同責任，初無分別何一行為係何一共犯所實施之必要。（
      最高法院55年度台上字第522 號、87年度台非字第35號、
      85年度台上字第4962號、88年度台上字第2230號、第2858
      號判決、73年台上字第1886 號 、77年台上字第2135號判
      例意旨參照）；即刑法關於正犯與從犯之區別，係以其主
      觀之犯意及客觀之犯行為標準，凡以自己犯罪之意思而參
      與犯罪，無論其所參與者是否犯罪構成要件之行為，皆為
      正犯，其以幫助他人犯罪之意思而參與犯罪，其所參與者
      ，苟係犯罪構成要件之行為，亦為正犯，必以幫助他人犯
      罪之意思而參與犯罪，其所參與者又為犯罪構成要件以外
      之行為，始為從犯。又刑法上所謂販賣行為，係指以營利
      為目的，有償轉讓，將商品購入或賣出，有一於此，犯罪
      即為完成，故交付商品與收取價金，均屬販賣犯罪之構成
      要件行為，縱以幫助他人營利犯罪之意思，而有參與交付
      買賣標的物、收取貨款之販賣要件行為，自應論以共同正
      犯而非從犯（最高法院84年度臺上字第5647號、91年度臺
      上字第2974號判決要旨參照）。是本院雖查無其他相關證
      據足為佐證被告吳仁榮有與謝政利共同賣出毒品予張珮容
      、徐宏志、許義成、宋語等人之情事，然查被告吳仁榮
      既係為謝政利自「阿鄭」之人收取毒品海洛因，並代謝政
      利交付部分價款予「阿鄭」之人，然依前揭說明，被告吳
      仁榮所參與者已係販賣毒品之構成要件行為，自仍應論以
      意圖販賣而販入海洛因毒品罪之共同正犯而非幫助犯，殆
      無疑義。
    5.再者，販賣海洛因毒品本無一定價格，各次買賣之價格，
      當亦各有差異，隨供需雙方之資力、關係之深淺、需求之
      數量、貨源之充裕與否、販賣者對於資金之需求如何即殷
      切與否，以及政府查緝之態度，進而為各種不同之風險評
      估，而為機動性之調整，是其價格標準，自非一成不變，
      且販賣者從各種「價差」或「量差」或係「純度」謀取利
      潤方式，或有差異，然其所圖利益之非法販賣行為目的，
      則屬相同，並無二致。本件被告吳仁榮雖因並未當場查獲
      販毒事實，惟毒品危害防制條例所處罰之「販賣」毒品罪
      ，所著重者為在主觀上有藉以牟利之惡性，及對毒品之擴
      散具有較有償或無償轉讓行為更嚴重之危害性，販毒者「
      營利」之意圖係從客觀之社會環境、情況及證人、物證等
      資料，依據證據法則綜合研判認定；衡諸毒品海洛因量微
      價高，且依一般社會通念以觀，販賣行為在通常情形下均
      係以牟利為其主要誘因及目的，從而，舉凡其有償交易，
      除足反證其確另基於某種非圖利本意之關係外，通常尚難
      因無法查悉其販入價額作為是否高價賣出之比較，諉無營
      利之意思，阻卻販賣犯行之追訴。本件被告謝政利所為賣
      出海洛因毒品予張珮容、徐宏志、許義成、宋語等人牟
      利乙節，業經臺灣高等法院99年度上訴字第1417號判決確
      定在案，而被告吳仁榮因本案之實際獲利情形固有不明，
      惟其既係販入海洛因毒品予被告謝政利販毒牟利之用，且
      短期內2 度販入大量之海洛因毒品，證人謝政利於本院審
      判程序時亦證稱：本案是想要便宜一點，買1 兩可以給2
      兩的海洛因毒品，尾款事後再付，1 兩17萬元低於市價約
      19萬元之利益等語（見本院卷十五第48、53頁均背面），
      則可見其應知悉被告謝政利極可能用予販毒牟利，抑且被
      告吳仁榮亦於本院審判程序供承：我被倒錢，有拜託謝政
      利讓我分期攤還等語（見本院卷十六第66頁背面），故被
      告吳仁榮夥同謝政利販入毒品實有藉此獲得謝政利讓其分
      期攤還之利益，是其亦同有營利意圖甚明。
    6.至被告吳仁榮所謂謝政利係拿來報績效云云，純屬其片面
      之詞，亦未舉證以圓其說，自難採信；而證人謝政利於本
      院審判程序時一再有「我忘記」、「時間我不知道了」、
      「我記錯」（見本院卷十五第45頁、第51頁正背面），又
      其證稱：因被拿去用，沒拿錢，賠錢云云（見同上卷第54
      頁），然若有賠錢之情事，其為何汲汲於短期內2 度籌資
      購買大量毒品，況且其於本院之證述與其歷來之調查員詢
      問、偵訊之證述均不相符，亦與被告吳仁榮所述未合，自
      難憑採；又起訴書第13頁關於被告吳仁榮犯罪事實部分被
      告謝政利之買家所列之范清祥，業經上開臺灣高等法院99
      年度上訴字第1417號判決以販毒者認定，並非為買家之身
      分，均併此附敘。
  (二)綜上，本件事證已臻明確，被告吳仁榮上開2 次犯行均堪認
    定，應依法論科。
三、被告廖春鴻（即事實四之(一)亦即附表參）、被告徐宏志及陳
    麗雯（即事實四之(二)亦即附表肆）、被告陳佩榆（即事實四
    之(三)亦即附表伍）等部分：
  (一)被告廖春鴻就前揭事實四之(一)如附表參編號六、七所示之販
    賣第一級毒品海洛因及如附表參編號一至五、八至十八所示
    之販賣第二級毒品甲基安非他命，且其中如附表參編號四、
    十七、十八所示之販賣第二級毒品甲基安非他命及編號六、
    七所示之販賣第一級毒品海洛因犯行，為其與在逃之被告王
    心華共同所為等情於本院審理時均坦承不諱（見本院卷五第
    227 頁正背面、本院卷十四第126 頁），被告廖春鴻並於本
    院準備程序時供承：前揭事實四之(一)如附表參編號十八（即
    起訴書附表五編號24）曾維正及林建良部分，原本是約在義
    民廟那邊，後來因為時間的關係就約在太平窩口，是我開車
    載王心華一起去，當天是曾維正及林建良一起來跟我買毒品
    的，毒品我大部分是交給曾維正較多，當天是賣3 千元的甲
    基安非他命，我與王新華之間，我是主導的角色等語（見本
    院卷五第227 頁正背面、本院卷十四第126 頁背面）。並查
    ：
    1.就前揭事實四之(一)如附表參編號一至四所示之販賣第二級
      毒品甲基安非他命共4 次犯行部分，核與證人即買家王文
      謙於調查員詢問、偵訊時證述之情節大致相符（見98偵48
      78卷十一第153 頁正背面、第168 至170 頁），又有如附
      表參之一編號一至四所示該4 次被告廖春鴻以所持門號00
      00000000號行動電話分別與買家王文謙所持門號00000000
      00、0000000000、0000000000等號行動電話之通訊監察譯
      文在卷為憑，堪以認定。
    2.就前揭事實四之(一)如附表參編號五、八所示之販賣第二級
      毒品甲基安非他命共2 次及如附表參編號六、七所示之販
      賣第一級毒品海洛因共2 次等犯行部分，核與證人即在逃
      共犯王心華於調查員詢問、偵訊時供證之情節大致相符（
      見98偵4878卷十一第204 、225 頁），又有如附表參之一
      編號五至八所示該4 次被告廖春鴻或在逃共犯王心華各以
      所持門號0000000000、0000000000、0000000000等號行動
      電話分別與買家楊雅玲所持門號0000000000、0000000000
      等號行動電話之通訊監察譯文在卷為憑，堪以認定。
    3.就前揭事實四之(一)如附表參編號九至十一所示之販賣第二
      級毒品甲基安非他命共3 次犯行部分，核與證人即買家李
      進德於偵訊時證述之情節大致相符（見98偵4878卷十三第
      153 頁正背面、第168 至170 頁），又有如附表參之一編
      號九至十一所示該3 次被告廖春鴻或在逃共犯王心華各以
      所持門號0000000000、0000000000等號行動電話分別與買
      家李進德所持門號0000000000號行動電話之通訊監察譯文
      在卷為憑，堪以認定。
    4.就前揭事實四之(一)如附表參編號十二所示之販賣第二級毒
      品甲基安非他命1 次犯行部分，核與如附表參之一編號十
      二所示該次被告廖春鴻以所持門號0000000000號行動電話
      與買家陳偉綾所持門號0000000000號行動電話之通訊監察
      譯文在卷為憑，堪以認定。
    5.就前揭事實四之(一)如附表參編號十三、十四所示之販賣第
      二級毒品甲基安非他命共2 次犯行部分，核與證人即買家
      楊秋彥於調查員詢問、偵訊時證述之情節大致相符（見98
      偵4878卷三第256 頁正背面、第257 、274 至277 頁），
      又有如附表參之一編號十三、十四所示該次被告廖春鴻以
      所持門號0000000000、0000000000等號行動電話分別與買
      家楊秋彥所持門號0000000000、00-0000000號電話之通訊
      監察譯文在卷為憑，堪以認定。
    6.就前揭事實四之(一)如附表參編號十五、十六所示之販賣第
      二級毒品甲基安非他命共2 次犯行部分，核與證人即買家
      陶文毅於調查員詢問、偵訊時證述之情節大致相符（見98
      偵4878卷十三第75、83、84頁），又有如附表參之一編號
      十五、十六所示該次被告廖春鴻以所持門號0000000000號
      行動電話與買家陶文毅所持門號0000000000號行動電話之
      通訊監察譯文在卷為憑，堪以認定，又證人陶文毅雖稱係
      向被告廖春鴻購買海洛因毒品即俗稱「細的」云云（見98
      偵4878卷十三第75頁），然觀諸上開譯文並未出現「細的
      」語詞，是此部分不利被告廖春鴻之證述，尚難遽採。
    7.就前揭事實四之(一)如附表參編號十七、十八所示之販賣第
      二級毒品甲基安非他命共2 次犯行部分，核與證人即買家
      曾維正於偵訊時證稱：98年5 月27日通話是前一天我在新
      埔鎮義民廟先拿4 千元給水哥（即被告廖春鴻）要買1 公
      克甲基安非他命，他只給我1 、2 千元的的量，並說隔天
      會在義民廟補給我，隔天我在打電話給雪兒（即在逃被告
      王心華），雪兒在義民廟把剩餘的量交給我；98年6 月10
      、11日對話前半段是林建良與雪兒的通話，後半段才是我
      與雪兒的通話，內容是我與林建良要合資購買3 千元甲基
      安非他命毒品，林建良買兩千元，我買1 千元，並相約在
      新竹縣新埔鎮太平窩口交易，當時是林建良把錢交給我，
      我們一起在那邊等雪兒，雪兒把毒品交給我，我再分給林
      建良等語之情節大致相符（見98偵4878卷十一第198 、19
      9 頁），又有如附表參之一編號十七、十八所示該次在逃
      共犯王心華以所持門號0000000000號行動電話分別與買家
      林建良、曾維正所持門號0000000000、0000000000等號行
      動電話之通訊監察譯文在卷為憑，堪以認定，又買家曾維
      正雖稱於監聽譯文稱是要女的云云雖與海洛因毒品之俗稱
      暗語相符，然與證人曾維正之上開證述不符，尚難以此俗
      稱暗語遽為不利被告廖春鴻之審酌，附此併敘。
  (二)被告徐宏志就前揭事實四之(二)如附表肆編號三、六至九所示
    之販賣第二級毒品甲基安非他命，被告陳麗雯前揭事實四之
    (二)如附表肆編號一至五、九、十所示之販賣第二級毒品甲基
    安非他命，且其中如附表肆編號三、九所示之販賣第二級毒
    品甲基安非他命犯行，為被告徐宏志、陳麗雯共同所為等情
    於本院審理時均坦承不諱（見本院卷十四第160 頁正背面）
    。並查：
    1.就前揭事實四之(二)如附表肆編號一至三所示之販賣第二級
      毒品甲基安非他命共3 次犯行部分，核與證人即買家邵長
      正於調查員詢問、偵訊時證述之情節大致相符（見98偵48
      78卷九第298 頁背面、第299 、312 、313 頁），又有如
      附表肆之一編號一至三所示該3 次被告陳麗雯以所持門號
      0000000000號行動電話先後與買家邵長正所持門號000000
      0000 號行動電話之通訊監察譯文在卷為憑，堪以認定。
    2.就前揭事實四之(二)如附表肆編號四、五所示之販賣第二級
      毒品甲基安非他命共2 次犯行部分，核與證人即買家許利
      銘於偵訊時證述之情節大致相符（見98偵4878卷九第289
      頁），堪以認定。
    3.就前揭事實四之(二)如附表肆編號六、七所示之販賣第二級
      毒品甲基安非他命共2 次犯行部分，核與證人即買家黃有
      鵬於調查員詢問、偵訊、本院審判程序時證述之情節大致
      相符（見98偵4878卷十三第9 頁背面、第10、16、17頁，
      本院卷五第167 頁背面至第171 頁背面），又有如附表肆
      之一編號六、七所示該2 次被告徐宏志以所持門號000000
      0000號行動電話與買家黃有鵬所持門號0000000000號行動
      電話之通訊監察譯文在卷為憑，堪以認定。
    4.就前揭事實四之(二)如附表肆編號八、九所示之販賣第二級
      毒品甲基安非他命共2 次犯行部分，核與證人即買家楊東
      霖於本院審判程序時證述之情節大致相符（見本院卷十二
      第17 7至180 頁），又有如附表肆之一編號八、九所示該
      次被告陳麗雯以所持門號0000000000號行動電話與被告徐
      志宏所持門號0000000000號行動電話及買家楊東霖所持門
      號0000000000、0000000000等號行動電話之通訊監察譯文
      在卷為憑，堪以認定。
    5.就前揭事實四之(二)如附表肆編號十所示之販賣第二級毒品
      甲基安非他命1 次犯行部分，核與證人即買家宋語於調
      查員詢問、偵訊、本院審判程序時證述之情節大致相符（
      見98偵4878卷十三第146 、202 頁，本院卷五第148 頁至
      第152 頁背面），又有如附表肆之一編號十所示該次被告
      陳麗雯以所持門號0000000000號行動電話分別與買家宋語
      所持門號0000000000號行動電話之通訊監察譯文在卷為
      憑，堪以認定。
  (三)被告陳佩榆就前揭事實四之(三)如附表伍編號一至八所示之販
    賣第二級毒品甲基安非他命及如附表伍編號十至二十所示之
    販賣第一級毒品海洛因暨如附表伍編號九、二十一所示之同
    時販賣第一、二級毒品海洛因、甲基安非他命等情於本院審
    理時均坦承不諱（見本院卷十四第98頁背面至第99頁背面）
    。並查：
    1.就前揭事實四之(三)如附表伍編號一所示之販賣第二級毒品
      甲基安非他命1 次犯行部分，核與證人即買家張永樑於調
      查員詢問、偵訊時證述之情節大致相符（見98他636 卷二
      第80頁正背面、第95頁），又有如附表伍之一編號一所示
      該次被告陳佩榆以所持門號0000000000號行動電話與買家
      張永樑所持門號0000000000號行動電話之通訊監察譯文在
      卷為憑，堪以認定。
    2.就前揭事實四之(三)如附表伍編號二、三所示之販賣第二級
      毒品甲基安非他命共2 次犯行部分，核與證人即買家龔義
      德於偵訊時證述之情節大致相符（見98他636 卷二第474
      頁），又有如附表伍之一編號二、三所示該次被告陳佩榆
      以所持門號0000000000號行動電話先後與買家龔義德所持
      門號0000000000號行動電話之通訊監察譯文在卷為憑，堪
      以認定。
    3.就前揭事實四之(三)如附表伍編號四所示之販賣第二級毒品
      甲基安非他命1 次犯行部分，核與證人即買家陳錦樺於偵
      訊時證述之情節大致相符（見98他636 卷二第495 頁背面
      ，98偵2701卷第74頁），又有如附表伍之一編號四所示該
      次被告陳佩榆以所持門號0000000000號行動電話與買家陳
      錦樺所持門號0000000000號行動電話之通訊監察譯文在卷
      為憑，堪以認定。
    4.就前揭事實四之(三)如附表伍編號五、六所示之販賣第二級
      毒品甲基安非他命共2 次犯行部分，核與證人即買家劉德
      君於調查員詢問、偵訊時證述之情節大致相符（見98偵42
      01卷第88頁背面、第89、103 、104 頁），又有如附表伍
      之一編號五、六所示該次被告陳佩榆以所持門號00000000
      00號行動電話先後與買家劉德君所持門號0000000000號行
      動電話之通訊監察譯文在卷為憑，堪以認定。
    5.就前揭事實四之(三)如附表伍編號七、八所示之販賣第二級
      毒品甲基安非他命共2 次及編號九所示之同時販賣第一、
      二級毒品海洛因、甲基安非他命1 次等犯行部分，核與證
      人即買家林朱晟於調查員詢問、偵訊時證述之情節大致相
      符（見98偵4201卷第108 頁正背面、第120 、121 頁），
      又有如附表伍之一編號七至九所示該次被告陳佩榆以所持
      門號0000000000號行動電話先後與買家林朱晟所持門號00
      00000000號行動電話之通訊監察譯文在卷為憑，堪以認定
      。
    6.就前揭事實四之(三)如附表伍編號十至十六所示之販賣第一
      級毒品海洛因共7 次犯行部分，核與證人即買家陶文毅於
      調查員詢問、偵訊時證述之情節大致相符（見98偵4878卷
      十一第88頁背面至第90頁背面、第108 至110 頁），又有
      如附表伍之一編號十至十六所示該次被告陳佩榆以所持門
      號000000000 號行動電話先後與買家陶文毅所持門號0000
      000000號行動電話之通訊監察譯文在卷為憑，堪以認定。
    7.就前揭事實四之(三)如附表伍編號十七至二十所示之販賣第
      一級毒品海洛因共4 次犯行部分，核與證人即買家陳音如
      於調查員詢問、偵訊時證述之情節大致相符（見98偵4878
      卷十二第243 、244 、254 、255 頁），又有如附表伍之
      一編號十七至二十所示該次被告陳佩榆以所持門號000000
      0000、0000000000、0000000000等號行動電話先後與買家
      陳音如所持門號0000000000、0000000000等號行動電話之
      通訊監察譯文在卷為憑，堪以認定。
    8.就前揭事實四之(三)如附表伍編號二十一所示之販賣第一級
      毒品海洛因1 次犯行部分，核與證人即買家林國翔於調查
      員詢問、偵訊時證述（見98偵4878卷十三第57頁背面）、
      證人即買家林國翔之妻龍熙雯於調查員詢問、偵訊時證述
      等情節均大致相符（見98偵4878卷十二第259 頁正背面、
      第263 頁背面、第264 頁），堪以認定。
  (四)綜上，堪認被告廖春鴻、徐宏志、陳麗雯、陳佩榆等4 人上
    開任意性之自白，經前揭證據補強後，應認與事實相符，自
    得為認定被告廖春鴻、徐宏志、陳麗雯、陳佩榆等4 人犯罪
    之證據。從而，被告廖春鴻、徐宏志、陳麗雯、陳佩榆等4
    人前開自白皆與事實相符，罪證已臻明確，犯行均洵堪認定
    。
五、論罪科刑：
  (一)新舊法比較：查被告吳仁榮、廖春鴻、徐宏志、陳麗雯、陳
    佩榆等5 人本案之行為後，毒品危害防制條例先於98年5 月
    20日修正公布第4 、11、11之1 、17、20、25條等之部分條
    文，並自公布後6 個月施行，再於99年11月24日修正公布第
    2 、27、28、36條等之部分條文、增訂第2 之1 條條文，除
    第2 條條文自公布後6 個月施行外，其餘條文均自公布日施
    行。上開修正及增訂，包含該條例第4 條第1 、2 項及第17
    條第2 項之規定，核與本案有關，是本案有就上開修正前、
    後條文為新舊法之比較，以定論罪科刑所應適用法律之必要
    。按最高法院95年5 月23日刑事庭第8 次會議決議，關於法
    律變更之比較適用原則，於比較時應就罪刑有關之共犯、未
    遂犯、想像競合犯、牽連犯、連續犯、結合犯，以及累犯加
    重、自首減輕暨其他法定加減原因（如身分加減）與加減比
    例等一切情形，本於統一性及整體性原則，綜其全部罪刑之
    結果而為比較。查上開被告吳仁榮等5 人行為後毒品危害防
    制條例修正與本案有關者為：
    1.修正前毒品危害防制條例第4 條第1 項、第2 項原規定：
      「製造、運輸、販賣第一級毒品者，處死刑或無期徒刑；
      處無期徒刑者，得併科新臺幣一千萬元以下罰金」、「製
      造、運輸、販賣第二級毒品者，處無期徒刑或七年以上有
      期徒刑，得併科新臺幣七百萬元以下罰金」，修正後毒品
      危害防制條例第4 條第1 項、第2 項規定：「製造、運輸
      、販賣第一級毒品者，處死刑或無期徒刑；處無期徒刑者
      ，得併科新臺幣二千萬元以下罰金」、「製造、運輸、販
      賣第二級毒品者，處無期徒刑或七年以上有期徒刑，得併
      科新臺幣一千萬元以下罰金」。
    2.毒品危害防制條例第17條有關減輕其刑之規定，修正前毒
      品危害防制條例第17條規定：「犯第四條第一項至第四項
      、第五條第一項至第四項前段、第六條第一項至第四項、
      第七條第一項至第四項、第八條第一項至第四項、第十條
      或第十一條第一項、第二項之罪，供出毒品來源，因而破
      獲者，得減輕其刑。」，修正為：「犯第四條至第八條、
      第十條或第十一條之罪，供出毒品來源，因而查獲其他正
      犯或共犯者，減輕或免除其刑（第一項）。犯第四條至第
      八條之罪於偵查及審判中均自白者，減輕其刑（第二項）
      。」，若被告吳仁榮、廖春鴻、徐宏志、陳麗雯、陳佩榆
      等5 人於偵查及審判中有自白上揭犯行，而得以適用修正
      後毒品危害防制條例第17條第2 項之規定自較為有利。
    3.依上開方式，就與論處販賣第一、二級毒品罪刑有關之一
      切情形，綜其全部罪刑之結果而為比較適用，應整體適用
      對被告吳仁榮、廖春鴻、徐宏志、陳麗雯、陳佩榆等5 人
      較有利之新法規定。
    4.至被告吳源慶因無適用修正後毒品危害防制條例第17條第
      2 項規定之情形，毒品危害防制條例第8 條第2 項有關轉
      讓第二級毒品之處罰規定，並未修正，其處罰之新舊法均
      相同，未涉及犯罪構成要件或處罰內容之變更，自非屬法
      律之變更，而無依刑法第2 條第1 項之規定予以比較新舊
      法之必要，自應適用現行毒品危害防制條例第8 條第2 項
      之規定，附此敘明。
  (二)被告吳源慶部分：
    1.被告吳源慶自95年10月23日起至97年10月9 日止係擔任新
      竹市警察局第二分局東門派出所警員，有新竹市警察局98
      年9 月28日竹市警刑字第0980034366號號函文暨所附其等
      警察人員人事資料簡歷表在卷可稽（本院卷二第36、37、
      53、54頁），其公務員之身分，堪予認定。次按「警察任
      務為依法維持公共秩序，保謢社會安全，防止一切危害，
      促進人民福利」，此業據警察法第2 條明文揭示在案；而
      警察法第9 條更已明白規定警察有協助偵查犯罪之職權；
      刑事訴訟法第241 條，係明文揭示公務員因執行職務知有
      犯罪嫌疑者之告發義務，同法第231 條第1 項、第2 項規
      定警察知有犯罪嫌疑者，應即開始調查，並將調查之情形
      報告該管檢察官及司法警察官，實已堪認個別警員有關調
      查犯罪之職責。是被告吳源慶既身為警員，依前開規定，
      自係依據法令從事公務暨負有調查職務之人無疑。
    2.按刑法第132 條第1 項所謂「應秘密」者，係指文書、圖
      畫、消息或物品等與國家政務或事務上具有利害關係而應
      保守之秘密者而言，非以有明文規定為唯一標準，苟係攸
      關國家之政務或事務之日期或個人資料，自均屬應秘密之
      資料，公務員自有保守秘密之義務（最高法院91年度台上
      字第3388號判決同旨可參），又偵查係採不公開之方式，
      刑事訴訟法第245 條第1 項規定甚明，是從事偵查之公務
      員就偵查工作所知之事項，應嚴守秘密，被告吳源慶身為
      警察人員，依公務員服務法第4 條規定，負有絕對保守政
      府機關機密及公務資訊之義務，無論是否主管之事務均不
      得洩漏，內政部警政署、新竹市警局、各分局及派出所排
      定前往之各項專案查緝勤務，目的無非為維護治安、打擊
      不法，倘事先洩漏，使不法者得以預先防範，臨檢或擴大
      臨檢勤務即流於形式，徒勞無功，而被告吳源慶身為司法
      警察，對於執行毒品及槍械查緝之專案期日與對象，係屬
      應秘密之事項，理當知之甚詳。則被告吳源慶因警察身分
      及職務之機會，得悉專案掃蕩毒販期日及對象後，對此應
      秘密之事項，自應嚴守秘密，卻竟將此屬國防以外應秘密
      之事項將之洩漏予有施用毒品前科並涉犯本件販毒之同案
      被告陳佩榆。是核被告吳源慶如上開事實欄二所為，自係
      犯刑法第132 條第1 項之公務員洩漏國防以外應秘密之消
      息罪。
    3.又按甲基安非他命業經行政院衛生署75年7 月11日衛署藥
      字第597627號公告禁止使用，屬藥事法規定之禁藥，亦同
      時屬毒品危害防制條例第2 條第2 項第2 款所定之第二級
      毒品，依法不得轉讓，而明知為禁藥而轉讓者，藥事法第
      83條亦定有處罰明文。故行為人明知為禁藥即甲基安非他
      命而轉讓予他人者，除成立毒品危害防制條例第8 條第2
      項之轉讓第二級毒品罪外，亦構成藥事法第83條第1 項之
      轉讓禁藥罪，此係屬同一犯罪行為而同時有二種法律可資
      處罰之法條（規）競合情形，應依「重法優於輕法」、「
      後法優於前法」等法理，擇一處斷（最高法院97年度台上
      字第3490號、97年度台非字第397 號判決意旨參照）。查
      毒品危害防制條例第8 條第2 項轉讓第二級毒品罪之法定
      本刑為「6 月以上5 年以下有期徒刑，得併科新臺幣70
      萬元以下罰金」。而93年4 月21日修正後藥事法第83條第
      1 項轉讓禁藥罪之法定本刑「為7 年以下有期徒刑，得併
      科新臺幣500 萬元以下罰金」，且本件被告吳源慶轉讓毒
      品甲基安非他命之數量，並無證據顯示已逾行政院訂定發
      布之「轉讓持有毒品加重其刑之數量標準」第2 條第2 款
      規定之淨重10公克以上，應無依毒品危害防制條例第8 條
      第6 款及第9 條之規定加重其刑至2 分之1 之情形，則修
      正後藥事法第83條第1 項之罪之法定本刑，顯較毒品危害
      防制條例第8 條第2 項之罪之法定本刑為重，依前述「重
      法優於輕法」之法理，自應優先適用藥事法第83條第1 項
      之規定處斷。被告吳源慶於事實欄二所示無償提供第二級
      毒品甲基安非他命供證人鍾政良施用，係犯藥事法第83條
      第1 項之轉讓禁藥罪，公訴意旨認被告係犯毒品危害防制
      條例第8 條第2 項之轉讓第二級毒品罪，容有未洽，惟其
      起訴之社會基本事實同一，起訴法條應予變更。
    4.被告吳源慶所犯洩密及轉讓禁藥等2 罪，犯意各別、行為
      互異，應予分論併罰。
    5.爰審酌被告吳源慶身為警務人員，本應積極查緝不法，為
      民表率，詎竟利用職務之便，除轉讓毒品予毒犯施用外，
      造成毒品擴散流通，戕害更多國民健康，且濫行將查緝毒
      品犯罪之專案期日及對象之本應守密之消息洩漏予毒販，
      所為皆應嚴予非難譴責，復參酌被告吳源慶犯罪之動機兼
      有討好其所查緝之犯罪嫌疑人，使渠等甘能提供密報線索
      ，求得破案績效之目的，犯後猶虛詞掩飾犯罪，兼衡被告
      吳源慶為警專畢業，畢業後即擔任警察，經濟狀況小康（
      見98偵4878卷二第204 頁受訊問人資料欄），暨其生活狀
      況、品行、智識程度、犯罪之動機、目的、手段及犯後之
      態度等一切情狀，分別量處如主文所示之刑，並定其應執
      行刑如主文所示，以資懲儆。
  (三)被告吳仁榮部分：
    1.按毒品危害防制條例第4 條之販賣罪，並不以販入後復行
      賣出為成立要件，祇須以營利之目的，將毒品予以販入或
      賣出，有一於此，犯罪即告成立，此與同條例第五條意圖
      販賣而持有毒品罪，其所規定「意圖販賣而持有」，指「
      意圖販賣」而販入以外之原因而持有者（如因他人贈與或
      寄藏而持有，嗣後始意圖販賣而持有），迥然有別（最高
      法院83年度台非字第184 號、90年度台上字第7389號判決
      意旨參照），又海洛因係毒品危害防制條例第2 條第2 項
      第1 款所稱之第一級毒品，是核被告吳仁榮關於事實欄三
      所為，均係犯毒品危害防制條例第4 條第1 項之販賣第一
      級毒品罪；其持有第一級毒品海洛因進而販賣，其持有之
      低度行為為販賣之高度行為所吸收，均不另論以持有第一
      級毒品罪，其與已審結之共同正犯謝政利彼此間就前揭事
      實三之2 次犯行間，均有犯意聯絡及行為分擔，均為共同
      正犯。
    2.查被告吳仁榮就前揭事實三所示之2 次共同意圖販賣而販
      入第一級毒品罪，然其除於前揭本院準備程序時一度均坦
      認犯行外（見本院卷五第218 頁），並曾於偵查中自白翔
      實之犯罪過程，有各該筆錄在卷為憑（見98偵5274卷第1
      至3 、35至41頁），是起訴書亦同認被告吳仁榮於偵查中
      自白犯行無訛（見本件起訴書第58頁），雖其於本院嗣後
      翻異前詞否認犯行，惟其對於上揭先後2 次毒品交易之過
      程仍翔實供述在卷（見本院卷十六第63至67頁），所為辯
      詞核屬係對於構成要件、阻卻責任或阻卻違法等事由，有
      所主張或辯解，乃辯護權之行使，仍不失為自白（最高法
      院99年度台上字第1522號判決意旨參照），自均應各依毒
      品危害防制條例第17條第2 項之規定減輕其刑。
    3.本院審酌販賣海洛因毒品行為助長毒品氾濫，且造成國人
      身心健康之危害，而被告吳仁榮明知被告謝政利係為販售
      第一級毒品海洛因牟利，竟夥同短期內先後2 次向綽號「
      阿鄭」成年男子購入海洛因毒品，又各次販入之海洛因數
      量甚鉅，對於社會之潛在危害情節重大，衡酌被告吳仁榮
      明知施用毒品嚴重戕害身心，戒除不易，仍為圖利而為販
      入，惡性非輕，惟念及被告吳仁榮於本院審理中一度坦認
      犯行，並就販入毒品過程翔實以告，惟嗣後仍虛言否認犯
      行，難認有悛悔之意，兼衡以被告各次販賣毒品之數量、
      獲利應屬不多，犯罪情節及對於社會之危害程度應尚屬鉅
      大，及犯罪動機、目的、手段及犯後態度等一切情狀，爰
      分別量處如主文之刑，並定應執行刑如主文所示，以昭炯
      戒。
    4.沒收與不另為沒收之諭知：
      (1)查未扣案門號0000000000號之行動電話，被告吳仁榮於
        本院審判程序時坦認為其所有之物（見本院卷十六第59
        頁反面），並持以聯繫前揭事實三所示之意圖販賣而販
        入第一級毒品犯行所用，應予沒收之，如全部或一部不
        能沒收時，追徵其價額；但該門號之SIM 卡則為第三人
        陳淑娟所申辦供被告吳仁榮使用，並非被告吳仁榮所有
        ，亦經被告吳仁榮供明在卷（見本院卷十六第59頁反面
        ），復有臺灣大哥大資料查詢在卷可憑（見本院卷十五
        第17頁），既非被告吳仁榮所申辦，爰不宣告沒收。
      (2)又按毒品危害防制條例第19條所稱因犯罪所得之物，自
        以實際所得者為限，苟無所得或尚未取得者，自無從為
        沒收追繳之諭知（最高法院89年度台上字第3434號判決
        意旨參照）。準此，被告吳仁榮所為前揭事實三所示之
        意圖販賣而販入第一級毒品犯行，並無犯罪所得，卷內
        亦查無證據證明被告吳仁榮與共同被告謝政利嗣後所為
        各次賣出毒品犯行及犯罪所得之物有何關連，爰無從宣
        告沒收，併此敘明。
  (四)被告廖春鴻、徐宏志、陳麗雯、陳佩榆部分：
    1.按海洛因及安非他命分別為毒品危害防制條例第2 條第2
      項第1 、2 款所定之第一、二級毒品，不得非法販賣。核
      被告廖春鴻於前揭事實四之(一)如附表參編號六、七所示均
      係犯毒品危害防制條例第4 條第1 項之販賣第一級毒品罪
      ，共2 罪，至如附表參編號一至五、八至十八所示之販賣
      第二級毒品甲基安非他命則均係犯毒品危害防制條例第4
      條第2 項之販賣第二級毒品罪，共16罪，其與在逃之共同
      正犯王心華彼此間就前揭事實四之(一)如附表參編號四、六
      、七、十七、十八所示共5 次之犯行間，均有犯意聯絡及
      行為分擔，均為共同正犯；被告徐宏志於前揭事實四之(二)
      如附表肆編號三、六至九所示均係犯毒品危害防制條例第
      4 條第2 項之販賣第二級毒品罪，共5 罪，被告陳麗雯於
      前揭事實四之(二)如附表肆編號一至五、九、十所示均係犯
      毒品危害防制條例第4 條第2 項之販賣第二級毒品罪，共
      7 罪，被告徐宏志、陳麗雯彼此間就前揭事實四之(二)如附
      表肆編號三、九所示共2 次之犯行間，均有犯意聯絡及行
      為分擔，均為共同正犯；被告陳佩榆於前揭事實四之(三)如
      附表伍編號一至八所示均係犯毒品危害防制條例第4 條第
      2 項之販賣第二級毒品罪，共8 罪，至如附表伍編號十至
      二十所示之販賣第一級毒品海洛因則均係犯毒品危害防制
      條例第4 條第1 項之販賣第一級毒品罪，共11罪，另如附
      表伍編號九、二十一所示係以一販賣行為同時販賣第一、
      二級毒品海洛因、甲基安非他命，而同時觸犯販賣第一、
      二級毒品2 罪名，均應依想像競合犯規定，從一較重之販
      賣第一級毒品罪處斷（最高法院99年度台上字第3275、10
      0 年度台上字第3886號判決意旨參照），是應以販賣第一
      級毒品罪，共2 罪論處之。
    2.上開被告廖春鴻、徐宏志、陳麗雯及陳佩榆等4 人各次販
      賣前持有第一、二級毒品之低度行為，均為其等販賣之高
      度行為所吸收，均不另論罪。被告廖春鴻、徐宏志、陳麗
      雯及陳佩榆等4 人所犯各罪，均犯意各別，時間、地點均
      不同，罪質有異，應予分論併罰。被告廖春鴻、徐宏志、
      陳麗雯及陳佩榆等4 人，均有如事實欄一所載之刑案執行
      情形，此有臺灣高等法院被告前案紀錄表在卷可稽（見本
      院卷十五第125 、142 頁、第157 頁背面、第162 、163
      頁），其等均於有期徒刑執行完畢後，5 年內故意再犯本
      件有期徒刑以上之各罪，均為累犯，均應依法各加重其刑
      （又被告廖春鴻、陳佩榆上揭所犯各次販賣第一級毒品罪
      之法定本刑為死刑、無期徒刑部分，依法不得加重，故均
      僅得就其餘併科罰金部分加重其刑）。
    3.毒品危害防制條例第17條第2 項之減刑事由：
      (1)按毒品危害防制條例第17條第2 項規定：「犯第4 條至
        第8 條之罪於偵查及審判中均自白者，減輕其刑。」旨
        在獎勵犯罪人之悛悔，同時使偵查或審判機關易於發現
        真實，以利毒品查緝，俾收防制毒品危害之效；另鑑於
        毒品危害防制條例第4 條至第8 條所規定犯罪之處罰內
        容均非輕微，願意勇於面對而不推諉卸責者，當深具決
        心與勇氣，外界對類此有心懺悔遷善者，當給予高度鼓
        勵。是以法院援引適用該條項之規定時，應採取較為寬
        鬆之標準，方能貫徹並發揮增訂該條項之良法美意，同
        時並可節省司法調查之勞費。故不論被告之自白，係出
        於自動或被動、簡單或詳細、一次或多次，並其自白後
        有無翻異，苟其於偵查及審判中均有自白，即應依法減
        輕其刑（最高法院98年度台上字第6928號判決參照）；
        又所謂自白，係指被告對於自己所為已經構成犯罪要件
        之事實，向有偵查犯罪職權之公務員坦白陳述而言；至
        於對阻卻責任或阻卻違法之事由，有所主張或辯解，乃
        辯護權之行使，仍不失為自白（最高法院99年度台上字
        第1522號判決意旨參照）。
      (2)查被告廖春鴻就前揭事實四之(一)如附表參所示各次犯行
        ，其除於前揭本院準備程序均坦認犯行外（見本院卷十
        四第126 頁正背面），就前揭事實四之(一)如附表參編號
        一、二、五、六、八、九、十三至十六、十七所示並曾
        於偵查中自白犯罪（依序編號一見98偵4878卷六第103
        頁背面、第138 、139 頁；編號二見同偵卷第104 頁正
        背面、第140 頁；編號五見同偵卷第103 頁背面、第13
        9 頁；編號六見同偵卷十一第245 頁；編號八見同偵卷
        六第139 、140 頁；編號九見同偵卷第139 頁；編號十
        三見同偵卷第104 頁、第140 頁；編號十四見同偵卷二
        第170 、171 頁；編號十五見同偵卷十一第230 頁背面
        、第242 頁；編號十六見同偵卷第231 、243 頁；編號
        十七見同偵卷第231 頁背面至第232 頁、第244 頁），
        自均應各依毒品危害防制條例第17條第2 項之規定減輕
        其刑；另被告廖春鴻就前揭事實四之(一)如附表參編號三
        、四、七、十至十二、十八所示各次犯行之所為，係因
        警方及檢察官皆未問及或直接提問該部分之各次犯行，
        致使被告廖春鴻無從就其所涉各次犯行表示意見，考量
        毒品危害防制條例第17條第2 項減輕其刑規定之立法目
        的，係為獎勵犯罪人之悛悔，自不應因偵查機關未予其
        自白犯罪之機會，而致無法獲邀減輕其刑之不利益歸諸
        於坦承犯罪之人，是本院認被告廖春鴻就上開偵查中未
        經提問之各次犯行，仍應均有毒品危害防制條例第17條
        第2 項減輕其刑規定之適用（最高法院100 年度台上字
        第3692號判決意旨參照）。
      (3)查被告徐宏志、陳麗雯就前揭事實四之(二)如附表肆所示
        各自所犯之各次犯行，其等除於前揭本院準備程序均就
        各自所犯之犯行坦認不諱外（見本院卷十四第160 頁正
        反面），被告徐宏志就前揭事實四之(二)如附表肆編號八
        、九所示並曾於偵查中自白犯罪（依序編號八見98偵48
        78卷六第105 頁背面至第151 頁、第215 、216 頁；編
        號九見同偵卷第218 頁），自均應各依毒品危害防制條
        例第17條第2 項之規定減輕其刑；另被告徐宏志就前揭
        事實四之(二)如附表肆編號三、六、七所示各次犯行之所
        為，係因警方及檢察官皆未問及或直接提問該部分之各
        次犯行，致使被告徐宏志無從就其所涉各次犯行表示意
        見，揆諸上開說明，本院認被告徐宏志就上開偵查中未
        經提問之各次犯行，仍應均有毒品危害防制條例第17條
        第2 項減輕其刑規定之適用。至被告陳麗雯就前揭事實
        四之(二)如附表肆編號一、二、九、十所示並曾於偵查中
        自白犯罪（依序編號一見98偵4878卷八第208 、209 頁
        ；編號二見同偵卷第113 頁正背面；編號九見同偵卷六
        第116 頁正背面、第217 、218 頁；編號十見同偵卷第
        20 9、210 頁），自均應各依毒品危害防制條例第17條
        第2 項之規定減輕其刑；另被告陳麗雯就前揭事實四之
        (二)如附表肆編號四、五所示各次犯行之所為，係因警方
        及檢察官皆未問及或直接提問該部分之各次犯行，致使
        被告陳麗雯無從就其所涉各次犯行表示意見，揆諸上開
        說明，本院同認被告陳麗雯就上開偵查中未經提問之各
        次犯行，仍應均有毒品危害防制條例第17條第2 項減輕
        其刑規定之適用，另被告陳麗雯就前揭事實四之(二)如附
        表肆編號三所示犯行則於偵查中否認犯罪（見98偵4878
        卷八第11 4頁正背面、第215 頁），並不符合毒品危害
        防制條例第17條第2 項所規定應於偵查及審判中均自白
        之規定，自不得援引該規定減輕其刑。
      (4)查被告陳佩榆就前揭事實四之(三)如附表所示各次犯行，
        其除於前揭本院準備程序均坦認犯行外（見本院卷十四
        第98頁背面至第99頁背面），就前揭事實四之(三)如附表
        伍編號一、二、四所示並曾於偵查中自白犯罪（依序編
        號一見98他636 卷一第294 頁；編號二見同偵卷第292
        頁、98偵2701卷第52頁；編號四見98偵2701卷第51頁）
        ，自均應各依毒品危害防制條例第17條第2 項之規定減
        輕其刑；另被告陳佩榆就前揭事實四之(三)如附表伍編號
        三、五至二十一所示各次犯行之所為，係因警方及檢察
        官皆未問及或直接提問該部分之各次犯行，致使被告廖
        春鴻無從就其所涉各次犯行表示意見，揆諸上開說明，
        本院同認被告陳佩榆就上開偵查中未經提問之各次犯行
        ，仍應均有毒品危害防制條例第17條第2 項減輕其刑規
        定之適用。
    5.次按犯毒品危害防制條例第4 條至第8 條、第10條或第11
      條之罪，供出毒品來源，因而查獲其他正犯或共犯者，減
      輕或免除其刑，毒品危害防制條例第17條第1 項定有明文
      。而其所稱「供出毒品來源，因而破獲者」，係指被告供
      出毒品來源之有關資料，諸如前手之姓名、年籍、住居所
      、或其他足資辨別之特徵等，使調查或偵查犯罪之公務員
      因而對之發動調查或偵查並破獲者而言。申言之，被告之
      「供出毒品來源」，與調查或偵查犯罪之公務員對之發動
      調查或偵查並進而破獲之間，論理上須具有先後且相當的
      因果關係，非謂被告一有「自白」、「指認」毒品來源之
      人，而破獲在後，即得依上開規定予以減刑。若被告供出
      毒品來源者之前，調查或偵查犯罪之公務員已有確切之證
      據，足以合理之懷疑被告所供販賣毒品來源之人，則嗣後
      之破獲與被告之「供出毒品來源」間，即欠缺先後且相當
      的因果關係，自不得適用上開規定予以減刑（最高法院97
      年度台上字第1475號判決意旨參照）。查被告陳佩榆之辯
      護人雖具狀稱：被告陳佩榆主動提出同案被告謝政利、范
      清祥與李澤宜間之關係，而被告謝政利、呂超祺、陳麗絲
      之間交易，亦因被告陳佩榆之通聯譯文而循線查獲，被告
      陳佩榆亦坦承告知，是被告陳佩榆供出共犯，該共犯並經
      起訴，而有毒品危害防制條例第17條第1 項規定之適用云
      云（見本院卷十五第234 頁），然查被告謝政利、范清祥
      、李澤宜、呂超祺等人，甚至被告陳佩榆所持電話早已且
      經長期聲請通訊監察，並遭鎖定均屬犯罪嫌疑人，且上開
      偵查中坦承犯行部分，被告陳佩榆稱：毒品是我先前向「
      莎莎」（蓋玲鳳）調貨剩下的等語（見98他636 卷一第29
      4 頁），或稱：我是跟竹北的「阿華」調貨，當時「阿華
      」把貨送到我家等語（見同他字卷第292頁、98偵2701卷
      第52頁），或未供出毒品來源（見98偵2701卷第51頁），
      是揆諸前開規定及說明，均尚難認被告陳佩榆所涉販賣第
      一、二級毒品罪嫌，已供出毒品來源或共犯，並使檢警機
      關因而查獲，而得獲邀毒品危害防制條例第17條第1項規
      定遞減輕其刑之寬典，是被告陳佩榆之辯護人以前開陳詞
      為其辯護，並請求依毒品危害防制條例第17條第1項規定
      減輕被告陳佩榆之刑，自非足採，併予敘明。
    6.又刑法第60條明定：依法律加重或減輕者，仍得依前條之
      規定酌量減輕其刑。查被告廖春鴻就前揭事實四之(一)即如
      附表參編號六、七所示及被告陳佩榆就前揭事實四之(三)即
      如附表伍編號九至二十一所示之販賣第一級毒品海洛因犯
      行，雖助長毒品流通，戕害國人健康，固應非難，然依以
      被告廖春鴻、陳佩榆販賣數量非屬甚鉅，犯罪所得亦僅數
      千元或數萬元，其犯罪情節自難與販賣毒品數量達數十公
      克或數百公克乃至於逾公斤以上之毒販，相提並論，縱其
      有前述毒品危害防制條例第17條第2 項法律減輕事由，減
      輕後之刑度仍至少為有期徒刑15年以上（刑法第65條第2
      項參照），斟酌被告廖春鴻、陳佩榆等2 人本案犯情，若
      逕對被告廖春鴻、陳佩榆等2 人本案販賣第一級毒品犯罪
      各處以有期徒刑15年，仍嫌過重，難謂符合罪刑相當性及
      比例原則，更無從與大毒梟之惡行有所區隔，客觀上足以
      引起一般之同情，被告廖春鴻、陳佩榆販賣第一級毒品之
      犯罪情狀尚有可憫之處，爰均依刑法第59條、第60條之規
      定，對被告廖春鴻、陳佩榆前揭販賣第一級毒品犯罪部分
      ，均再遞減輕其刑，以使輕重得宜（依刑法第60條規定之
      意旨，顯係先依其他法律減輕者，如仍認為情堪憫恕，再
      依刑法第59條規定酌量遞減之，又適用刑法第59條酌量減
      輕其刑時，亦不排除同法第57條所列舉10款事由之審酌〈
      最高法院70年第6 次刑事庭長會議決議意旨參照〉；另參
      最高法院34年上字第738 號判例意旨：「刑法第60條為一
      種注意條文，其已依法律減輕者，如認為情堪憫恕，仍得
      依該條遞減之」）。
    7.上述同時有刑之加重、減輕部分，均依法先加後減之。
    8.爰審酌販賣海洛因、甲基安非他命毒品行為助長毒品氾濫
      ，且造成國人身心健康之危害，而被告廖春鴻、徐宏志、
      陳麗雯、陳佩榆等4 人竟均視政府反毒政策及宣導如無物
      ，分別為販賣第一級或第二級毒品或兼有之予他人施用，
      影響所及，非僅他人之生命、身體將可能受其侵害，社會
      、國家之法益亦不能免，為害之鉅，當非個人一己之生命
      、身體法益所可比擬，自應嚴厲規範，實均應予非難，並
      審酌被告廖春鴻、徐宏志、陳麗雯、陳佩榆等4 人販賣毒
      品之種類、次數、數量、期間及獲利間之差異，且念及被
      告廖春鴻、徐宏志、陳麗雯、陳佩榆等4 人於本院審理中
      均坦承全部犯行，堪認均有悛悔之意，又被告廖春鴻與在
      逃被告王心華2 人間，係由被告廖春鴻擔任主導之地位，
      並兼衡被告等4 人各自之生活狀況、智識程度、犯罪動機
      、目的、手段及各自之犯後態度等一切情狀，分別量處被
      告廖春鴻如附表參所示、被告徐宏志及陳麗雯如附表肆所
      示、被告陳佩榆如附表伍所示之刑，用資懲儆。
    9.又按刑法第51條數罪併罰定執行刑之立法方式，採限制加
      重原則，亦即非以累加方式定應執行刑，該條第5 款即明
      定：「宣告多數有期徒刑者，於各刑中之最長期以上，各
      刑合併之刑期以下，定其刑期。但不得逾30年」，是本案
      審酌被告廖春鴻、徐宏志、陳麗雯、陳佩榆等4 人所犯前
      揭之各自販賣第一級或第二級毒品罪，其犯罪時間均係在
      97或98年間或橫跨97、98年間之期間，且犯罪手法類似，
      如以實質累加之方式定應執行刑，則處罰之刑度顯將超過
      其行為之不法內涵，而違反罪責原則，及考量因生命有限
      ，刑罰對被告4 人造成之痛苦程度，係隨刑度增加而生加
      乘效果，而非以等比方式增加，是則以隨罪數增加遞減其
      刑罰之方式，當足以評價被告4 人行為之不法性之法理（
      即多數犯罪責任遞減原則），爰定被告4 人之應執行刑如
      主文所示，以昭炯戒。
    10.沒收與不另為沒收之諭知：
      (1)按毒品危害防制條例第19條第1 項規定：「犯同條例第
        四條至第九條、第十二條、第十三條或第十四條第一項
        第二項之罪者，其供犯罪所用或因犯罪所得之財物均沒
        收之，如全部或一部不能沒收時，追徵其價額或以其財
        產抵償之」，係採義務沒收主義，故販賣毒品所得之金
        錢，如能認定確係販賣毒品所得之款項，均應宣告沒收
        ，不以當場搜獲扣押者為限，是販賣毒品所用之物或所
        得之金錢，無論已否扣案，即應依法沒收，惟該條文既
        無「不問屬於犯人與否沒收之」之特別規定，自應仍有
        刑法第38條第1 項第2 款、第3 項前段之適用，即以屬
        於犯人所有者為限，始得沒收之（最高法院93年度台上
        字第2670號、94年度台上字第1037號判決意旨參照）。
        又沒收為從刑之一種，依主從不可分之原則，應附隨緊
        接於主刑之下而同時宣告；又共同正犯因相互間利用他
        人之行為，以遂行其犯意之實現，本於責任共同之原則
        ，有關沒收部分，對於共犯間供犯罪所用之物，自均應
        為沒收之諭知（最高法院91年度台上字第5583號判決要
        旨參照），另按共同正犯之犯罪所用或因犯罪所得之物
        採連帶沒收主義，乃因共同正犯於犯意聯絡範圍內，同
        負行為責任，且為避免執行時發生重複沒收之故。因此
        若應沒收之物係屬特定之物，因彼等就該沒收之物，應
        共同負責，且無重複執行沒收之疑慮，自無諭知連帶沒
        收之必要（最高法院98年度台上字第4003號判決要旨、
        臺灣高等法院暨所屬法院99年法律座談會刑事類提案第
        31號審查結果參照）。
      (2)未扣案門號及行動電話部分：
        查未扣案門號0000000000、0000000000、0000000000
          、0000000000等號之行動電話，被告廖春鴻於本院審
          判程序時坦認為其與在逃被告王心華所使用之物（見
          本院卷十五第221 頁），另未扣案門號0000000000號
          之行動電話機，係被告廖春鴻長期持用，並於電話中
          肆無忌憚談論販毒之事，衡情應係其所有之物方膽敢
          如此妄為，並分別持以聯繫前揭事實四之(一)即如附表
          參編號一至十八所示之販賣毒品犯行所用，又無證據
          證明其等已滅失，均應於各次犯行主文項下予以沒收
          ，如全部或一部不能沒收時，均應追徵其價額（其中
          附表參編號四、六、七、十七、十八，被告廖春鴻與
          王心華為共同正犯，依共犯責任共同原則，爰宣告連
          帶追徵之）；但各該門號之SIM 卡則分別為第三人王
          婉琳、民彩公司、邱必祥、蘇牧貞所申辦，有臺灣大
          哥大、遠傳電信公司資料查詢在卷可憑（見本院卷十
          五第78頁、第80頁正背面），既非被告廖春鴻或王心
          華所申辦，而門號0000000000號之SIM 卡亦無證據顯
          示為被告廖春鴻或王心華所申辦，均難遽認為被告廖
          春鴻或王心華所有之物，爰均不宣告沒收。
        查未扣案門號0000000000、0000000000等號之行動電
          話，被告徐宏志、陳麗雯於本院審判程序時坦認為其
          所使用之物（見本院卷十五第222 頁），並分別持以
          聯繫前揭事實四之(二)即如附表肆編號一至三、六至十
          所示之販賣毒品犯行所用，又均無證據證明其等已滅
          失，均應於各次犯行主文項下予以沒收，如全部或一
          部不能沒收時，均應追徵其價額（其中附表肆編號三
          、九，被告徐宏志與陳麗雯為共同正犯，依共犯責任
          共同原則，爰宣告連帶追徵之）；但各該門號之SIM
          卡則分別為第三人林秀春、周志成所申辦，有遠傳電
          信公司資料查詢在卷可憑（見本院卷十五第79、81頁
          ），既非被告徐宏志、陳麗雯所申辦，均難遽認為被
          告徐宏志或陳麗雯所有之物，爰均不宣告沒收。
        查未扣案門號0000000000、0000000000、0000000000
          、0000000000等號之行動電話，被告陳佩榆於本院審
          判程序時坦認為其所使用之物（見本院卷十五第221
          頁），另未扣案門號0000000000號之SIM 卡，並係被
          告陳佩榆所申辦，有臺灣大哥大電信公司資料查詢在
          卷可憑（見本院卷十五第77頁），並分別持以聯繫前
          揭事實四之(二)即如附表伍編號一至二十所示之販賣毒
          品犯行所用，又無證據證明其等已滅失，均應於各次
          犯行主文項下予以沒收，如全部或一部不能沒收時，
          均應追徵其價額；但各門號0000000000、0000000000
          、0000000000等號之SIM 卡則分別為第三人劉子縵
          、MACATIAG DENNIS BILV、劉昌政所申辦，有臺灣大
          哥大、遠傳、亞太電信公司資料查詢在卷可憑（見本
          院卷十五第77頁、第79頁背面、第82頁），既非被告
          陳佩榆所申辦，均難遽認為被告陳佩榆所有之物，爰
          均不宣告沒收。
      (3)販毒所得財物部分：
        被告廖春鴻單獨販賣第一級毒品、第二級毒品所得財
          物各如附表參編號一至三、五、八至十六所示，雖均
          未扣案，仍屬被告廖春鴻所得，均應依毒品危害防制
          條例第19條第1 項規定，分別於附表參編號一至三、
          五、八至十六所示各罪刑項下宣告沒收，如全部或一
          部不能沒收時，以其財產抵償之。至於被告廖春鴻與
          在逃被告王心華如附表參編號四、六、七、十七、十
          八所示共同販賣毒品而收取之財物，係被告廖春鴻與
          王心華共同販毒所得，且依共犯責任共同原則，此部
          分犯罪所得應分別於附表參編號四、六、七、十七、
          十八所示各罪刑項下諭知連帶沒收，又因相關犯罪所
          得之財物未據扣案，如全部或一部不能沒收時，應以
          被告廖春鴻與王心華財產連帶抵償。
        被告徐宏志、陳麗雯各自單獨販賣第二級毒品所得財
          物各如附表肆編號一、二、四至八、十所示，雖均未
          扣案，仍分別屬被告徐宏志、陳麗雯所得，均應依毒
          品危害防制條例第19條第1 項規定，分別於附表肆編
          號一、二、四至八、十所示各罪刑項下宣告沒收，如
          全部或一部不能沒收時，以其等財產抵償之。至於被
          告徐宏志、陳麗雯如附表肆編號三、九所示共同販賣
          毒品而收取之財物，係被告徐宏志、陳麗雯共同販毒
          所得，且依共犯責任共同原則，此部分犯罪所得應分
          別於附表肆編號三、九所示各罪刑項下諭知連帶沒收
          ，又因相關犯罪所得之財物未據扣案，如全部或一部
          不能沒收時，應以被告徐宏志、陳麗雯財產連帶抵償
          。
        被告陳佩榆單獨販賣第一級毒品、第二級毒品所得財
          物各如附表伍編號一至二、四至二十一所示，雖均未
          扣案，仍屬被告陳佩榆所得，均應依毒品危害防制條
          例第19條第1 項規定，分別於附表伍編號一至二、四
          至二十一所示各罪刑項下宣告沒收，如全部或一部不
          能沒收時，以其財產抵償之。
        又按「符合內政部所定領取人資格者，每人得依本條
          例規定領取消費券新臺幣3 千6 百元，用於購買貨物
          、勞務或捐贈。」乃振興經濟消費券發放特別條例第
          5 條第1 項所明定，又「消費券不得找零、轉售、兌
          換現金、商品禮券、現金禮券，或以電子、磁力、光
          學等形式儲存金錢價值使用。消費券不得作為扣押、
          抵銷、供擔保或強制執行之標的。」該條例第6 條亦
          有明文，故消費券之性質並非現金，與我國現行貨幣
          新臺幣不同。次按毒品危害防制條例第19條第1 項明
          定「犯第四條至第九條、第十二條、第十三條或第十
          四條第一項、第二項之罪者，其供犯罪所用或因犯罪
          所得之財物，均沒收之，如全部或一部不能沒收時，
          追徵其價額或以其財產抵償之。」而犯罪所得之財物
          倘為新臺幣時，因其本身即為我國現行貨幣價值之表
          示，固不發生追徵其價額之問題；惟其犯罪所得若為
          新臺幣以外之財物，而全部或一部不能沒收時，則應
          追徵其價額，使其繳納與原物相當之價額，或以其財
          產抵償之，方能達到沒收之目的。其供犯罪所用之物
          ，若為新臺幣以外之財物，而全部或一部不能沒收時
          ，亦同（最高法院96年度台上字第1095號、第1395號
          、第1828號、第3551號及98年度台上字第1594號、第
          1696號、第1813號判決要旨參照）。既消費券並不等
          同於現行貨幣新臺幣，則就附表伍編號三部分，即應
          將未扣案消費券新臺幣1 千5 百元沒收，如全部或一
          部不能沒收時，追徵其價額或以其財產抵償之。
      (4)又沒收係從刑之一種，必須依從於主刑而存在。案內之
        物，倘與被告經認定之犯罪事實無關者，即非主刑評價
        所及，自無依附該主刑項下，宣告沒收之餘地。本案於
        在廖春鴻在桃園縣楊梅鎮○○○路338 號13樓住處查獲
        之7 包重量分別為27.5、5.7 、1.3 、2.1 、3.0 、0.
        7 、2.0 公克之不明粉末及1 包重量1.3 公克之不明藥
        丸（見本院卷八第67頁背面、第68頁），及毒品殘渣袋
        6 個、藥盒1 個、分裝夾鏈袋一袋、吸管分裝匙4 支、
        塑膠小湯匙1 支、塑膠夾子1 支、塑膠軟管4 條、吸食
        器2 個、注射針筒一袋、工具1 袋、砂輪機1 件、車床
        1 件、筆記本1 本、通訊錄1 本等物（見本院卷二第22
        4 頁至第225 頁），然前揭扣案物，業經被告廖春鴻本
        院審判程序供稱均與本案販賣毒品犯行無關（見本院卷
        十五第180 至182 頁），又卷內並無積極證據足以認定
        上揭扣案物與本案販賣毒品犯行有關，參諸前揭說明，
        自不得宣告沒收，應由檢察官另行處理。至同案另行已
        審結之被告謝政利、范清祥、宋語等人前揭所查扣之
        物，均已經分別經臺灣高等法院於99年12月22日以99年
        度上訴字第1417號判決（謝政利、范清祥部分），及本
        院於99年3 月16日同案號之判決（宋語部分，嗣宋語
        提起上訴先後經臺灣高等法院於99年8 月10日以99年
        度上訴字第1417號，最高法院於99年11月11日以99年度
        台上字第7044號判決駁回上訴確定）審酌在案，於本件
        自亦無庸重複予以審理處置，附此敘明。
據上論斷，應依刑事訴訟法第299 條第1 項前段、第300 條，毒
品危害防制條例第4 條第1 項、第2 項、第8 條第2 項、第17條
第2 項、第19條第1 項，藥事法第83條第1 項，刑法第2 條第1
項、第11條、第132 條、第28條、第55條、第47條第1 項、第59
條、第51條第5 款，判決如主文。
本案經檢察官黃依琳到庭執行職務。
中    華    民    國   100    年    12     月    30     日
                  刑事第四庭  審判長法  官  黃美文
                                    法  官  張詠晶
                                    法  官  林建鼎
以上正本證明與原本無異。
如不服本判決應於收受判決後10日內向本院提出上訴書狀，並應
敘述具體理由。其未敘述上訴理由者，應於上訴期間屆滿後20日
內向本院補提理由書(均須按他造當事人之人數附繕本)「切勿逕
送上級法院」。
中    華    民    國   100    年    12     月    30     日
                                    書記官  黃伊婕
附錄本判決論罪科刑法條：
中華民國刑法第132條：
公務員洩漏或交付關於中華民國國防以外應秘密之文書、圖畫、
消息或物品者，處三年以下有期徒刑。
藥事法第83條第1 項：
明知為偽藥或禁藥，而販賣、供應、調劑、運送、寄藏、牙保、
轉讓或意圖販賣而陳列者，處七年以下有期徒刑，得併科新臺幣
五百萬元以下罰金。
毒品危害防制條例第8 條第2 項：
轉讓第二級毒品者，處六月以上五年以下有期徒刑，得併科新臺
幣七十萬元以下罰金。
毒品危害防制條例第4 條第1、2 項：
製造、運輸、販賣第一級毒品者，處死刑或無期徒刑；處無期徒
刑者，得併科新臺幣貳二千萬元以下罰金。
製造、運輸、販賣第二級毒品者，處無期徒刑或七年以上有期徒
刑，得併科新臺幣一千萬元以下罰金。
附表壹（被告吳源慶與證人鍾政良監聽譯文內容）：
┌─┬────┬────┬────┬────────────────────────────┬───┐
│編│通話時間│通話人A │通話人B/│    通訊監察譯文                                        │備註  │
│號│        │/電話   │電話    │                                                        │      │
├─┼────┼────┼────┼────────────────────────────┼───┤
│一│97年6 月│00000000│00000000│前面閒聊                                                │      │
│  │13日18時│67吳源慶│94鍾政良│B （鍾政良）: 有沒有辦法喬好料的？                      │      │
│  │56分27秒│        │        │A:喬哪一種好料？                                        │      │
│  │        │        │        │B:你說呢？                                              │      │
│  │        │        │        │A:喬什麼東西好料？                                      │      │
│  │        │        │        │B:知道啦。我講的好料是什麼。                            │      │
│  │        │        │        │A:...                                                   │      │
│  │        │        │        │B:可以處理一些嘛？                                      │      │
│  │        │        │        │A:你要東西喔？                                          │      │
│  │        │        │        │B:對啊。                                                │      │
│  │        │        │        │A:晚一點打給你。                                        │      │
│  │        │        │        │B:好啦。                                                │      │
│  │        │        │        │（未提供）                                              │      │
├─┼────┼────┼────┼────────────────────────────┼───┤
│二│97年6 月│00000000│00000000│B:老哥。                                                │      │
│  │13日19時│67吳源慶│94鍾政良│A:晚一點啦，現在沒有空啦。（背景鞭炮聲）                │      │
│  │59分12秒│        │        │B:什麼時候有空？                                        │      │
│  │        │        │        │A:大概半小時至一小時。                                  │      │
│  │        │        │        │（未提供）                                              │      │
├─┼────┼────┼────┼────────────────────────────┼───┤
│三│97年6 月│00000000│00000000│A:喂，你在那邊。                                        │      │
│  │13日21時│67吳源慶│94鍾政良│B:我在新豐啊。                                          │      │
│  │8 分56秒│        │        │A:在新豐幹嘛。                                          │      │
│  │        │        │        │B:沒有，剛從朋友家喝酒，喝完而已。                      │      │
│  │        │        │        │A:新豐下雨啊？                                          │      │
│  │        │        │        │B:嗯。                                                  │      │
│  │        │        │        │A:下大雨ㄟ？                                            │      │
│  │        │        │        │B:下大雨有什麼關係，我風雨無阻的ㄟ。                    │      │
│  │        │        │        │A:你開車喔？                                            │      │
│  │        │        │        │B:對啊。                                                │      │
│  │        │        │        │A:要晚一點喔，我東西還沒，我叫人家調東西給我，還沒有。  │      │
│  │        │        │        │B:嗯。                                                  │      │
│  │        │        │        │A:我叫人家拿東西給我，他還沒有回我電話。                │      │
│  │        │        │        │B:是喔，嗯，哇賽，我想說出來一下，輕鬆一下。            │      │
│  │        │        │        │A:喔，不行，我準備要考試了。                            │      │
│  │        │        │        │B:嗯，什麼。                                            │      │
│  │        │        │        │A:準備考試了。                                          │      │
│  │        │        │        │B:考試啊。                                              │      │
│  │        │        │        │A:是啊。                                                │      │
│  │        │        │        │B:你喔。                                                │      │
│  │        │        │        │A:嗯，剩兩個多禮拜而已，晚上都要看書。                  │      │
│  │        │        │        │B:是喔。                                                │      │
│  │        │        │        │A:嗯，要輕鬆要等我考完試。                              │      │
│  │        │        │        │B:那現在喬沒有喔？                                      │      │
│  │        │        │        │A:我要等他電話，我剛有打電話給他，我要等他電話。        │      │
│  │        │        │        │B:會很久嗎？                                            │      │
│  │        │        │        │A:我不知道喔。                                          │      │
│  │        │        │        │B:哇賽。                                                │      │
│  │        │        │        │A:你不知道現在很缺喔。                                  │      │
│  │        │        │        │B:什麼，我怎麼知道，我進去修行兩個月，我怎麼知道。      │      │
│  │        │        │        │A:媽的，出來沒有碰就好了，還要去搞他幹什麼。            │      │
│  │        │        │        │B:嗯。                                                  │      │
│  │        │        │        │A:出來沒有用就好了，還要去搞他幹什麼。                  │      │
│  │        │        │        │B:沒有啦，心情就不是很美麗，想要用一下啊。              │      │
│  │        │        │        │A:你沒有去找你的小君。                                  │      │
│  │        │        │        │B:嗯。                                                  │      │
│  │        │        │        │A:你沒有去找你的小君。                                  │      │
│  │        │        │        │B:找誰？                                                │      │
│  │        │        │        │A:找你的馬子啊。                                        │      │
│  │        │        │        │B:找她幹嘛，我跟她吵架，她跟別的男孩子在一起。          │      │
│  │        │        │        │（以下與案情無關之通話）                                │      │
│  │        │        │        │B:那可以幫我處理一下嗎                                  │      │
│  │        │        │        │A:我剛剛有打電話去問啊，他說有在切，要幫我調啊。        │      │
│  │        │        │        │ （再聊賣手機）                                         │      │
│  │        │        │        │B:那你可以處理我需要的東西嗎？                          │      │
│  │        │        │        │A:我再晚一點打給你，看他回我電話怎麼樣啊。              │      │
│  │        │        │        │B:喔，好啦。                                            │      │
│  │        │        │        │A:因為還有另外一個，他跑去中壢啊。                      │      │
│  │        │        │        │B:是啊。                                                │      │
│  │        │        │        │A:他不知道今天會不會回來，我打給他的時候，他在中壢。    │      │
│  │        │        │        │B:是喔。                                                │      │
│  │        │        │        │A:嗯。                                                  │      │
│  │        │        │        │B:真是的，好吧。                                        │      │
│  │        │        │        │A:晚一點打給你。                                        │      │
│  │        │        │        │B:OK。                                                  │      │
│  │        │        │        │（未提供）                                              │      │
├─┼────┼────┼────┼────────────────────────────┼───┤
│四│97年6 月│00000000│00000000│A:喂，你現在要回來新竹了嗎？                            │      │
│  │13日21時│67吳源慶│94鍾政良│B:什麼？                                                │      │
│  │15分30秒│        │        │A:你現在要回來新竹了嗎？                                │      │
│  │        │        │        │B:我怎麼知道，我等你，我怎麼知道，現在有了，是嗎？      │      │
│  │        │        │        │A:你等一下到DVD 店找我好了，我等一下過去那邊。          │      │
│  │        │        │        │B:好啦。                                                │      │
│  │        │        │        │A:你先到那個。                                          │      │
│  │        │        │        │（斷訊）                                                │      │
├─┼────┼────┼────┼────────────────────────────┼───┤
│五│97年6 月│00000000│00000000│B:你已經到那邊了嗎？                                    │      │
│  │13日21時│67吳源慶│94鍾政良│A:對。                                                  │      │
│  │40分49秒│        │        │B:等一下，我已經到那邊，我在停車。                      │      │
│  │        │        │        │（未提供）                                              │      │
└─┴────┴────┴────┴────────────────────────────┴───┘
附表貳（吳仁榮共同販賣第一級毒品海洛因部分）：
┌──┬────┬────┬────┬───┬───┬───┬───────────────┬───┐
│編號│交易對象│吳仁榮使│毒品種類│金額及│交易時│交易地│    通訊監察譯文              │備註  │
│    │        │用之電話│        │數量  │間    │點    │                              │      │
├──┼────┼────┼────┼───┼───┼───┼───────────────┼───┤
│1   │綽號「阿│00000000│海洛因  │2 兩，│98年4 │臺北市│                              │此係雙│
│    │鄭」之人│67      │        │34萬元│、5月 │南港交│                              │方第一│
│    │        │        │        │      │間某日│流道附│                              │次交易│
│    │        │        │        │      │      │近    │                              │      │
├──┼────┼────┼────┼───┼───┼───┼───────────────┼───┤
│2   │綽號「阿│00000000│海洛因  │3 兩，│98年5 │臺北縣│A:0000000000（吳仁榮）→B:0938│此係雙│
│    │鄭」之人│67      │        │54萬元│月23日│三重市│599770（謝政利）              │方第二│
│    │        │        │        │      │21時54│中正北│2009/5/2321:54:45             │次交易│
│    │        │        │        │      │分45秒│路560 │…                            │      │
│    │        │        │        │      │      │巷「穀│A:接下來不知道要等多久才有錢，│      │
│    │        │        │        │      │      │保家商│不過重點是這樣啦，你有沒有辦法│      │
│    │        │        │        │      │      │」附近│先湊廿萬的保人。              │      │
│    │        │        │        │      │      │      │B:我現在十四、五萬而已。      │      │
│    │        │        │        │      │      │      │A:你要去湊一下啦，不然他這樣也│      │
│    │        │        │        │      │      │      │不好做事。                    │      │
│    │        │        │        │      │      │      │B:你跟他說剩下的明天一天就處理│      │
│    │        │        │        │      │      │      │好了。                        │      │
│    │        │        │        │      │      │      │A:這樣我也講啦，明天中午看你有│      │
│    │        │        │        │      │      │      │沒有辦法先處理啦，他說他明天晚│      │
│    │        │        │        │      │      │      │上才拿得到錢啦。              │      │
│    │        │        │        │      │      │      │B:這樣喔。                    │      │
│    │        │        │        │      │      │      │A:瞭解嗎？他的意思他剩這三十萬│      │
│    │        │        │        │      │      │      │而已，剩下的別人都借走了，這也│      │
│    │        │        │        │      │      │      │是很困難去拜託人的。          │      │
│    │        │        │        │      │      │      │B:什麼時候要去？              │      │
│    │        │        │        │      │      │      │A:你就明天中午打通電話給我啦。│      │
│    │        │        │        │      │      │      │B:還要等那麼久喔。            │      │
│    │        │        │        │      │      │      │A:對啊，他們差不多八、九點就回│      │
│    │        │        │        │      │      │      │來了啦，不然你明天中午打通電話│      │
│    │        │        │        │      │      │      │給我啦。                      │      │
│    │        │        │        │      │      │      │B:剩下的明天就對了。          │      │
│    │        │        │        │      │      │      │A:沒有啦，最主要的是你差不多要│      │
│    │        │        │        │      │      │      │準備廿五啦，反正重點是這樣。  │      │
│    │        │        │        │      │      │      │B:廿五沒辦法啦，反正我儘量。  │      │
│    │        │        │        │      │      │      │A:不是啦，你就先去想辦法，就跟│      │
│    │        │        │        │      │      │      │你說這對你有好處，不然現這30萬│      │
│    │        │        │        │      │      │      │是沒地方可以拿了啦，你瞭解嗎？│      │
│    │        │        │        │      │      │      │B:嗯。                        │      │
│    │        │        │        │      │      │      │( 98年度偵字第5274號卷第11頁) │      │
└──┴────┴────┴────┴───┴───┴───┴───────────────┴───┘
附表參（廖春鴻販賣第一、二級毒品部分，編號欄括弧內阿拉伯
數字為起訴書附表五之編號）：
┌─┬──┬────┬─────┬────┬────┬───────┬───────────────┐
│編│販毒│交易時間│交易地點  │毒品種類│價格(新 │罪名及應處徒刑│應沒收或抵償之物              │
│號│對象│        │          │        │臺幣)   │              │                              │
├─┼──┼────┼─────┼────┼────┼───────┼───────────────┤
│一│王文│98年5 月│王文謙之新│甲基安非│1 千元  │廖春鴻犯販賣第│未扣案販賣第二級毒品所得新臺幣│
│︵│謙  │31日18時│竹縣竹北市│他命    │        │二級毒品罪，累│壹仟元，沒收，如全部或一部不能│
│1 │    │27分許  │中華路857 │        │        │犯，處有期徒刑│沒收時，應以其財產抵償之；未扣│
│︶│    │        │巷住所    │        │        │參年拾月。    │案之門號0000000000號│
│  │    │        │          │        │        │              │手機壹支沒收之，如全部或一部不│
│  │    │        │          │        │        │              │能沒收時，追徵其價額。        │
├─┼──┼────┼─────┼────┼────┼───────┼───────────────┤
│二│王文│98年2 月│王文謙之新│甲基安非│1 千元  │廖春鴻犯販賣第│未扣案販賣第二級毒品所得新臺幣│
│︵│謙  │7 日21時│竹縣竹北市│他命    │        │二級毒品罪，累│壹仟元，沒收，如全部或一部不能│
│2 │    │12分許  │中華路857 │        │        │犯，處有期徒刑│沒收時，應以其財產抵償之；未扣│
│︶│    │        │巷住所附近│        │        │參年拾月。    │案之門號0000000000號│
│  │    │        │巷口      │        │        │              │手機壹支沒收之，如全部或一部不│
│  │    │        │          │        │        │              │能沒收時，追徵其價額。        │
├─┼──┼────┼─────┼────┼────┼───────┼───────────────┤
│三│王文│98年2 月│新竹縣新埔│甲基安非│1 千元  │廖春鴻犯販賣第│未扣案販賣第二級毒品所得新臺幣│
│︵│謙  │6 日23時│鎮犁頭山附│他命    │        │二級毒品罪，累│壹仟元，沒收，如全部或一部不能│
│3 │    │20分許  │近        │        │        │犯，處有期徒刑│沒收時，應以其財產抵償之；未扣│
│︶│    │        │          │        │        │參年拾月。    │案之門號0000000000號│
│  │    │        │          │        │        │              │手機壹支沒收之，如全部或一部不│
│  │    │        │          │        │        │              │能沒收時，追徵其價額。        │
├─┼──┼────┼─────┼────┼────┼───────┼───────────────┤
│四│王文│98年4 月│新竹縣新埔│甲基安非│1 千元  │廖春鴻共同犯販│未扣案販賣第二級毒品所得新臺幣│
│︵│謙  │20日17時│鎮新竹客運│他命    │        │賣第二級毒品罪│壹仟元，沒收，如全部或一部不能│
│4 │    │40分許  │站（由王心│        │        │，累犯，處有期│沒收時，應以其財產連帶抵償之；│
│︶│    │        │華交付毒品│        │        │徒刑參年拾月。│未扣案之門號000000000│
│  │    │        │予王文謙）│        │        │              │四號手機壹支沒收之，如全部或一│
│  │    │        │          │        │        │              │部不能沒收時，連帶追徵其價額。│
├─┼──┼────┼─────┼────┼────┼───────┼───────────────┤
│五│楊雅│97年11月│新竹縣湖口│甲基安非│1 千元  │廖春鴻犯販賣第│未扣案販賣第二級毒品所得新臺幣│
│︵│玲  │6 日20時│交流道附近│他命    │        │二級毒品罪，累│壹仟元，沒收，如全部或一部不能│
│5 │    │8 分許  │          │        │        │犯，處有期徒刑│沒收時，應以其財產抵償之；未扣│
│︶│    │        │          │        │        │參年拾月。    │案之門號0000000000號│
│  │    │        │          │        │        │              │手機壹支沒收之，如全部或一部不│
│  │    │        │          │        │        │              │能沒收時，追徵其價額。        │
├─┼──┼────┼─────┼────┼────┼───────┼───────────────┤
│六│楊雅│97年11月│新竹縣湖口│海洛因  │0.35公克│廖春鴻共同犯販│未扣案販賣第一級毒品所得新臺幣│
│︵│玲  │24日9 時│交流道附近│        │（含袋）│賣第一級毒品罪│壹仟元，沒收，如全部或一部不能│
│7 │    │59分許  │          │        │1 千元  │，累犯，處有期│沒收時，應以其財產連帶抵償之；│
│︶│    │        │          │        │        │徒刑柒年拾月。│未扣案之門號000000000│
│  │    │        │          │        │        │              │五號手機壹支沒收之，如全部或一│
│  │    │        │          │        │        │              │部不能沒收時，連帶追徵其價額。│
├─┼──┼────┼─────┼────┼────┼───────┼───────────────┤
│七│楊雅│98年6 月│新竹縣湖口│海洛因  │0.35公克│廖春鴻共同犯販│未扣案販賣第一級毒品所得新臺幣│
│︵│玲  │12日9 時│工業區旁加│        │（含袋）│賣第一級毒品罪│壹仟元，沒收，如全部或一部不能│
│8 │    │7 分許  │油站      │        │1 千元  │，累犯，處有期│沒收時，應以其財產連帶抵償之；│
│︶│    │        │          │        │        │徒刑柒年拾月。│未扣案之門號000000000│
│  │    │        │          │        │        │              │五號手機壹支沒收之，如全部或一│
│  │    │        │          │        │        │              │部不能沒收時，連帶追徵其價額。│
├─┼──┼────┼─────┼────┼────┼───────┼───────────────┤
│八│楊雅│98年1 月│新竹縣明新│甲基安非│1 千5 百│廖春鴻犯販賣第│未扣案販賣第二級毒品所得新臺幣│
│︵│玲  │29日18時│科技大學附│他命    │元      │二級毒品罪，累│壹仟伍佰元，沒收，如全部或一部│
│9 │    │43分許  │近        │        │        │犯，處有期徒刑│不能沒收時，應以其財產抵償之；│
│︶│    │        │          │        │        │參年拾月。    │未扣案之門號000000000│
│  │    │        │          │        │        │              │一號手機壹支沒收之，如全部或一│
│  │    │        │          │        │        │              │部不能沒收時，追徵其價額。    │
├─┼──┼────┼─────┼────┼────┼───────┼───────────────┤
│九│李進│97年11月│新竹縣湖口│甲基安非│1 千元  │廖春鴻犯販賣第│未扣案販賣第二級毒品所得新臺幣│
│︵│德  │23日16時│交流道附近│他命    │        │二級毒品罪，累│壹仟元，沒收，如全部或一部不能│
│10│    │7 分許  │          │        │        │犯，處有期徒刑│沒收時，應以其財產抵償之；未扣│
│︶│    │        │          │        │        │參年拾月。    │案之門號0000000000號│
│  │    │        │          │        │        │              │手機壹支沒收之，如全部或一部不│
│  │    │        │          │        │        │              │能沒收時，追徵其價額。        │
├─┼──┼────┼─────┼────┼────┼───────┼───────────────┤
│十│李進│97年11月│新竹縣湖口│甲基安非│1 千元  │廖春鴻犯販賣第│未扣案販賣第二級毒品所得新臺幣│
│︵│德  │25日12時│交流道附近│他命    │        │二級毒品罪，累│壹仟元，沒收，如全部或一部不能│
│11│    │46分許  │7-11便利商│        │        │犯，處有期徒刑│沒收時，應以其財產抵償之；未扣│
│︶│    │        │店        │        │        │參年拾月。    │案之門號0000000000號│
│  │    │        │          │        │        │              │手機壹支沒收之，如全部或一部不│
│  │    │        │          │        │        │              │能沒收時，追徵其價額。        │
├─┼──┼────┼─────┼────┼────┼───────┼───────────────┤
│十│李進│97年12月│新竹縣湖口│甲基安非│1 千元  │廖春鴻犯販賣第│未扣案販賣第二級毒品所得新臺幣│
│一│德  │6 日20時│交流道附近│他命    │        │二級毒品罪，累│壹仟元，沒收，如全部或一部不能│
│︵│    │18分許  │7-11便利商│        │        │犯，處有期徒刑│沒收時，應以其財產抵償之；未扣│
│12│    │        │店        │        │        │參年拾月。    │案之門號0000000000號│
│︶│    │        │          │        │        │              │手機壹支沒收之，如全部或一部不│
│  │    │        │          │        │        │              │能沒收時，追徵其價額。        │
├─┼──┼────┼─────┼────┼────┼───────┼───────────────┤
│十│陳偉│98年1 月│新竹縣明新│甲基安非│8.5 公克│廖春鴻犯販賣第│未扣案販賣第二級毒品所得新臺幣│
│二│綾  │28日22時│科技大學附│他命    │、2 萬1 │二級毒品罪，累│貳萬壹仟元，沒收，如全部或一部│
│︵│    │11分許  │近        │        │千元    │犯，處有期徒刑│不能沒收時，應以其財產抵償之；│
│14│    │        │          │        │        │參年拾月。    │未扣案之門號000000000│
│︶│    │        │          │        │        │              │一號手機壹支沒收之，如全部或一│
│  │    │        │          │        │        │              │部不能沒收時，追徵其價額。    │
├─┼──┼────┼─────┼────┼────┼───────┼───────────────┤
│十│楊秋│98年2 月│新竹縣新埔│甲基安非│4 公克、│廖春鴻犯販賣第│未扣案販賣第二級毒品所得新臺幣│
│三│彥  │8 日0 時│鎮街上    │他命    │1 萬元  │二級毒品罪，累│壹仟元，沒收，如全部或一部不能│
│︵│    │40分許  │          │        │        │犯，處有期徒刑│沒收時，應以其財產抵償之；未扣│
│15│    │        │          │        │        │參年拾月。    │案之門號0000000000號│
│︶│    │        │          │        │        │              │手機壹支沒收之，如全部或一部不│
│  │    │        │          │        │        │              │能沒收時，追徵其價額。        │
├─┼──┼────┼─────┼────┼────┼───────┼───────────────┤
│十│楊秋│98年4 月│桃園縣平鎮│甲基安非│1 千元  │廖春鴻犯販賣第│未扣案販賣第二級毒品所得新臺幣│
│四│彥  │17日21時│市○○路附│他命    │        │二級毒品罪，累│壹仟元，沒收，如全部或一部不能│
│︵│    │8 分許  │近        │        │        │犯，處有期徒刑│沒收時，應以其財產抵償之；未扣│
│16│    │        │          │        │        │參年拾月。    │案之門號0000000000號│
│︶│    │        │          │        │        │              │手機壹支沒收之，如全部或一部不│
│  │    │        │          │        │        │              │能沒收時，追徵其價額。        │
├─┼──┼────┼─────┼────┼────┼───────┼───────────────┤
│十│陶文│98年6 月│新竹縣竹北│甲基安非│0.2 公克│廖春鴻犯販賣第│未扣案販賣第二級毒品所得新臺幣│
│五│毅  │9 日20時│市○○○路│他命    │、1 千元│二級毒品罪，累│壹仟元，沒收，如全部或一部不能│
│︵│    │30分許  │「蓮華寺」│        │        │犯，處有期徒刑│沒收時，應以其財產抵償之；未扣│
│17│    │        │          │        │        │參年拾月。    │案之門號0000000000號│
│︶│    │        │          │        │        │              │手機壹支沒收之，如全部或一部不│
│  │    │        │          │        │        │              │能沒收時，追徵其價額。        │
├─┼──┼────┼─────┼────┼────┼───────┼───────────────┤
│十│陶文│98年6 月│新竹縣湖口│甲基安非│0.2 公克│廖春鴻犯販賣第│未扣案販賣第二級毒品所得新臺幣│
│六│毅  │11日9 時│交流道附近│他命    │、1 千元│二級毒品罪，累│壹仟元，沒收，如全部或一部不能│
│︵│    │33分許  │          │        │        │犯，處有期徒刑│沒收時，應以其財產抵償之；未扣│
│18│    │        │          │        │        │參年拾月。    │案之門號0000000000號│
│︶│    │        │          │        │        │              │手機壹支沒收之，如全部或一部不│
│  │    │        │          │        │        │              │能沒收時，追徵其價額。        │
├─┼──┼────┼─────┼────┼────┼───────┼───────────────┤
│十│曾維│98年5 月│新竹縣新埔│甲基安非│4 千元  │廖春鴻共同犯販│未扣案販賣第二級毒品所得新臺幣│
│七│正  │26日某時│鎮義民廟附│他命    │        │賣第二級毒品罪│肆仟元，沒收，如全部或一部不能│
│︵│    │許      │近        │        │        │，累犯，處有期│沒收時，應以其財產連帶抵償之；│
│21│    │        │          │        │        │徒刑參年拾月。│未扣案之門號000000000│
│︶│    │        │          │        │        │（本次犯行，王│四號手機壹支沒收之，如全部或一│
│  │    │        │          │        │        │心華未據起訴）│部不能沒收時，連帶追徵其價額。│
├─┼──┼────┼─────┼────┼────┼───────┼───────────────┤
│十│曾維│98年6 月│新竹縣新埔│甲基安非│3 千元  │廖春鴻共同犯販│未扣案販賣第二級毒品所得新臺幣│
│八│正、│10日23時│鎮太平窩口│他命    │        │賣第二級毒品罪│參仟元，沒收，如全部或一部不能│
│︵│林建│49分許  │附近      │        │        │，累犯，處有期│沒收時，應以其財產連帶抵償之；│
│24│良  │        │          │        │        │徒刑參年拾月。│未扣案之門號000000000│
│︶│    │        │          │        │        │              │五號手機壹支沒收之，如全部或一│
│  │    │        │          │        │        │              │部不能沒收時，連帶追徵其價額。│
└─┴──┴────┴─────┴────┴────┴───────┴───────────────┘
附表參之一(廖春鴻販賣第一、二級毒品之通訊監察譯文部分):
┌─┬────┬────┬─────────────────────────────────┬───┐
│編│交易對象│交易對象│  通訊監察譯文                                                    │備註  │
│號│        │使用電話│                                                                  │      │
├─┼────┼────┼─────────────────────────────────┼───┤
│一│王文謙  │00000000│A：0000000000（廖春鴻）←B：0000000000（王文謙）                  │      │
│︵│        │39      │B:水哥，我阿千（諧音）。                                          │      │
│1 │        │        │A:怎樣？                                                          │      │
│︶│        │        │B:要處理啊。                                                      │      │
│  │        │        │A:多少？                                                          │      │
│  │        │        │B:一張吧，看你在哪邊，我過去就好，我現在六家這邊。                │      │
│  │        │        │A:我要從中壢回去了。                                              │      │
│  │        │        │B:那我在家裡等你。                                                │      │
│  │        │        │A:好。                                                            │      │
│  │        │        │（見98年度偵字第4878號卷十一第162頁第7欄=卷六第129頁第7欄）       │      │
├─┼────┼────┼─────────────────────────────────┼───┤
│二│王文謙  │00000000│0000000000（廖春鴻）←0000000000（王文謙）                        │      │
│︵│        │61      │簡訊：水哥…我還要還你1000，不過我沒辦法出門，如果可以過來拿的話，│      │
│2 │        │        │先通知一下。                                                      │      │
│︶│        │        │                                                                  │      │
│  │        │        │A:0000000000（廖春鴻）→B:0000000000（王文謙）                    │      │
│  │        │        │A:你有打簡訊給我喔？                                              │      │
│  │        │        │B:嗯。                                                            │      │
│  │        │        │A:怎樣？                                                          │      │
│  │        │        │B:很少啦，就這樣。                                                │      │
│  │        │        │A:現在呢？                                                        │      │
│  │        │        │B:看你方便。                                                      │      │
│  │        │        │A:好啦，我過去，以後簡訊不要這樣打。                              │      │
│  │        │        │（桃園縣楊梅鎮○○○路○段23巷6號頂）                             │      │
│  │        │        │A:0000000000（廖春鴻）→B:0000000000（王文謙）                    │      │
│  │        │        │A:你5分鐘後在巷口等我。                                           │      │
│  │        │        │（新竹縣新埔鎮○○○段418地號）                                   │      │
│  │        │        │（見98年度偵字第4878號卷十一第158頁=卷六第122頁）                 │      │
├─┼────┼────┼─────────────────────────────────┼───┤
│三│王文謙  │00000000│A:0000000000（廖春鴻）←B:0000000000（王文謙）                    │      │
│︵│        │61      │B:方便嗎？                                                        │      │
│3 │        │        │A:你要還我一張喔？                                                │      │
│︶│        │        │B:對。                                                            │      │
│  │        │        │A:我人在外地喔。                                                  │      │
│  │        │        │B:幾時回來？那晚一點也沒關係，8、9點，10點也可以啊。              │      │
│  │        │        │斷訊                                                              │      │
│  │        │        │（新竹縣湖口鄉○○村○○路190、192號12樓）                        │      │
│  │        │        │                                                                  │      │
│  │        │        │B:水哥，你回來了嗎？                                              │      │
│  │        │        │A:回來啦。                                                        │      │
│  │        │        │B:你過來還是我出去？                                              │      │
│  │        │        │A:你…你過來那個啦。                                              │      │
│  │        │        │B:哪個。                                                          │      │
│  │        │        │A:犁頭山那個OK那裡。                                              │      │
│  │        │        │B:OK喔？                                                          │      │
│  │        │        │A:OK你知道在哪裡嗎？                                              │      │
│  │        │        │B:知道，還是上次去那邊？                                          │      │
│  │        │        │A:哪邊？                                                          │      │
│  │        │        │B:部隊那邊，舊路（台語）。                                        │      │
│  │        │        │A:沒有啦，到OK那裡…好啦，到舊路。                                │      │
│  │        │        │（見98年度偵字第4878號卷十一第156頁）                             │      │
├─┼────┼────┼─────────────────────────────────┼───┤
│四│王文謙  │00000000│A:0000000000（廖春鴻）←B:0000000000（王文謙）                    │王心華│
│︵│        │39      │…                                                                │交付甲│
│4 │        │        │B:我要拿、拿…還你錢啊。                                          │基安非│
│︶│        │        │A:還我錢是吧？                                                    │他命給│
│  │        │        │B:阿？                                                            │王文謙│
│  │        │        │A:還多少？                                                        │      │
│  │        │        │B:還你「一千」啦。                                                │      │
│  │        │        │…                                                                │      │
│  │        │        │（見98年度偵字第4878號卷十一第159頁）                             │      │
├─┼────┼────┼─────────────────────────────────┼───┤
│五│楊雅玲  │00000000│A:0000000000（廖春鴻）←B:0000000000（楊雅玲）                    │申登人│
│︵│        │90      │B:一張，到哪裡？                                                  │麥盛雄│
│5 │        │        │A:郵局                                                            │供述楊│
│︶│        │        │                                                                  │雅玲為│
│  │        │        │B:我到了，加500。                                                 │「鴨子│
│  │        │        │A:你在哪?                                                         │」，現│
│  │        │        │B:郵局。                                                          │已搬離│
│  │        │        │A:到交流道。                                                      │戶籍地│
│  │        │        │B:喔。                                                            │址    │
│  │        │        │                                                                  │      │
│  │        │        │B:我到了。                                                        │      │
│  │        │        │A:等我一下。                                                      │      │
│  │        │        │B:再加500喔。                                                     │      │
│  │        │        │A:跟你說過電話裡不要講這個。                                      │      │
│  │        │        │B:喔。                                                            │      │
│  │        │        │（見98年度偵字第4878號卷六第116頁）                               │      │
├─┼────┼────┼─────────────────────────────────┼───┤
│六│楊雅玲  │00000000│A:0000000000（廖春鴻）←B:0000000000（楊雅玲）                    │      │
│︵│        │02      │B（女）: 找你。                                                   │      │
│7 │        │        │A:嗯。                                                            │      │
│︶│        │        │報位，略。                                                        │      │
│  │        │        │B:我馬上到。                                                      │      │
│  │        │        │（新竹縣新豐鄉員山村2鄰員山23之1號）                              │      │
│  │        │        │A:0000000000（廖春鴻）←B:0000000000（楊雅玲）                    │      │
│  │        │        │B（女）: 我到了。                                                 │      │
│  │        │        │A：嗯。                                                           │      │
│  │        │        │B:我先還你900。                                                   │      │
│  │        │        │（見98年度偵字第4878號卷十一第218頁）                             │      │
├─┼────┼────┼─────────────────────────────────┼───┤
│七│楊雅玲  │00000000│A:0000000000（王心華）→B:0000000000（楊雅玲）000000000000        │      │
│︵│        │02      │B:喂。                                                            │      │
│8 │        │        │A:嘿。                                                            │      │
│︶│        │        │B:到哪找你。                                                      │      │
│  │        │        │A:啊?                                                             │      │
│  │        │        │B:到哪找你，還你1張呀。                                           │      │
│  │        │        │A:1張喔，你在哪裡？                                               │      │
│  │        │        │B:我現在在湖口，要進去工業區這裡。                                │      │
│  │        │        │…                                                                │      │
│  │        │        │（見98年度偵字第4878號卷十一第216頁背面第四欄）                   │      │
├─┼────┼────┼─────────────────────────────────┼───┤
│八│楊雅玲  │00000000│A:0000000000（廖春鴻）←B:0000000000（楊雅玲）000000000000        │      │
│︵│        │02      │B:要一張半。                                                      │      │
│9 │        │        │A:人在哪裡?                                                       │      │
│︶│        │        │B:竹北。                                                          │      │
│  │        │        │A:你到明星工專。                                                  │      │
│  │        │        │（見98年度偵字第4878號卷六第121頁第一欄）                         │      │
├─┼────┼────┼─────────────────────────────────┼───┤
│九│李進德  │00000000│A:0000000000（廖春鴻）←B:0000000000（李進德）000000000000        │      │
│︵│        │83      │B:水哥喔，方便嗎？                                                │      │
│10│        │        │A:方便啊。                                                        │      │
│︶│        │        │B:那我到了打給你。                                                │      │
│  │        │        │                                                                  │      │
│  │        │        │161238                                                            │      │
│  │        │        │…                                                                │      │
│  │        │        │B:好，我要到了。                                                  │      │
│  │        │        │A:多少？                                                          │      │
│  │        │        │B:一張。                                                          │      │
│  │        │        │（見98年度偵字第4878號卷十三第115頁第一、二欄）                   │      │
├─┼────┼────┼─────────────────────────────────┼───┤
│十│李進德  │00000000│A:0000000000（廖春鴻）←B:0000000000（李進德）000000000000        │      │
│︵│        │83      │B:有方便嗎？                                                      │      │
│11│        │        │A:可以啊。                                                        │      │
│︶│        │        │B:那我到了打給你。                                                │      │
│  │        │        │                                                                  │      │
│  │        │        │124618                                                            │      │
│  │        │        │B:水啊，我到了，我在後面的7-11。                                  │      │
│  │        │        │A:交流道那邊的？                                                  │      │
│  │        │        │B:不對，後面這邊。                                                │      │
│  │        │        │（見98年度偵字第4878號卷十三第115頁第五、六欄）                   │      │
├─┼────┼────┼─────────────────────────────────┼───┤
│十│李進德  │00000000│A:0000000000（廖春鴻）←B:0000000000（李進德）000000000000        │      │
│一│        │83      │…                                                                │      │
│︵│        │        │B:我到了。                                                        │      │
│12│        │        │A:你要怎樣那個?                                                   │      │
│︶│        │        │B:一張啦。                                                        │      │
│  │        │        │（見98年度偵字第4878號卷十三第117頁背面第二欄）                   │      │
├─┼────┼────┼─────────────────────────────────┼───┤
│十│陳偉綾  │00000000│A:0000000000（廖春鴻）←B:0000000000（陳偉綾）000000000000        │      │
│二│        │77      │B（女）:阿水，我大姊，有沒有好的男朋友？                          │      │
│︵│        │        │A:有啊。                                                          │      │
│14│        │        │B:要好的，確定喔。                                                │      │
│︶│        │        │A:我打給妳啦。                                                    │      │
│  │        │        │（桃園縣龍潭鄉○○村○○路1號行政大樓7樓頂）                      │      │
│  │        │        │（見98年度偵字第4878號卷六第118 頁）                              │      │
├─┼────┼────┼─────────────────────────────────┼───┤
│十│楊秋彥  │00000000│A:0000000000（廖春鴻）←B:0000000000（楊秋彥）000000000000        │      │
│三│        │86      │B:水哥喔，之前的準備好了嗎？我要拿41。                            │      │
│︵│        │        │A:喔，我都跟人家講要半個了。                                      │      │
│15│        │        │…                                                                │      │
│︶│        │        │A:差多少？                                                        │      │
│  │        │        │B:應該差沒多少。                                                  │      │
│  │        │        │A:你要多少？                                                      │      │
│  │        │        │B:半錢，我這差不多1萬1，還有消費卷。                              │      │
│  │        │        │A:好啦。                                                          │      │
│  │        │        │（見98年度偵字第4878號卷三第261頁背面第一欄）                     │      │
├─┼────┼────┼─────────────────────────────────┼───┤
│十│楊秋彥  │00-00000│A:0000000000（廖春鴻）←B:00-0000000（楊秋彥）000000000000        │      │
│四│        │83      │…                                                                │      │
│︵│        │        │B:沒有，「蔡董」要「硬的」，「男朋友」啦。                        │      │
│16│        │        │A:要多少？                                                        │      │
│︶│        │        │B:兩張而已，機八，我…他的電話都打不通啦。「小吳」（諧音）…我找「│      │
│  │        │        │小吳」嘛，找「小吳」拿嘛，「小吳」…找他兩次找不到。              │      │
│  │        │        │A:兩張，兩張要給他多少。                                          │      │
│  │        │        │B:兩張要給他多少？隨便你啊。                                      │      │
│  │        │        │A:那你過楊梅交流道來啊。                                          │      │
│  │        │        │…                                                                │      │
│  │        │        │（見98年度偵字第4878號卷三第262頁）                               │      │
├─┼────┼────┼─────────────────────────────────┼───┤
│十│陶文毅  │00000000│A:0000000000（廖春鴻）←B:0000000000（陶文毅）000000000000        │      │
│五│        │77      │A:喂。                                                            │      │
│︵│        │        │B:水哥。                                                          │      │
│17│        │        │A:ㄟ。                                                            │      │
│︶│        │        │B:「桃子」啦，你在竹北嗎？                                        │      │
│  │        │        │A:我在附近而已啦。                                                │      │
│  │        │        │B:ㄟ，先幫我弄1張。                                               │      │
│  │        │        │A:1張？                                                           │      │
│  │        │        │B:對對，我要到哪邊？                                              │      │
│  │        │        │…                                                                │      │
│  │        │        │（見98年度偵字第4878號卷十三第79頁第一欄）                        │      │
├─┼────┼────┼─────────────────────────────────┼───┤
│十│陶文毅  │00000000│A:0000000000（廖春鴻）←B:0000000000（陶文毅）000000000000        │      │
│六│        │77      │A:嘿。                                                            │      │
│︵│        │        │B:水哥。                                                          │      │
│18│        │        │A:嘿。                                                            │      │
│︶│        │        │B:我「桃子」啦，我等一下過去找你好不好？                          │      │
│  │        │        │A:你在哪裡？                                                      │      │
│  │        │        │B:光明一路，文化中心這邊。                                        │      │
│  │        │        │A:你要去哪裡找我？                                                │      │
│  │        │        │B:我也不知道呀，看你呀，1張啦。                                   │      │
│  │        │        │A:好啦，看那個，到那個昨天那裡啦。                                │      │
│  │        │        │…                                                                │      │
│  │        │        │（見98年度偵字第4878號卷十三第80頁最後一欄、第80頁背面）          │      │
├─┼────┼────┼─────────────────────────────────┼───┤
│十│曾維正  │0987-   │A:0000000000（王心華）←B:0000000000（曾維正）000000000000        │      │
│七│        │112691  │B:現在好了？                                                      │      │
│︵│        │        │A:我現在路上了。                                                  │      │
│21│        │        │B:還有，我還要跟水哥講，水哥說可以請我一些…可不可以請我一些女孩子│      │
│︶│        │        │？                                                                │      │
│  │        │        │A:什麼東西？                                                      │      │
│  │        │        │B:因為我昨天拿4000塊給他啊，他說可以一點女孩子。                  │      │
│  │        │        │A:你打電話給他講啊，打臺灣大哥大那支啊。                          │      │
│  │        │        │B:好，我打給他。                                                  │      │
│  │        │        │（見98年度偵字第4878號卷十一第186頁最後一欄至第187頁第一欄）      │      │
├─┼────┼────┼─────────────────────────────────┼───┤
│十│曾維正、│0960-   │A:0000000000（王心華）←B:0000000000（林建良）0000000000          │王心華│
│八│林建良  │652252  │ …                                                               │確認交│
│︵│        │        │B:我想要拿一點東西。                                              │易，廖│
│24│        │        │A:拿什麼?男的?女的?                                               │春鴻備│
│︶│        │        │B:男的。                                                          │貨，2 │
│  │        │        │A:幾張。                                                          │人一起│
│  │        │        │B:嗯。                                                            │送貨  │
│  │        │        │A:你要多少?                                                       │      │
│  │        │        │B:我想要拿2。                                                     │      │
│  │        │        │A:你要幾張?                                                       │      │
│  │        │        │B:我想要拿2張。                                                   │      │
│  │        │        │A:義民廟喔?                                                       │      │
│  │        │        │B:嗯。                                                            │      │
│  │        │        │A:待會兒打給你。                                                  │      │
│  │        │        │                                                                  │      │
│  │        │        │A:0000000000（王心華）←B:0000000000（曾維正）0000000000          │      │
│  │        │        │A:喂。                                                            │      │
│  │        │        │B:你睡著了喔?                                                     │      │
│  │        │        │A:什麼?                                                           │      │
│  │        │        │B:你忘記我要那個喔?                                               │      │
│  │        │        │A:我知道呀。                                                      │      │
│  │        │        │B:我要3了。                                                       │      │
│  │        │        │A:啊?                                                             │      │
│  │        │        │B:我要3了，我要1個女的。                                          │      │
│  │        │        │A:好啦，好啦。                                                    │      │
│  │        │        │B:還要多久，我在義民廟。                                          │      │
│  │        │        │A:等一下啦。                                                      │      │
│  │        │        │（見98年度偵字第4878號卷十一第191頁第五欄、第192頁第二欄）        │      │
└─┴────┴────┴─────────────────────────────────┴───┘
附表肆（徐宏志、陳麗雯販賣第二級毒品部分）：
┌─┬──┬────┬─────┬────┬────┬───────┬───────────────┐
│編│販毒│交易時間│交易地點  │毒品種類│價格(新 │罪名及應處徒刑│應沒收或抵償之物              │
│號│對象│        │          │        │臺幣)   │              │                              │
├─┼──┼────┼─────┼────┼────┼───────┼───────────────┤
│一│邵長│98年3 月│新竹市湳雅│甲基安非│1 公克、│陳麗雯犯販賣第│未扣案販賣第二級毒品所得新臺幣│
│  │正  │3 日14時│街大潤發賣│他命    │3 千5 百│二級毒品罪，累│參仟伍佰元，沒收，如全部或一部│
│  │    │13分許  │場附近    │        │元      │犯，處有期徒刑│不能沒收時，應以其財產抵償之；│
│  │    │        │          │        │        │參年拾月。    │未扣案之門號000000000│
│  │    │        │          │        │        │              │五號手機壹支沒收之，如全部或一│
│  │    │        │          │        │        │              │部不能沒收時，追徵其價額。    │
├─┼──┼────┼─────┼────┼────┼───────┼───────────────┤
│二│邵長│98年3 月│新竹市民富│甲基安非│2 千元  │陳麗雯犯販賣第│未扣案販賣第二級毒品所得新臺幣│
│  │正  │22日22時│車行      │他命    │        │二級毒品罪，累│貳仟元，沒收，如全部或一部不能│
│  │    │16分許  │          │        │        │犯，處有期徒刑│沒收時，應以其財產抵償之；未扣│
│  │    │        │          │        │        │參年拾月。    │案之門號0000000000號│
│  │    │        │          │        │        │              │手機壹支沒收之，如全部或一部不│
│  │    │        │          │        │        │              │能沒收時，追徵其價額。        │
├─┼──┼────┼─────┼────┼────┼───────┼───────────────┤
│三│邵長│98年3 月│新竹市民富│甲基安非│1 公克、│徐宏志、陳麗雯│均未扣案販賣第二級毒品所得新台│
│  │正  │24日14時│車行或中華│他命    │3 千5 百│共同犯販賣第二│幣參仟伍佰元，沒收，如全部或一│
│  │    │26分許  │路、林森路│        │元      │級毒品罪，均累│部不能沒收時，應以其財產連帶抵│
│  │    │        │附近的烤鴨│        │        │犯，徐宏志處有│償之；均未扣案之門號○九二六六│
│  │    │        │店        │        │        │期徒刑參年拾月│六四五六五號手機壹支沒收之，如│
│  │    │        │          │        │        │，陳麗雯處有期│全部或一部不能沒收時，連帶追徵│
│  │    │        │          │        │        │徒刑柒年貳月。│其價額。                      │
├─┼──┼────┼─────┼────┼────┼───────┼───────────────┤
│四│許利│98年3 月│新竹市市立│甲基安非│2 千元  │陳麗雯犯販賣第│未扣案販賣第二級毒品所得新臺幣│
│  │銘  │中旬某日│棒球場與西│他命    │        │二級毒品罪，累│貳仟元，沒收，如全部或一部不能│
│  │    │        │大路與民富│        │        │犯，處有期徒刑│沒收時，應以其財產抵償之。    │
│  │    │        │街口處    │        │        │參年拾月。    │                              │
├─┼──┼────┼─────┼────┼────┼───────┼───────────────┤
│五│許利│98年3 月│新竹市市立│甲基安非│2 千元  │陳麗雯犯販賣第│未扣案販賣第二級毒品所得新臺幣│
│  │銘  │中旬在編│棒球場附近│他命    │        │二級毒品罪，累│貳仟元，沒收，如全部或一部不能│
│  │    │號四之3 │          │        │        │犯，處有期徒刑│沒收時，應以其財產抵償之。    │
│  │    │、4 天後│          │        │        │參年拾月。    │                              │
│  │    │某日    │          │        │        │              │                              │
├─┼──┼────┼─────┼────┼────┼───────┼───────────────┤
│六│黃有│98年4 月│新竹市經國│甲基安非│1 千元  │徐宏志犯販賣第│未扣案販賣第二級毒品所得新臺幣│
│  │鵬  │20日16時│路路邊某處│他命    │        │二級毒品罪，累│壹仟元，沒收，如全部或一部不能│
│  │    │26分許  │          │        │        │犯，處有期徒刑│沒收時，應以其財產抵償之；未扣│
│  │    │        │          │        │        │參年拾月。    │案之門號0000000000號│
│  │    │        │          │        │        │              │手機壹支沒收之，如全部或一部不│
│  │    │        │          │        │        │              │能沒收時，追徵其價額。        │
├─┼──┼────┼─────┼────┼────┼───────┼───────────────┤
│七│黃有│編號六前│新竹市經國│甲基安非│1 千元  │徐宏志犯販賣第│未扣案販賣第二級毒品所得新臺幣│
│  │鵬  │之98年4 │路路邊某處│他命    │        │二級毒品罪，累│壹仟元，沒收，如全部或一部不能│
│  │    │月中、下│          │        │        │犯，處有期徒刑│沒收時，應以其財產抵償之；未扣│
│  │    │旬某日  │          │        │        │參年拾月。    │案之門號0000000000號│
│  │    │        │          │        │        │              │手機壹支沒收之，如全部或一部不│
│  │    │        │          │        │        │              │能沒收時，追徵其價額。        │
├─┼──┼────┼─────┼────┼────┼───────┼───────────────┤
│八│楊東│98年2 月│楊東霖新竹│甲基安非│不到1 公│徐宏志犯販賣第│未扣案販賣第二級毒品所得新臺幣│
│  │霖  │20日21時│市○○街住│他命    │克，3 千│二級毒品罪，累│參仟伍佰元，沒收，如全部或一部│
│  │    │45分許  │處附近    │        │5 百元  │犯，處有期徒刑│不能沒收時，應以其財產抵償之；│
│  │    │        │          │        │        │參年拾月。    │未扣案之門號000000000│
│  │    │        │          │        │        │              │一號手機壹支沒收之，如全部或一│
│  │    │        │          │        │        │              │部不能沒收時，追徵其價額。    │
│  │    │        │          │        │        │              │                              │
├─┼──┼────┼─────┼────┼────┼───────┼───────────────┤
│九│楊東│98年5 月│楊東霖新竹│甲基安非│不到1 公│徐宏志、陳麗雯│均未扣案販賣第二級毒品所得新台│
│  │霖  │2 日某時│市○○街住│他命    │克，2 千│共同犯販賣第二│幣貳仟伍佰元，沒收，如全部或一│
│  │    │許      │處附近    │        │5 百元  │級毒品罪，累犯│部不能沒收時，應以其財產連帶抵│
│  │    │        │          │        │        │，各處有期徒刑│償之；均未扣案之門號○九二六六│
│  │    │        │          │        │        │參年拾月。    │六四五六五號手機壹支沒收之，如│
│  │    │        │          │        │        │              │全部或一部不能沒收時，連帶追徵│
│  │    │        │          │        │        │              │其價額。                      │
├─┼──┼────┼─────┼────┼────┼───────┼───────────────┤
│十│宋語│98年3 月│新竹市湳雅│甲基安非│4 公克，│陳麗雯犯販賣第│未扣案販賣第二級毒品所得新臺幣│
│  │  │3 日19時│街大潤發賣│他命    │5 千5 百│二級毒品罪，累│伍仟伍佰元，沒收，如全部或一部│
│  │    │25分許  │場附近    │        │元      │犯，處有期徒刑│不能沒收時，應以其財產抵償之；│
│  │    │        │          │        │        │參年拾月。    │未扣案之門號000000000│
│  │    │        │          │        │        │              │五號手機壹支沒收之，如全部或一│
│  │    │        │          │        │        │              │部不能沒收時，追徵其價額。    │
└─┴──┴────┴─────┴────┴────┴───────┴───────────────┘
附表肆之一(徐宏志、陳麗雯販賣毒品之通訊監察譯文部分):
┌──┬────┬────┬────────────────────────────────┬───┐
│編號│交易對象│交易對象│     通訊監察譯文                                               │備註  │
│    │        │使用電話│                                                                │      │
├──┼────┼────┼────────────────────────────────┼───┤
│1   │邵長正  │0925-   │A:0000000000（陳麗雯）→B:0000000000（邵長正）98/3/0000000      │      │
│    │        │875116  │…                                                              │      │
│    │        │        │B:你那邊拿多少？                                                │      │
│    │        │        │A:35。                                                          │      │
│    │        │        │B:35喔，我不是要細的，我要粗的。                                │      │
│    │        │        │A:我知道，ㄟ，你不要這樣講，電話講這樣，我會死的。              │      │
│    │        │        │B:喔，我知道。                                                  │      │
│    │        │        │A:跟你，跟我一樣的，好不好。                                    │      │
│    │        │        │B:好，35喔，好啊。                                              │      │
│    │        │        │A:ㄟ。                                                          │      │
│    │        │        │…                                                              │      │
│    │        │        │A:你比較好認出我，我比較不好認出你，你認我好了，大潤發好嗎？    │      │
│    │        │        │B:好啊，大潤發，好啊。                                          │      │
│    │        │        │（見98年度偵字第4878號卷八第144頁）                             │      │
├──┼────┼────┼────────────────────────────────┼───┤
│2   │邵長正  │0925-   │A:0000000000（邵長正）→B:0000000000（陳麗雯）98.3.00000000     │      │
│    │        │875116  │B:喂。                                                          │      │
│    │        │        │A:喂，「姐仔」喔，OK阿。                                        │      │
│    │        │        │B:OK阿，那你現在過來「民富車行」（諧音）。                      │      │
│    │        │        │A:沒有、沒有，差不多要半小時。                                  │      │
│    │        │        │B:好、好，那我在這邊等你。                                      │      │
│    │        │        │A:因為我等我朋友送錢過來。                                      │      │
│    │        │        │B:好，OK，那我幫你準備好。                                      │      │
│    │        │        │A:還是…沒有，可是我個朋友他是說、他是說，就是說應該不會像上次這│      │
│    │        │        │樣喔？                                                          │      │
│    │        │        │B:不會、不會。你跟他說不會、絕對不會，OK。                      │      │
│    │        │        │A:OK、OK。                                                      │      │
│    │        │        │B:非常好的，OK。                                                │      │
│    │        │        │A:OK、OK。                                                      │      │
│    │        │        │（見98年度偵字第4878號卷八第174頁）                             │      │
├──┼────┼────┼────────────────────────────────┼───┤
│3   │邵長正  │0925-   │A:0000000000（邵長正）→B:0000000000（陳麗雯）98.3.00000000     │      │
│    │        │070561  │A:喂。                                                          │      │
│    │        │        │B:喂，「姐仔」。                                                │      │
│    │        │        │A:我可以跟妳商量一件事情嗎？                                    │      │
│    │        │        │B:怎樣，你講。                                                  │      │
│    │        │        │A:我是想說喔，我現在... 我這邊只有「一克」的錢而已，可是我想說我│      │
│    │        │        │先跟妳拿「兩克」，晚上有沒有，我錢一定會、另外「一克」的錢我晚上│      │
│    │        │        │會送過去給妳。                                                  │      │
│    │        │        │B:可是我剛剛電話中沒有跟他講... 耶，電話以後不要講這樣，你就講「│      │
│    │        │        │一個」、「兩個」就好了，不要說... 你就（說）我們見面再講也可以，│      │
│    │        │        │你講這樣太清楚了，不行...會死。                                 │      │
│    │        │        │A:喔，好、好。                                                  │      │
│    │        │        │B:我沒有。我怕死了（笑）。                                      │      │
│    │        │        │A:OK、OK。                                                      │      │
│    │        │        │B:等一下見面的時候再跟你講，我順便問他，好不好。                │      │
│    │        │        │A:好，OK、OK。                                                  │      │
│    │        │        │（見98年度偵字第4878號卷九第304頁）                             │      │
├──┼────┼────┼────────────────────────────────┼───┤
│4   │許利銘  │0936-   │未實施監聽。                                                    │      │
│    │        │539665  │                                                                │      │
├──┼────┼────┼────────────────────────────────┼───┤
│5   │許利銘  │0936-   │未實施監聽。                                                    │      │
│    │        │539665  │                                                                │      │
├──┼────┼────┼────────────────────────────────┼───┤
│6   │黃有鵬  │0936-   │A:0000000000（徐宏志）→B:0000000000（黃有鵬）98.04.20.162619   │      │
│    │        │549754  │B:喂。                                                          │      │
│    │        │        │A:嘿。                                                          │      │
│    │        │        │B:喂。                                                          │      │
│    │        │        │A:你這一次這一次有多喔，恩。                                    │      │
│    │        │        │B:阿？什麼？                                                    │      │
│    │        │        │A:這一次有多給你啦，你不要再叫我補了喔。                        │      │
│    │        │        │B:好，好啦好啦。                                                │      │
│    │        │        │A:厚。                                                          │      │
│    │        │        │B:好。                                                          │      │
│    │        │        │（見98年度偵字第4878號卷六第186頁第三欄=卷十第12頁）            │      │
├──┼────┼────┼────────────────────────────────┼───┤
│7   │黃有鵬  │0936-   │同上（上開監聽譯文之前1 次毒品交易）                            │      │
│    │        │549754  │                                                                │      │
│    │        │        │                                                                │      │
├──┼────┼────┼────────────────────────────────┼───┤
│8   │楊東霖  │0988-   │A:0000000000（陳麗雯）→B:0000000000（徐宏志）98.2.20.211935    │      │
│    │        │077242  │B:喂。                                                          │      │
│    │        │        │A:打電話你幹嘛都不接?                                           │      │
│    │        │        │B:誰?我在路上阿，我騎摩托車，我要回去了。                       │      │
│    │        │        │A:阿田啦、阿田…阿田要那個了啦。                                │      │
│    │        │        │B:要多少？                                                      │      │
│    │        │        │A:男生。                                                        │      │
│    │        │        │B:我知道啦，他要多少？                                          │      │
│    │        │        │A:一個啦，你打給…他的新電話你又不知道幾號，你先回來啦。        │      │
│    │        │        │B:阿？                                                          │      │
│    │        │        │A:你先回來啦。                                                  │      │
│    │        │        │B:好啦。                                                        │      │
│    │        │        │（見98年度偵字第4878號卷六第158頁＝卷八第122頁）                │      │
│    │        │        │A:0000000000（阿田）→B:0000000000（陳麗雯）98.2.20.214525      │      │
│    │        │        │…                                                              │      │
│    │        │        │A:結果我跑到大潤發來，現在又叫我到**（聽不清楚）那邊去。        │      │
│    │        │        │B:好、那你就在那邊等，他已經回來要拿了啦。                      │      │
│    │        │        │A:嗯？                                                          │      │
│    │        │        │B:在我這裡了啦，他想說不夠阿。                                  │      │
│    │        │        │…                                                              │      │
│    │        │        │（見98年度偵字第4878號卷六第161頁＝卷八第127頁）                │      │
├──┼────┼────┼────────────────────────────────┼───┤
│9   │楊東霖  │0934-   │A:0000000000（陳麗雯）→B:0000000000（阿田）2009.05.02.17:59:39~│      │
│    │        │388104  │18:00:15                                                        │      │
│    │        │        │B:喂。                                                          │      │
│    │        │        │A:喂，「阿田」（音譯）。                                        │      │
│    │        │        │B:嗯。                                                          │      │
│    │        │        │A:你差不多什麼時候會好。                                        │      │
│    │        │        │B:我問你一下。                                                  │      │
│    │        │        │A:怎樣？                                                        │      │
│    │        │        │B:你那個含袋091。                                               │      │
│    │        │        │A:「用講的」（音譯）                                            │      │
│    │        │        │。                                                              │      │
│    │        │        │B:對啊，含袋。                                                  │      │
│    │        │        │A:好，我跟他講。                                                │      │
│    │        │        │B:那這樣？                                                      │      │
│    │        │        │A:我跟他講啦，看是要                                            │      │
│    │        │        │怎樣？                                                          │      │
│    │        │        │B:好。                                                          │      │
│    │        │        │A:馬上打給你。                                                  │      │
│    │        │        │B:好。                                                          │      │
│    │        │        │（見98年度偵字第4878號卷六第195頁＝卷八第197頁）                │      │
├──┼────┼────┼────────────────────────────────┼───┤
│10  │宋語  │0987-   │A:0000000000（陳麗雯）→B:0000000000（宋語）98/3/0000000      │      │
│    │        │375638  │B:姐另一款要順便帶給你嗎？我已經在快速道路上了。                │      │
│    │        │        │                                                                │      │
│    │        │        │A:0000000000（陳麗雯）→B:0000000000（某女）98/3/3.192551       │      │
│    │        │        │A:姐仔。                                                        │      │
│    │        │        │B:嗯。                                                          │      │
│    │        │        │A:剛剛那個有沒有，要賣多少？                                    │      │
│    │        │        │B:嗯。                                                          │      │
│    │        │        │A:我忘記問你，因為那個「男生」（安非他命）喔，他意思是沒有錢就對│      │
│    │        │        │了，就這樣，我忘記問你多少錢。                                  │      │
│    │        │        │B:我現在聽不懂你在說什麼。                                      │      │
│    │        │        │A:意思就我現在要跟他見面那個。                                  │      │
│    │        │        │B:嗯。                                                          │      │
│    │        │        │A:我要拿多少錢回來，這次這個。                                  │      │
│    │        │        │B:你拿回來…就對了。                                            │      │
│    │        │        │A:阿志送給他「四」的那個，「四一」這個。                        │      │
│    │        │        │B:看你啊，看你要跟他拿多少，「一三」、「一四」都可以。          │      │
│    │        │        │A:不是那個，不是那個，跟我們一樣的（海洛英）。                  │      │
│    │        │        │B:喔，你就一樣，跟他收「五五」啊。                              │      │
│    │        │        │A:好。                                                          │      │
│    │        │        │（見98年度偵字第4878號卷八第149 頁第二、三欄＝卷十三第187 頁）  │      │
└──┴────┴────┴────────────────────────────────┴───┘
附表伍（陳佩榆販賣第一、二級毒品部分）：
┌─┬──┬────┬─────┬────┬────┬───────┬───────────────┐
│編│販毒│交易時間│交易地點  │毒品種類│價格(新 │罪名及應處徒刑│應沒收或抵償之物              │
│號│對象│        │          │        │臺幣)   │              │                              │
├─┼──┼────┼─────┼────┼────┼───────┼───────────────┤
│一│張永│98年1 月│陳佩榆新竹│甲基安非│不足0.1 │陳佩榆犯販賣第│未扣案販賣第二級毒品所得新臺幣│
│  │樑  │30日23時│市○○路住│他命    │公克、5 │二級毒品罪，累│伍佰元，沒收，如全部或一部不能│
│  │    │14分許  │處        │        │百元    │犯，處有期徒刑│沒收時，應以其財產抵償之；未扣│
│  │    │        │          │        │        │參年拾月。    │案之門號0000000000號│
│  │    │        │          │        │        │              │手機壹支（含該門號SIM 卡）沒收│
│  │    │        │          │        │        │              │之，如全部或一部不能沒收時，追│
│  │    │        │          │        │        │              │徵其價額。                    │
├─┼──┼────┼─────┼────┼────┼───────┼───────────────┤
│二│龔義│98年1 月│陳佩榆新竹│甲基安非│2 千元  │陳佩榆犯販賣第│未扣案販賣第二級毒品所得新臺幣│
│  │德  │27日16時│市○○路住│他命    │        │二級毒品罪，累│貳仟元，沒收，如全部或一部不能│
│  │    │13分許  │處        │        │        │犯，處有期徒刑│沒收時，應以其財產抵償之；未扣│
│  │    │        │          │        │        │參年拾月。    │案之門號0000000000號│
│  │    │        │          │        │        │              │手機壹支（含該門號SIM 卡）沒收│
│  │    │        │          │        │        │              │之，如全部或一部不能沒收時，追│
│  │    │        │          │        │        │              │徵其價額。                    │
├─┼──┼────┼─────┼────┼────┼───────┼───────────────┤
│三│龔義│98年2 月│陳佩榆新竹│甲基安非│1 千5 百│陳佩榆犯販賣第│未扣案販賣第二級毒品所得面額新│
│  │德  │5 日18時│市○○路住│他命    │元消費券│二級毒品罪，累│臺幣共壹仟伍佰元之消費券，沒收│
│  │    │1 分許  │處        │        │        │犯，處有期徒刑│，如全部或一部不能沒收時，應追│
│  │    │        │          │        │        │參年拾月。    │徵其價額或以其財產抵償之；未扣│
│  │    │        │          │        │        │              │案之門號0000000000號│
│  │    │        │          │        │        │              │手機壹支（含該門號SIM 卡）沒收│
│  │    │        │          │        │        │              │之，如全部或一部不能沒收時，追│
│  │    │        │          │        │        │              │徵其價額。                    │
├─┼──┼────┼─────┼────┼────┼───────┼───────────────┤
│四│陳錦│97年10月│陳佩榆新竹│甲基安非│5 千元  │陳佩榆犯販賣第│未扣案販賣第二級毒品所得新臺幣│
│  │樺  │12日某時│市○○路住│他命    │        │二級毒品罪，累│伍仟元，沒收，如全部或一部不能│
│  │    │許      │處        │        │        │犯，處有期徒刑│沒收時，應以其財產抵償之；未扣│
│  │    │        │          │        │        │參年拾月。    │案之門號0000000000號│
│  │    │        │          │        │        │              │手機壹支（含該門號SIM 卡）沒收│
│  │    │        │          │        │        │              │之，如全部或一部不能沒收時，追│
│  │    │        │          │        │        │              │徵其價額。                    │
├─┼──┼────┼─────┼────┼────┼───────┼───────────────┤
│五│劉德│97年6 月│新竹市林森│甲基安非│約0.1 公│陳佩榆犯販賣第│未扣案販賣第二級毒品所得新臺幣│
│  │君  │6 日19時│路與四維路│他命    │克、1 千│二級毒品罪，累│壹仟元，沒收，如全部或一部不能│
│  │    │31分許  │交岔路口之│        │元      │犯，處有期徒刑│沒收時，應以其財產抵償之；未扣│
│  │    │        │萊爾富便利│        │        │參年拾月。    │案之門號0000000000號│
│  │    │        │商店      │        │        │              │手機壹支沒收之，如全部或一部不│
│  │    │        │          │        │        │              │能沒收時，追徵其價額。        │
├─┼──┼────┼─────┼────┼────┼───────┼───────────────┤
│六│劉德│97年6 月│新竹縣竹北│甲基安非│約1 公克│陳佩榆犯販賣第│未扣案販賣第二級毒品所得新臺幣│
│  │君  │7 日23時│市溪洲大橋│他命    │半、6 千│二級毒品罪，累│陸仟元，沒收，如全部或一部不能│
│  │    │3 分許  │附近      │        │元      │犯，處有期徒刑│沒收時，應以其財產抵償之；未扣│
│  │    │        │          │        │        │參年拾月。    │案之門號0000000000號│
│  │    │        │          │        │        │              │手機壹支沒收之，如全部或一部不│
│  │    │        │          │        │        │              │能沒收時，追徵其價額。        │
├─┼──┼────┼─────┼────┼────┼───────┼───────────────┤
│七│林朱│97年6 月│新竹市火車│甲基安非│約0.2 公│陳佩榆犯販賣第│未扣案販賣第二級毒品所得新臺幣│
│  │晟  │6 日21時│站處      │他命    │克、1 千│二級毒品罪，累│壹仟元，沒收，如全部或一部不能│
│  │    │23分許  │          │        │元      │犯，處有期徒刑│沒收時，應以其財產抵償之；未扣│
│  │    │        │          │        │        │參年拾月。    │案之門號0000000000號│
│  │    │        │          │        │        │              │手機壹支沒收之，如全部或一部不│
│  │    │        │          │        │        │              │能沒收時，追徵其價額。        │
├─┼──┼────┼─────┼────┼────┼───────┼───────────────┤
│八│林朱│97年6 月│新竹市林森│甲基安非│甲基安非│陳佩榆犯販賣第│未扣案販賣第一級毒品所得新臺幣│
│  │晟  │12日17時│路陳佩榆住│他命    │他命約0.│二級毒品罪，累│壹仟元，沒收，如全部或一部不能│
│  │    │48分許  │處        │        │2 公克、│犯，處有期徒刑│沒收時，應以其財產抵償之；未扣│
│  │    │        │          │        │1 千元  │參年拾月。    │案之門號0000000000號│
│  │    │        │          │        │        │              │手機壹支沒收之，如全部或一部不│
│  │    │        │          │        │        │              │能沒收時，追徵其價額。        │
├─┼──┼────┼─────┼────┼────┼───────┼───────────────┤
│九│林朱│97年6 月│新竹縣「鳳│海洛因及│海洛因約│陳佩榆犯販賣第│未扣案販賣第一級毒品所得新臺幣│
│  │晟  │12日21時│鼻隧道」  │甲基安非│0.1 公克│一級毒品罪，累│參仟元，沒收，如全部或一部不能│
│  │    │12分許  │          │他命    │、2 千元│犯，處有期徒刑│沒收時，應以其財產抵償之；未扣│
│  │    │        │          │        │；甲基安│柒年拾月。    │案之門號0000000000號│
│  │    │        │          │        │非他命約│              │手機壹支沒收之，如全部或一部不│
│  │    │        │          │        │0.2 公克│              │能沒收時，追徵其價額。        │
│  │    │        │          │        │、1 千元│              │                              │
├─┼──┼────┼─────┼────┼────┼───────┼───────────────┤
│十│陶文│97年10月│陳佩榆新竹│海洛因  │約1 根香│陳佩榆犯販賣第│未扣案販賣第一級毒品所得新臺幣│
│  │毅  │5 日11時│市○○路住│        │菸的量、│一級毒品罪，累│壹仟元，沒收，如全部或一部不能│
│  │    │36分許  │處        │        │1 千元  │犯，處有期徒刑│沒收時，應以其財產抵償之；未扣│
│  │    │        │          │        │        │柒年拾月。    │案之門號0000000000號│
│  │    │        │          │        │        │              │手機壹支（含該門號SIM 卡）沒收│
│  │    │        │          │        │        │              │之，如全部或一部不能沒收時，追│
│  │    │        │          │        │        │              │徵其價額。                    │
├─┼──┼────┼─────┼────┼────┼───────┼───────────────┤
│十│陶文│97年10月│新竹縣竹北│海洛因  │約1 根香│陳佩榆犯販賣第│未扣案販賣第一級毒品所得新臺幣│
│一│毅  │6 日14時│市東元醫院│        │菸的量、│一級毒品罪，累│伍佰元，沒收，如全部或一部不能│
│  │    │4 分許  │急診室旁邊│        │5 百元  │犯，處有期徒刑│沒收時，應以其財產抵償之；未扣│
│  │    │        │的7-11便利│        │        │柒年拾月。    │案之門號0000000000號│
│  │    │        │商店      │        │        │              │手機壹支（含該門號SIM 卡）沒收│
│  │    │        │          │        │        │              │之，如全部或一部不能沒收時，追│
│  │    │        │          │        │        │              │徵其價額。                    │
├─┼──┼────┼─────┼────┼────┼───────┼───────────────┤
│十│陶文│97年10月│新竹縣竹北│海洛因  │約1 根香│陳佩榆犯販賣第│未扣案販賣第一級毒品所得新臺幣│
│二│毅  │15日22時│市東元醫院│        │菸的量、│一級毒品罪，累│伍佰元，沒收，如全部或一部不能│
│  │    │58分許  │急診室旁邊│        │5 百元  │犯，處有期徒刑│沒收時，應以其財產抵償之；未扣│
│  │    │        │的7-11便利│        │        │柒年拾月。    │案之門號0000000000號│
│  │    │        │商店      │        │        │              │手機壹支（含該門號SIM 卡）沒收│
│  │    │        │          │        │        │              │之，如全部或一部不能沒收時，追│
│  │    │        │          │        │        │              │徵其價額。                    │
├─┼──┼────┼─────┼────┼────┼───────┼───────────────┤
│十│陶文│97年11月│新竹縣竹北│海洛因  │約1 根香│陳佩榆犯販賣第│未扣案販賣第一級毒品所得新臺幣│
│三│毅  │11日13時│市頭前溪橋│        │菸的量、│一級毒品罪，累│陸佰元，沒收，如全部或一部不能│
│  │    │7 分許  │旁祐順加油│        │6 百元  │犯，處有期徒刑│沒收時，應以其財產抵償之；未扣│
│  │    │        │站        │        │        │柒年拾月。    │案之門號0000000000號│
│  │    │        │          │        │        │              │手機壹支（含該門號SIM 卡）沒收│
│  │    │        │          │        │        │              │之，如全部或一部不能沒收時，追│
│  │    │        │          │        │        │              │徵其價額。                    │
├─┼──┼────┼─────┼────┼────┼───────┼───────────────┤
│十│陶文│97年12月│新竹縣竹北│海洛因  │約1 根香│陳佩榆犯販賣第│未扣案販賣第一級毒品所得新臺幣│
│四│毅  │6 日15時│市天后宮前│        │菸的量、│一級毒品罪，累│壹仟元，沒收，如全部或一部不能│
│  │    │5 分許  │          │        │1 千元  │犯，處有期徒刑│沒收時，應以其財產抵償之；未扣│
│  │    │        │          │        │        │柒年拾月。    │案之門號0000000000號│
│  │    │        │          │        │        │              │手機壹支（含該門號SIM 卡）沒收│
│  │    │        │          │        │        │              │之，如全部或一部不能沒收時，追│
│  │    │        │          │        │        │              │徵其價額。                    │
├─┼──┼────┼─────┼────┼────┼───────┼───────────────┤
│十│陶文│97年12月│新竹市中華│海洛因  │約1 根香│陳佩榆犯販賣第│未扣案販賣第一級毒品所得新臺幣│
│五│毅  │7 日14時│路與經國路│        │菸的量、│一級毒品罪，累│壹仟元，沒收，如全部或一部不能│
│  │    │4 分許  │交岔路口之│        │1 千元  │犯，處有期徒刑│沒收時，應以其財產抵償之；未扣│
│  │    │        │7-11便利商│        │        │柒年拾月。    │案之門號0000000000號│
│  │    │        │店        │        │        │              │手機壹支（含該門號SIM 卡）沒收│
│  │    │        │          │        │        │              │之，如全部或一部不能沒收時，追│
│  │    │        │          │        │        │              │徵其價額。                    │
├─┼──┼────┼─────┼────┼────┼───────┼───────────────┤
│十│陶文│98年1 月│新竹市林森│海洛因  │約1 根香│陳佩榆犯販賣第│未扣案販賣第一級毒品所得新臺幣│
│六│毅  │27日17時│路佑全藥局│        │菸的量、│一級毒品罪，累│壹仟元，沒收，如全部或一部不能│
│  │    │9 分許  │前        │        │1 千元  │犯，處有期徒刑│沒收時，應以其財產抵償之；未扣│
│  │    │        │          │        │        │柒年拾月。    │案之門號0000000000號│
│  │    │        │          │        │        │              │手機壹支（含該門號SIM 卡）沒收│
│  │    │        │          │        │        │              │之，如全部或一部不能沒收時，追│
│  │    │        │          │        │        │              │徵其價額。                    │
├─┼──┼────┼─────┼────┼────┼───────┼───────────────┤
│十│陳音│97年5 月│陳佩榆新竹│海洛因  │2 千元  │陳佩榆犯販賣第│未扣案販賣第一級毒品所得新臺幣│
│七│如  │19日15時│市○○路住│        │        │一級毒品罪，累│貳仟元，沒收，如全部或一部不能│
│  │    │52分許  │所        │        │        │犯，處有期徒刑│沒收時，應以其財產抵償之；未扣│
│  │    │        │          │        │        │柒年拾月。    │案之門號0000000000號│
│  │    │        │          │        │        │              │手機壹支沒收之，如全部或一部不│
│  │    │        │          │        │        │              │能沒收時，追徵其價額。        │
├─┼──┼────┼─────┼────┼────┼───────┼───────────────┤
│十│陳音│97年6 月│桃園縣楊梅│海洛因  │2 千元  │陳佩榆犯販賣第│未扣案販賣第一級毒品所得新臺幣│
│八│如  │7 日0 時│鎮陳佩榆某│        │        │一級毒品罪，累│貳仟元，沒收，如全部或一部不能│
│  │    │23分許  │友人家附近│        │        │犯，處有期徒刑│沒收時，應以其財產抵償之；未扣│
│  │    │        │          │        │        │柒年拾月。    │案之門號0000000000號│
│  │    │        │          │        │        │              │手機壹支沒收之，如全部或一部不│
│  │    │        │          │        │        │              │能沒收時，追徵其價額。        │
├─┼──┼────┼─────┼────┼────┼───────┼───────────────┤
│十│陳音│97年8 月│新竹市關東│海洛因  │2 千元  │陳佩榆犯販賣第│未扣案販賣第一級毒品所得新臺幣│
│九│如  │6 日17時│橋附近    │        │        │一級毒品罪，累│貳仟元，沒收，如全部或一部不能│
│  │    │4 分許  │          │        │        │犯，處有期徒刑│沒收時，應以其財產抵償之；未扣│
│  │    │        │          │        │        │柒年拾月。    │案之門號0000000000號│
│  │    │        │          │        │        │              │手機壹支沒收之，如全部或一部不│
│  │    │        │          │        │        │              │能沒收時，追徵其價額。        │
├─┼──┼────┼─────┼────┼────┼───────┼───────────────┤
│二│陳音│97年8 月│新竹縣竹北│海洛因  │約0.8 公│陳佩榆犯販賣第│未扣案販賣第一級毒品所得新臺幣│
│十│如  │20日22時│市「義民廟│        │克、3 千│一級毒品罪，累│參仟元，沒收，如全部或一部不能│
│  │    │4 分許  │」附近    │        │元      │犯，處有期徒刑│沒收時，應以其財產抵償之；未扣│
│  │    │        │          │        │        │柒年拾月。    │案之門號0000000000號│
│  │    │        │          │        │        │              │手機壹支沒收之，如全部或一部不│
│  │    │        │          │        │        │              │能沒收時，追徵其價額。        │
├─┼──┼────┼─────┼────┼────┼───────┼───────────────┤
│二│林國│97年4 月│新竹市棒球│海洛因及│海洛因1 │陳佩榆犯販賣第│未扣案販賣第一級毒品所得新臺幣│
│十│翔  │29日21時│場附近    │甲基安非│錢、1 萬│一級毒品罪，累│參萬捌仟元，沒收，如全部或一部│
│一│    │至22時許│          │他命    │8 千元；│犯，處有期徒刑│不能沒收時，應以其財產抵償之。│
│  │    │        │          │        │甲基安非│柒年拾月。    │                              │
│  │    │        │          │        │他命約8.│              │                              │
│  │    │        │          │        │5 公克、│              │                              │
│  │    │        │          │        │2 萬元  │              │                              │
└─┴──┴────┴─────┴────┴────┴───────┴───────────────┘
附表伍之一(陳佩榆販賣第一、二級毒品之通訊監察譯文部分):
┌──┬────┬────┬────────────────────────────────┬───┐
│編號│交易對象│交易對象│   通訊監察譯文                                                 │備註  │
│    │        │使用電話│                                                                │      │
├──┼────┼────┼────────────────────────────────┼───┤
│1   │張永樑  │0927-   │A:0000000000（陳佩榆）←B:0000000000（張永樑）980130.230020     │      │
│    │        │027448  │B:你那邊還有男的嗎?                                             │      │
│    │        │        │A:要多少?                                                       │      │
│    │        │        │B:500，我身上只有500，還是拿一張先差500。                       │      │
│    │        │        │A:OK。                                                          │      │
│    │        │        │B:好，那我現在過去。                                            │      │
│    │        │        │                                                                │      │
│    │        │        │231444                                                          │      │
│    │        │        │B:在樓下，幫我開門。                                            │      │
│    │        │        │A:我知道，好。                                                  │      │
│    │        │        │（見98年度他字第636號卷一第283頁第一欄、第三欄）                │      │
├──┼────┼────┼────────────────────────────────┼───┤
│2   │龔義德  │0936-   │A:0000000000（陳佩榆）←B:0000000000（龔義德）2009/02/05.173423 │      │
│    │        │611089  │…                                                              │      │
│    │        │        │B:你那裡有沒有男生?                                             │      │
│    │        │        │A:沒有，要跟人家拿。                                            │      │
│    │        │        │B:我被阿華害死。                                                │      │
│    │        │        │B說阿華拿錢東西給不夠。中略。                                   │      │
│    │        │        │B:你朋友有收消費卷嗎？                                          │      │
│    │        │        │A:有啊。                                                        │      │
│    │        │        │B:幫我聯絡。                                                    │      │
│    │        │        │A:要多少？                                                      │      │
│    │        │        │B:要拿15。                                                      │      │
│    │        │        │A:那你來我家，我叫他過來。                                      │      │
│    │        │        │B:好。                                                          │      │
│    │        │        │（見98年度他字第636號卷二第465頁）                              │      │
├──┼────┼────┼────────────────────────────────┼───┤
│3   │龔義德  │0936-   │A:0000000000（陳佩榆）←B:0000000000（龔義德）980127.150324     │      │
│    │        │611089  │B:我朋友臨時說要，你那邊有嗎？                                  │      │
│    │        │        │A:哪一種？                                                      │      │
│    │        │        │B:應該是軟的。                                                  │      │
│    │        │        │A:女的…要多少？                                                │      │
│    │        │        │B:他叫我先問。                                                  │      │
│    │        │        │A:有啊，我打電話就有。                                          │      │
│    │        │        │（新竹市○○路130號14樓之16）                                   │      │
│    │        │        │161350                                                          │      │
│    │        │        │B:10分鐘到。                                                    │      │
│    │        │        │（新竹市○○路○段9號17樓）                                     │      │
│    │        │        │（見98年度他字第636 號卷二第467 頁第六欄、第468 頁第六欄）      │      │
├──┼────┼────┼────────────────────────────────┼───┤
│4   │陳錦樺  │0936-   │A:0000000000（陳佩榆）←B:0000000000（陳錦樺）971011.185922     │      │
│    │        │457820  │B:小榆，妳那邊有粗的嗎？                                        │      │
│    │        │        │A:男的喔？我朋友那裡有。                                        │      │
│    │        │        │B:怎麼算？41。                                                  │      │
│    │        │        │A:3萬多。                                                       │      │
│    │        │        │B:這麼貴？                                                      │      │
│    │        │        │A:現在東西都很貴，81就要1萬7了。                                │      │
│    │        │        │B:我知道了。                                                    │      │
│    │        │        │（新竹縣竹北市○○街33號頂樓）                                  │      │
│    │        │        │（見98年度他字第636 號卷二第466頁，註：隔日早上交易成功）       │      │
├──┼────┼────┼────────────────────────────────┼───┤
│5   │劉德君  │0953-   │A:0000000000（陳佩榆）←B:0000000000（劉德君）970606.192025     │      │
│    │        │204895  │A:喂。                                                          │      │
│    │        │        │B:我要兩個啦。                                                  │      │
│    │        │        │A:我只剩一個呢。                                                │      │
│    │        │        │B:你剩一個而已喔。                                              │      │
│    │        │        │A:先給你一個，然後你到光復路再跟我拿另外一個。                  │      │
│    │        │        │B:沒有，人家都是要直接那個的啦，我們沒有辦法先那個阿，原本可    │      │
│    │        │        │以喬的，現在不能喬了。                                          │      │
│    │        │        │A:是喔。                                                        │      │
│    │        │        │B:沒關係啦，要不然我先拿一個。                                  │      │
│    │        │        │A:我跟你講，我說，等一下到光復我才有，我只剩一個多，全部都給你，│      │
│    │        │        │你先拿去。                                                      │      │
│    │        │        │B:我現金先跟你拿一次給你。                                      │      │
│    │        │        │A:好。                                                          │      │
│    │        │        │B:另外一個下次啦，後面再那個。                                  │      │
│    │        │        │A:好，OK。                                                      │      │
│    │        │        │（新竹市○○路○段539之13號13樓）                               │      │
│    │        │        │A:0000000000（陳佩榆）→B:0000000000（劉德君）970606.193155     │      │
│    │        │        │A:你走到對面來喔。                                              │      │
│    │        │        │B:對面哪邊?                                                     │      │
│    │        │        │A:就是萊爾富的對面。                                            │      │
│    │        │        │B:萊爾富就剛好在岔路口，誰知道對面哪邊。你有沒有看到遊覽車？    │      │
│    │        │        │A:覽車？我現在過地下道阿。                                      │      │
│    │        │        │B:喔，那你…。                                                  │      │
│    │        │        │A:我現在右轉阿。                                                │      │
│    │        │        │B:右轉，好。                                                    │      │
│    │        │        │（新竹市○○路○段9號17樓）                                     │      │
│    │        │        │（見98年度偵字第4201號卷第93頁第二欄、第94頁）                  │      │
├──┼────┼────┼────────────────────────────────┼───┤
│6   │劉德君  │0953-   │A:0000000000（陳佩榆）→B:0000000000（劉德君）970607.225547     │      │
│    │        │204895  │A:你好了嗎?                                                     │      │
│    │        │        │B:好了，姐姐，這樣我還要拿多少錢給你？3500嗎?                   │      │
│    │        │        │A:哪是，你拿走1克又半克，1克半，要6000元。                      │      │
│    │        │        │B:我剛剛總共給你3000塊啊。                                      │      │
│    │        │        │A:你剛剛給我2000。                                              │      │
│    │        │        │B:那在之前我跟你拿女孩子的時候拿給你1000塊啊。                  │      │
│    │        │        │A:那是還我的1000啊。                                            │      │
│    │        │        │B:你不是說算在裡面?                                             │      │
│    │        │        │A:唉呦，你弄的好複雜喔。                                        │      │
│    │        │        │B:那時候我要拿，加上我還你的，不是1萬1嗎?然後後面扣掉1克。      │      │
│    │        │        │A:你總共要給我9000塊，你給我3000，至少還要給我6000。            │      │
│    │        │        │B:怎麼那麼多?                                                   │      │
│    │        │        │A:…8000塊啦。                                                  │      │
│    │        │        │B:沒那麼多啦。                                                  │      │
│    │        │        │A:喂，1克半6000塊。                                             │      │
│    │        │        │再來雙方爭執究竟欠多少錢，略                                    │      │
│    │        │        │A:你總共要給我8000，你以後拿現金來好了，那是你跟他的問題，我1克 │      │
│    │        │        │半就是6000，而且我實重給你。                                    │      │
│    │        │        │B:好，我再打給你。                                              │      │
│    │        │        │                                                                │      │
│    │        │        │230341                                                          │      │
│    │        │        │B:我過去了。                                                    │      │
│    │        │        │A:你在哪裡?我現在中正西路。                                     │      │
│    │        │        │B:你是往南寮方向嗎?                                             │      │
│    │        │        │A:對。                                                          │      │
│    │        │        │B:那就沒錯了。                                                  │      │
│    │        │        │A:我到有一條往湳雅街，一條往南寮的交叉路口的加油站，好不好。    │      │
│    │        │        │B:喔。                                                          │      │
│    │        │        │（見98年度偵字第4201號卷第97頁最後一欄至第98頁）                │      │
├──┼────┼────┼────────────────────────────────┼───┤
│7   │林朱晟  │0955-   │A:0000000000（陳佩榆）←B:0000000000（林朱晟）970606.210517     │      │
│    │        │736831  │B:小榆喔，你在哪邊，我要一個男的。                              │      │
│    │        │        │A:嗯。                                                          │      │
│    │        │        │B:我要一個男孩子，你在哪邊？                                    │      │
│    │        │        │A:光復路。                                                      │      │
│    │        │        │B:等我我順便過去。                                              │      │
│    │        │        │A:好。                                                          │      │
│    │        │        │（新竹市○○路○段227號頂樓）                                   │      │
│    │        │        │212302                                                          │      │
│    │        │        │A:我現在沒空，等一下打給你。                                    │      │
│    │        │        │B:可是我快到了，我要拿那個啊。                                  │      │
│    │        │        │A:不好意思，我等一下一定打給你。                                │      │
│    │        │        │（新竹市○○路51巷15號頂樓）                                    │      │
│    │        │        │（見98年度偵字第4201號卷第111頁）                               │      │
├──┼────┼────┼────────────────────────────────┼───┤
│8   │林朱晟  │0955-   │A:0000000000（陳佩榆）←B:0000000000（林朱晟）970612.171038     │      │
│    │        │736831  │…                                                              │      │
│    │        │        │B:不然你那邊有男孩子嗎?我先跟你拿。現金。                       │      │
│    │        │        │A:多少?                                                         │      │
│    │        │        │B:剩下4000多塊。                                                │      │
│    │        │        │A:好。                                                          │      │
│    │        │        │B:我到新竹找你嗎?                                               │      │
│    │        │        │A:好。                                                          │      │
│    │        │        │B:新竹哪邊?                                                     │      │
│    │        │        │A:振興路。                                                      │      │
│    │        │        │B:振興路在哪裡?                                                 │      │
│    │        │        │A:中華路林森路交叉口。                                          │      │
│    │        │        │B:好。                                                          │      │
│    │        │        │A:火車站再過來一點。你知道我家嗎?我就在我(娘)家。               │      │
│    │        │        │（新竹市○○路○段9號17樓）                                     │      │
│    │        │        │174850                                                          │      │
│    │        │        │B:我在樓下。                                                    │      │
│    │        │        │A:好。                                                          │      │
│    │        │        │B:幾樓?我忘記了。                                               │      │
│    │        │        │A:4樓。                                                         │      │
│    │        │        │（新竹市○○路○段539-13號13樓）                                │      │
│    │        │        │（見98年度偵字第4201號卷第112頁至第113頁）                      │      │
├──┼────┼────┼────────────────────────────────┼───┤
│9   │林朱晟  │0955-   │A:0000000000（陳佩榆）←B:0000000000（林朱晟）970612.202336     │      │
│    │        │736831  │B:小榆，你在哪邊？                                              │      │
│    │        │        │A:我在家。                                                      │      │
│    │        │        │B:小智也還在那邊嗎？                                            │      │
│    │        │        │A:對啊。                                                        │      │
│    │        │        │B:你等一下先準備1個含袋1的給我。                                │      │
│    │        │        │A:嗯?                                                           │      │
│    │        │        │B:含袋1，我現在叫阿弟仔載我過去。                               │      │
│    │        │        │A:好。                                                          │      │
│    │        │        │（新竹市○○路323號頂樓頂）                                     │      │
│    │        │        │204425                                                          │      │
│    │        │        │B:女孩子2張唷，我現在到鳳林隧道了。                             │      │
│    │        │        │A:男孩子呢？                                                    │      │
│    │        │        │B:男孩子就是含袋啊。                                            │      │
│    │        │        │A:你就是拿過去，錢拿回來就是了？                                │      │
│    │        │        │B:女孩子我可以先給你2張，我可以幫你跑，但是你車子要給我用。     │      │
│    │        │        │A:好。                                                          │      │
│    │        │        │（新竹市○○路○段539-13號13樓）                                │      │
│    │        │        │211209                                                          │      │
│    │        │        │B:我在樓下。                                                    │      │
│    │        │        │A:在樓下喔？                                                    │      │
│    │        │        │B:快點，我趕著出去。                                            │      │
│    │        │        │（新竹市○○路○段539-13號13樓）                                │      │
│    │        │        │（見98年度偵字第4201號卷第116頁至第117頁）                      │      │
├──┼────┼────┼────────────────────────────────┼───┤
│10  │陶文毅  │0917-   │A:0000000000（陳佩榆）←B:0000000000（陶文毅）971005.111008     │      │
│    │        │273077  │B:小榆喔，桃子啦，你那邊有嗎？                                  │      │
│    │        │        │A:要多少？                                                      │      │
│    │        │        │B:我上次還欠你500塊嘛。                                         │      │
│    │        │        │A:嗯。                                                          │      │
│    │        │        │B:你在哪裡?                                                     │      │
│    │        │        │A:新竹。                                                        │      │
│    │        │        │B:振興路嗎?                                                     │      │
│    │        │        │A:對。                                                          │      │
│    │        │        │中略，陳佩榆問房子。                                            │      │
│    │        │        │B:我現在過去新竹找你是嗎?                                       │      │
│    │        │        │A:好，你要給我多少錢？                                          │      │
│    │        │        │B:1500啊。                                                      │      │
│    │        │        │（新竹市○○路○段123號4樓頂）                                  │      │
│    │        │        │113633                                                          │      │
│    │        │        │買家桃子抵達振興路陳佩榆住處。                                  │      │
│    │        │        │（新竹市○○路○段123號4樓頂）                                  │      │
│    │        │        │（見98年度偵字第4878號卷十一第92頁）                            │      │
├──┼────┼────┼────────────────────────────────┼───┤
│11  │陶文毅  │0917-   │A:0000000000（陳佩榆）←B:0000000000（陶文毅）971006.135050     │      │
│    │        │273077  │…                                                              │      │
│    │        │        │A:你要女的嗎?                                                   │      │
│    │        │        │B:要啊，我現在過去啊。                                          │      │
│    │        │        │A:你要多少嗎？                                                  │      │
│    │        │        │B:你那有新筆嗎？                                                │      │
│    │        │        │A:沒有。                                                        │      │
│    │        │        │中略，陳佩榆要B幫忙拿新筆（注射針筒）。                         │      │
│    │        │        │B:那我到東元的時候打給你。                                      │      │
│    │        │        │A:你要多少啦？                                                  │      │
│    │        │        │B:500就好。                                                     │      │
│    │        │        │A:一張好不好，給我一張就給你多一點。                            │      │
│    │        │        │B:好啦，見面再說。                                              │      │
│    │        │        │（新竹縣竹北市○○○路10-1號14樓）                              │      │
│    │        │        │140427                                                          │      │
│    │        │        │雙方通報彼此位置，陳佩榆表示已看見買家（B，即非監察號碼使用人） │      │
│    │        │        │，東元醫院急診室旁的7-11                                        │      │
│    │        │        │（新竹縣竹北市○○○路10-1號14樓）                              │      │
│    │        │        │（見98年度偵字第4878號卷十一第93頁）                            │      │
├──┼────┼────┼────────────────────────────────┼───┤
│12  │陶文毅  │0917-   │A:0000000000（陳佩榆）←B:0000000000（陶文毅）971015.223647     │      │
│    │        │273077  │B:你現在有在竹北嗎?                                             │      │
│    │        │        │A:沒有，你可以來新竹載我嗎？                                    │      │
│    │        │        │B:然後呢？                                                      │      │
│    │        │        │A:然後帶我去湖口一下。                                          │      │
│    │        │        │B:你那邊有可以用嗎？我2天沒有去喝藥，真的好難過。               │      │
│    │        │        │A:好啊，你帶我去湖口，我給你用啊。                              │      │
│    │        │        │B:民生路哪裡？                                                  │      │
│    │        │        │A:林森路快到我以前住的地方那裡，快到振興路路口。                │      │
│    │        │        │B:好，你等我一下。                                              │      │
│    │        │        │（新竹市○○路○段9號17樓）                                     │      │
│    │        │        │225807                                                          │      │
│    │        │        │B:哪個路口?                                                     │      │
│    │        │        │A:還沒到地下道的萊爾富。                                        │      │
│    │        │        │B:我到了。                                                      │      │
│    │        │        │（新竹市○○路○段9號17樓）                                     │      │
│    │        │        │（見98年度偵字第4878號卷十一第94頁第一欄、第三欄）              │      │
├──┼────┼────┼────────────────────────────────┼───┤
│13  │陶文毅  │0917-   │A:0000000000（陳佩榆）→B:0000000000（陶文毅）971111.113851     │      │
│    │        │273077  │…                                                              │      │
│    │        │        │A:要那個嗎？                                                    │      │
│    │        │        │B:可是我身上錢不夠。                                            │      │
│    │        │        │A:多少？                                                        │      │
│    │        │        │B:600多。                                                       │      │
│    │        │        │A:好。                                                          │      │
│    │        │        │B:在哪裡?                                                       │      │
│    │        │        │A:新竹啊，我是要拿去竹北給你是嗎？                              │      │
│    │        │        │B:對啊，不然你來竹北，到的時候打給我。順便給我筆。              │      │
│    │        │        │A:筆喔？                                                        │      │
│    │        │        │B:…不用，我這邊有。                                            │      │
│    │        │        │（新竹市○○路130號14樓之16）                                   │      │
│    │        │        │A:0000000000（陳佩榆）←B:0000000000（陶文毅）130710            │      │
│    │        │        │A:到了。                                                        │      │
│    │        │        │B:到那邊?                                                       │      │
│    │        │        │A:到(頭前溪)橋這邊了。                                          │      │
│    │        │        │（新竹市○○路○段14號4樓頂）                                   │      │
│    │        │        │（見98年度偵字第4878號卷十一第98頁第一欄、第100頁第二欄）       │      │
├──┼────┼────┼────────────────────────────────┼───┤
│14  │陶文毅  │0917-   │A:0000000000（陳佩榆）←B:0000000000（陶文毅）971206.150547     │      │
│    │        │273077  │B:我到了。                                                      │      │
│    │        │        │A:1000塊整數喔?                                                 │      │
│    │        │        │B:對。                                                          │      │
│    │        │        │A:現在拿給你。                                                  │      │
│    │        │        │（新竹縣竹北市○○街33號頂樓）                                  │      │
│    │        │        │（見98年度偵字第4878號卷十一第101頁第二欄）                     │      │
├──┼────┼────┼────────────────────────────────┼───┤
│15  │陶文毅  │0917-   │A:0000000000（陳佩榆）←B:0000000000（陶文毅）971207.122333     │      │
│    │        │273077  │B:你那有東西嗎?                                                 │      │
│    │        │        │A:沒有，剛剛人家拿…你要喔？                                    │      │
│    │        │        │B:對啊。                                                        │      │
│    │        │        │A:要多少？                                                      │      │
│    │        │        │B:1張。                                                         │      │
│    │        │        │A:那你來新竹啊，我叫人家拿來。                                  │      │
│    │        │        │B:我現在沒辦法過去新竹。                                        │      │
│    │        │        │A:要我拿過去喔？                                                │      │
│    │        │        │B:對啦。                                                        │      │
│    │        │        │A:好啦。                                                        │      │
│    │        │        │（新竹市○○路130號14樓之16）                                   │      │
│    │        │        │140431                                                          │      │
│    │        │        │雙方約定經國路與中華路交叉路口的7-11見面。                      │      │
│    │        │        │（新竹市○○路○段75號頂樓）                                    │      │
│    │        │        │（見98年度偵字第4878號卷十一第102頁第一欄、第103頁第二欄）      │      │
├──┼────┼────┼────────────────────────────────┼───┤
│16  │陶文毅  │0917-   │A:0000000000（陳佩榆）←B:0000000000（陶文毅）980127.163724     │      │
│    │        │273077  │B:小榆喔，你那邊有嗎？                                          │      │
│    │        │        │A:多少？                                                        │      │
│    │        │        │B:一張。                                                        │      │
│    │        │        │A:現金嗎？                                                      │      │
│    │        │        │B:對。                                                          │      │
│    │        │        │A:沒有差喔？                                                    │      │
│    │        │        │B:對。                                                          │      │
│    │        │        │A:沒有差我就跟人家講，給你弄多一點。                            │      │
│    │        │        │B:好。                                                          │      │
│    │        │        │A:到林森路。佑全藥局。                                          │      │
│    │        │        │B:我再打給你。                                                  │      │
│    │        │        │（新竹市○○路○段9號17樓）                                     │      │
│    │        │        │170916                                                          │      │
│    │        │        │買家桃子表示抵達佑全藥局。                                      │      │
│    │        │        │（新竹市○○路130號14樓之16）                                   │      │
│    │        │        │（見98年度偵字第4878號卷十一第104頁）                           │      │
├──┼────┼────┼────────────────────────────────┼───┤
│17  │陳音如  │0919-   │A:0000000000（陳佩榆）←B:0000000000（陳音如）970519.155214     │      │
│    │        │970311  │B:我去找你。                                                    │      │
│    │        │        │A:我在新竹。                                                    │      │
│    │        │        │B:要找你拿。                                                    │      │
│    │        │        │A:你要多少?我怕我不夠。                                         │      │
│    │        │        │B:2，夠嗎？                                                     │      │
│    │        │        │A:還夠。                                                        │      │
│    │        │        │B:去老地方嗎？                                                  │      │
│    │        │        │A:到我媽這邊。振興路。                                          │      │
│    │        │        │B:好，到那邊打給你。                                            │      │
│    │        │        │（新竹市○區○○路175號12樓頂屋突）                             │      │
│    │        │        │（見98年度偵字第4878號卷十二第246頁第一欄）                     │      │
├──┼────┼────┼────────────────────────────────┼───┤
│18  │陳音如  │0912-   │A:0000000000（陳佩榆）←B:0000000000（陳音如）970607.002354     │      │
│    │        │937488  │B:你在哪裡?                                                     │      │
│    │        │        │A:我…快到楊梅。                                                │      │
│    │        │        │B:沒有啦，小梁要找你拿東西，我現在跟他過去。                    │      │
│    │        │        │A:可是這邊好難找，我剛剛才找到，而且我事先跟我阿兄拿東西，等一下│      │
│    │        │        │要把東西拿回去給他。                                            │      │
│    │        │        │B:不然你再5分鐘打給我。                                         │      │
│    │        │        │A:我提藥只有一天多，X他X的，超難過的。                          │      │
│    │        │        │B:好，那你5分鐘打給我。                                         │      │
│    │        │        │（新竹縣新埔鎮五分埔80號2樓頂）                                 │      │
│    │        │        │（見98年度偵字第4878號卷十二第246頁第三欄至第247頁第一欄）      │      │
├──┼────┼────┼────────────────────────────────┼───┤
│19  │陳音如  │0919-   │A:0000000000（陳佩榆）←B:0000000000（陳音如）970806.170419     │      │
│    │        │970311  │B:姐姐阿，我去找你可以嗎？                                      │      │
│    │        │        │A:可以阿，什麼事？                                              │      │
│    │        │        │B:我要找你拿…。                                                │      │
│    │        │        │斷訊。                                                          │      │
│    │        │        │（新竹市○○路○段322號）                                       │      │
│    │        │        │（見98年度偵字第4878號卷十二第249頁第一欄）                     │      │
├──┼────┼────┼────────────────────────────────┼───┤
│20  │陳音如  │0912-   │A:0000000000（陳佩榆）←B:0000000000（陳音如）970820.220424     │      │
│    │        │937488  │B:姐姐，你那邊有81嗎?我跟你拿81啦。我這邊剛好有朋友要。         │      │
│    │        │        │A:什麼東西?                                                     │      │
│    │        │        │B:女的啦。                                                      │      │
│    │        │        │A:可是你要快點喔，因為我要上去龍潭。還是我順便過去你那裡？      │      │
│    │        │        │B:我就在營區，因為我不敢回家。                                  │      │
│    │        │        │A:那我順便去找你。我昨天本來說要叫你打我弟弟他女朋友的電話，結果│      │
│    │        │        │我又睡著了。等一下再跟你講。                                    │      │
│    │        │        │（新竹縣竹北段58地號）                                          │      │
│    │        │        │（見98年度偵字第4878號卷十二第251頁第一欄）                     │      │
├──┼────┼────┼────────────────────────────────┼───┤
│21  │林國翔  │0938-   │未實施監聽                                                      │      │
│    │        │203441  │                                                                │      │
└──┴────┴────┴────────────────────────────────┴───┘